臺灣高等法院刑事判決　　　　　　　　99年度上訴字第1588號
　上　訴　人　臺灣桃園地方法院檢察署檢察官
　上　訴　人
　即　被　告　吳文乾
　選任辯護人　李祖麟律師
　上　訴　人
　即　被　告　楊惠玉
　選任辯護人　呂光武律師
　上　訴　人
　即　被　告　吳偉明
　選任辯護人 姜　震律師
上列上訴人因違反毒品危害防制條例案件，不服臺灣桃園地方法
院98年度重訴字第1號，中華民國99年2月26日第一審判決（起訴
案號：97年度偵字第20410號），提起上訴，本院判決如下：
    主  文
原判決關於楊惠玉附表二所示販賣第一、二級毒品部分，暨所定
執行刑部分，均撤銷。
楊惠玉犯如附表二「應處罪刑」欄所示之罪，均累犯，各處如附
表二「應處罪刑」欄所示之主刑及從刑。未扣案之販賣毒品所得
新臺幣共柒萬肆仟伍佰元，均沒收，如全部或一部不能沒收時，
以其財產抵償之；扣案搭配門號0000000000號之行動電話壹支（
不含門號0000000000號SIM 卡）、電子磅秤貳臺、分裝袋拾包，
均沒收。
其他上訴均駁回。
楊惠玉撤銷改判部分（如附表二所犯販賣第一、二級毒品部分）
與上訴駁回部分（如附表一所犯販賣第二級毒品部分）所處之刑
，應執行有期徒刑貳拾肆年。未扣案之販賣毒品所得共新台幣柒
萬玖仟伍佰元，均沒收（其中新臺幣伍仟元與吳文乾連帶沒收）
，如全部或一部不能沒收時，以其財產抵償之（其中新台幣伍仟
元，以其與吳文乾之財產連帶抵償之）；扣案搭配門號00000000
00號、0000000000號之行動電話各壹支（均不含SIM 卡）、搗缽
、分裝盤、分裝匙壹組、電子磅秤貳臺及分裝袋拾包，均沒收；
未扣案搭配門號0000000000號之行動電話壹支（不含SIM 卡），
沒收之，如全部或一部不能沒收時，追徵其價額或與吳文乾之財
產連帶抵償之。
    事  實
一、吳文乾前於民國（下同）82年間，因違反肅清煙毒條例等案
    件，經臺灣桃園地方法院以85年度訴緝字第98號就非法吸用
    化學合成麻醉藥品罪部分判處有期徒刑 1年，就施用毒品罪
    部分判處有期徒刑3年10月，並定應執行刑有期徒刑4年10月
    ，上訴後，經本院以86年度上訴字第969 號駁回上訴確定；
    又於85年間，因違反藥事法案件，經臺灣板橋地方法院以85
    年度訴字第1743號判處有期徒刑10月確定，上開2 案接續執
    行，於88年4 月14日假釋併付保護管束出監，嗣因違反保護
    管束規定，經撤銷假釋，尚餘殘刑有期徒刑3年5月25日。復
    於88年間，因偽造文書案件，經臺灣彰化地方法院以88年度
    易字第1333號判處有期徒刑1年3月，上訴後，經臺灣高等法
    院臺中分院以89年度上訴字第748 號駁回上訴確定；又於91
    年間，因偽造文書案件，經臺灣桃園地方法院以91年度易字
    第2355號判處有期徒刑6月確定，上開2罪刑嗣經減刑為有期
    徒刑7月15日及3月，並與前揭殘刑有期徒刑3年5月25日接續
    執行至96年7 月24日執行完畢（構成累犯）。楊惠玉前於95
    年間，因施用第一、二級毒品案件，經臺灣桃園地方法院以
    95年度訴字第1124號判決分別判處有期徒刑6月及3月，並定
    應執行有期徒刑8月確定，嗣經減刑並定應執行刑有期徒刑4
    月確定，甫於96年8月5日執行完畢（構成累犯）。吳偉明前
    於93年間，因施用第一、二級毒品案件，經臺灣桃園地方法
    院以93年度訴字第253號判決分別判處有期徒刑1年、10月，
    並定應執行刑有期徒刑1年8月確定；於93年間，因贓物案件
    ，經臺灣桃園地方法院以93年度壢簡字第757 號判決判處有
    期徒刑4 月確定（前開3罪經定應執行刑有期徒刑2年確定）
    ；又於93年間，因施用第一、二級毒品案件，經臺灣桃園地
    方法院以93年度訴字第1870號判決分別判處有期徒刑1 年及
    10月，並定應執行刑有期徒刑1年7月確定；於94年間，再因
    違反槍砲彈藥刀械管制條例及贓物等案件，經臺灣桃園地方
    法院以94年度訴字第270號判決分別判處有期徒刑1年6月及6
    月，並定應執行刑有期徒刑1年11月確定（前開4罪經減刑並
    定應執行刑有期徒刑1年8月又15日確定），上開數罪接續執
    行，至97年4月15日假釋出監（假釋期滿日為97年7月24日）
    ，雖於假釋期間內之97年5 月12日另犯施用毒品犯行，惟經
    臺灣桃園地方法院於同年10月31日以97年度審易字第1466號
    判決判處有期徒刑11月，並於同年11月24日確定時，上述假
    釋期間已屆滿，而未及撤銷，自應已執行論（構成累犯）。
二、詎吳文乾、楊惠玉猶不知悔改，吳文乾、楊惠玉係男女朋友
    關係，並同居在桃園縣八德市○○○街69號1之8樓，渠等均
    明知安非他命係毒品危害防制條例第 2條第2項第2款所列管
    之第二級毒品，不得非法持有、販賣，竟共同基於販賣第二
    級毒品安非他命營利之犯意聯絡，先於不詳時間、地點，向
    真實姓名不詳之成年人購入安非他命，而以楊惠玉所持用門
    號為0000000000號行動電話及吳文乾所持用門號為00000000
    00號、0000000000號行動電話（其中門號0000000000號為聯
    絡如附表一編號(一)該次毒品交易之聯絡工具、門號000000
    0000號則為聯絡如附表一編號(二)該次毒品交易之聯絡工具
    ）作為聯絡販賣毒品安非他命之工具，而先後共同為下列販
    賣第二級毒品安非他命行為：
(一)綽號「阿淵」之呂學淵先以不詳方法與楊惠玉取得聯繫，欲
    購買價值新臺幣（下同）5千元、重1公克之安非他命，楊惠
    玉即於97年8月18日晚間08時39分31秒，以所持用之門號000
    0000000 號行動電話撥打吳文乾所持用之門號0000000000號
    行動電話予吳文乾聯絡，告知吳文乾有關呂學淵要購買安非
    他命上情，吳文乾即指示可以在桃園縣龜山鄉銘傳大學前交
    付毒品，楊惠玉遂再以上述門號行動電話撥打給呂學淵所持
    用門號0000000000號行動電話轉知呂學淵至銘傳大學拿毒品
    ，並告知吳文乾腳受傷可能會叫他人交付毒品及呂學淵直接
    將錢交給吳文乾即可等情，議定後，呂學淵隨即前往銘傳大
    學附近，再以所持用上開門號行動電話撥打予楊惠玉告知已
    到約定地點，楊惠玉旋再以上開相同門號行動電話撥打予吳
    文乾告知呂學淵已到約定地點，並指示吳文乾攜帶1 公克重
    、價值5千元之安非他命前往交付，而共同販賣1公克、價值
    5 千元之第二級毒品安非他命予呂學淵（吳文乾、楊惠玉與
    呂學淵毒品交易之時間、地點，詳如附表一編號(一)所示）
    。
(二)97年8 月20日凌晨零時03分36秒起，連美宜以所持用之門號
    0000000000號行動電話撥打楊惠玉所持用之門號0000000000
    號行動電話，詢問楊惠玉有無安非他命可購買，及半兩安非
    他命之價格為何等事，楊惠玉表示安非他命尚未取回不確定
    價格，連美宜即要楊惠玉取回安非他命後速與其聯繫，楊惠
    玉因而即以上述門號行動電話與吳文乾持用之門號00000000
    00號行動電話，以傳簡訊或撥打電話之方式，告知吳文乾有
    關連美宜想購買半兩安非他命之事，吳文乾向楊惠玉表示半
    兩安非他命須4萬5千元後，楊惠玉即以傳送簡訊及撥打電話
    之方式告知連美宜半兩安非他命須4萬5千元，之後連美宜與
    楊惠玉彼此間再各以所持用之上述門號行動電話互傳簡訊，
    就安非他命之價格及貨源作討論，直至97年8月20日下午1時
    35分3秒許，連美宜與楊惠玉就連美宜向楊惠玉以現金購買1
    兩價值9 萬元之安非他命達成合意後，楊惠玉旋以其上述行
    動電話撥打吳文乾所持用之門號0000000000號，告知連美宜
    要購買1 兩安非他命之事，吳文乾得知後應允出貨並表示會
    叫綽號「紅毛」之男子前去交付毒品，楊惠玉再以上開相同
    電話知會連美宜，並相約由連美宜至桃園縣桃園市○○路某
    處交易毒品，惟連美宜嗣後認楊惠玉販售安非他命之售價過
    高，未前往約定之交易地點而未遂（吳文乾、楊惠玉與連美
    宜連繫毒品交易之時間、地點，詳如附表一編號(二)所示）
    。
三、又楊惠玉明知海洛因及安非他命分別係屬毒品危害防制條例
    第2條第2項第1款及第2款所列管之第一、二級毒品，不得非
    法持有、販賣，詎意圖營利，分別基於販賣第一級毒品海洛
    因、第二級毒品安非他命以牟利之犯意，於不詳時間、地點
    ，陸續以每一錢海洛因22,000元至23,000元、每一兩安非他
    命9 至10萬元不等之代價向真實姓名年籍不詳綽號「小陳」
    及「阿娟」之成年人購入海洛因及安非他命，並以由其所持
    用門號為0000000000號行動電話作為對外聯絡販賣海洛因及
    安非他命之聯絡工具，而於下列各所示之時、地，先後獨自
    為販賣第一、二級毒品海洛因及安非他命之行為：
(一)97年8 月7日下午2時2分2秒許，楊惠玉以上開行動電話撥打
    吳偉明所持用門號0000000000號行動電話，告知其有安非他
    命及海洛因，詢問吳偉明是否有意購買，吳偉明表示欲購買
    安非他命四分之一兩及海洛因半錢，但僅能先行給付價金之
    一半，楊惠玉應允後，2 人達成由吳偉明向楊惠玉同時購買
    價值2萬3千元之安非他命四分之一兩及1 萬元海洛因半錢之
    合意後，楊惠玉旋持前揭毒品自行前往吳偉明位在桃園縣中
    壢市○○○路36號10樓住處交易，迨抵達吳偉明住處樓下時
    ，楊惠玉再以上開電話撥打給吳偉明請其開門後，在吳偉明
    上開住處，一併交付上開海洛因、安非他命予吳偉明，而吳
    偉明因於電話中已先向楊惠玉表示價金要分兩次償還，故於
    當日先行交付部分價金1萬9千元予楊惠玉，另積欠楊惠玉之
    1萬4千元則於翌日（即97年8月8日）即交付予楊惠玉（楊惠
    玉、吳偉明毒品交易之時間、地點，詳如附表二編號(一)所
    示）。
(二)97年8月8日上午06時37分51秒許，吳偉明以所持用門號0000
    000000號行動電話撥打電話予楊惠玉上開行動電話，除表示
    償還前一日（8月7日）積欠之1萬4千元外，另與楊惠玉再達
    成以四分之一兩重2萬3千元之價格、購買安非他命之合意，
    楊惠玉隨即攜帶毒品至吳偉明位在桃園縣中壢市○○○路36
    號10樓住處，交付上開安非他命予吳偉明，並當場向吳偉明
    收取2萬3千元價金及前一日吳偉明積欠之餘款（楊惠玉、吳
    偉明毒品交易之時間、地點，詳如附表二編號(二)所示）。
(三)97年8月8日晚間8時29分57秒許，謝仁銘以所持用之門號000
    0000000 號行動電話撥打楊惠玉所持用之門號0000000000號
    行動電話，向楊惠玉表示欲購買安非他命2 千元，經楊惠玉
    應允出貨，而達成以2 千元價格向楊惠玉購買數量不詳安非
    他命之合意後，謝仁銘即前往約定交易之桃園縣桃園市○○
    路尊爵飯店附近萊爾富便利商店前，途中謝仁銘以上開相同
    行動電話雖聯絡楊惠玉表示其再過1 個紅綠燈就到了，惟迨
    謝仁銘依約抵達上開約定地點後，因等待時間過久並經楊惠
    玉告以本次品質不佳等情，即先行離去而未遂（楊惠玉、謝
    仁銘連繫毒品交易之時間、地點，詳如附表二編號(三)所示
    ）。
(四)97年8月8日晚間9 時6分1秒許，劉瑞君以其配偶鄭慶堂所持
    用之門號0000000000號行動電話撥打楊惠玉所持用之門號00
    00000000號行動電話，向楊惠玉表示欲購買2 千元之海洛因
    ，楊惠玉告知交貨地點在桃園縣桃園市○○路尊爵飯店前，
    劉瑞君旋又再以相同行動電話聯絡楊惠玉，表示要更改購買
    海洛因之份量為3 千元，經楊惠玉應允後，雙方達成由劉瑞
    君以3 千元價格向楊惠玉購買數量不詳海洛因之合意，楊惠
    玉即攜帶上述毒品至尊爵飯店前，交付予劉瑞君，當場並向
    劉瑞君收取3 千元而完成交易（楊惠玉、劉瑞君毒品交易之
    時間、地點，詳如附表二編號(四)所示）。
(五)97年8 月10日下午03時29分37秒前某時，姓名年籍不詳綽號
    「小羅」之成年男子因欲購買毒品海洛因，遂向彭遠劍借用
    門號0000000000號行動電話，並於同日下午03時29分37秒許
    ，以該門號行動電話撥打至楊惠玉所持用門號為0000000000
    號行動電話，詢問楊惠玉有無海洛因、海洛因1 錢之價格及
    毒品品質、交貨地點等事，楊惠玉表示1 錢海洛因2萬1千元
    ，交貨地點同樣在桃園縣桃園市○○路，綽號「小羅」之男
    子即表示其人在桃園市○○路之麥當勞速食店前，約10分鐘
    後會到後結束通話，嗣綽號「小羅」之男子又於同日下午03
    時31分13秒，以上開相同行動電話聯絡楊惠玉，向楊惠玉表
    示要購買海洛因四分之一錢，並詢問價格為何，楊惠玉表示
    四分之一錢海洛因價格算5千5百元即可，綽號「小羅」之男
    子隨即表示願意購買，2 人便達成由「小羅」以5千5百元價
    格向楊惠玉購買海洛因四分一錢之合意。惟嗣該綽號「小羅
    」者並未出現約定地點完成毒品交易而未遂（楊惠玉與綽號
    「小羅」者於電話中達成毒品交易之合意，詳如附表二編號
    (五)所示）。
(六)97年8 月12日上午9時37分43秒許、同日下午1時32分20秒許
    、同日下午3時19分53秒許，均由吳偉明以所持用之門號000
    0000000 號、0000000000號行動電話撥打楊惠玉所持用之門
    號0000000000號行動電話，詢問楊惠玉有無安非他命，楊惠
    玉表示現在沒有安非他命後，又詢問楊惠玉有無海洛因，楊
    惠玉表示有海洛因，吳偉明表示欲購買海洛因半錢，楊惠玉
    應允後，2人達成由吳偉明向楊惠玉購買價值1萬元之海洛因
    半錢之合意後，相約在桃園地區某不詳處所交貨，楊惠玉抵
    達約定地點後當場交付上開海洛因予吳偉明，並向吳偉明收
    取1 萬元（楊惠玉、吳偉明毒品交易之時間、地點，詳如附
    表二編號(六)所示）。
(七)97年8月14日下午5時18分38秒許，王志成以所持用之門號00
    00000000號行動電話撥打楊惠玉所持用之門號0000000000號
    行動電話，向楊惠玉表示欲購買安非他命2 千元，楊惠玉應
    允交貨，而達成由王志成向楊惠玉購買安非他命2 千元之合
    意，並約定在桃園縣桃園市○○路尊爵飯店前交貨，嗣楊惠
    玉在上開約定地點交付前述安非他命予王志成，並當場向王
    志成收取2 千元（楊惠玉、王志成毒品交易之時間、地點，
    詳如附表二編號(七)所示）。
(八)97年8月19日下午6時29分42秒許，林劉信以所持用之門號00
    00000000號行動電話撥打楊惠玉所持用之門號0000000000號
    行動電話，向楊惠玉表示欲購買半克安非他命，並詢問半克
    安非他命之價格，楊惠玉表示半克安非他命價格2千5百元，
    林劉信即表示要購買且於翌日取貨，楊惠玉應允為其保留，
    而達成由林劉信向楊惠玉購買半克安非他命2千5百元之合意
    ，林劉信於翌日（即8月20日）晚間8時16分52秒許，又以上
    開相同門號之行動電話與楊惠玉聯絡前日買賣安非他命之交
    貨事宜，2 人即相約在桃園縣八德市○○路麥當勞速食店前
    交易，林劉信旋依約前往該約定地點，並於同日晚間8 時44
    分33秒許，再以上開相同門號行動電話告知楊惠玉其已到上
    開約定之麥當勞速食店前，楊惠玉即在該處交付林劉信上開
    安非他命，並向其收取2千5百元價金（楊惠玉、林劉信毒品
    交易之時間、地點，詳如附表二編號(八)所示）。
(九)97年8月21日下午4時50分許，王志成以其所持用之門號0000
    000000號行動電話撥打楊惠玉所持用之門號0000000000號行
    動電話，向楊惠玉表示欲購買安非他命1 千元，楊惠玉應允
    出貨，而達成由王志成向楊惠玉購買價值1 千元之安非他命
    合意，並相約在桃園縣八德市○○路麥當勞速食店前交貨，
    王志成旋前往約定地點，並於同日下午5時9分24秒許，以上
    開相同門號之行動電話告知楊惠玉其已到約定地點，楊惠玉
    即在該處交付王志成上開安非他命，並向其收取1 千元價金
    （楊惠玉、王志成毒品交易之時間、地點，詳如附表二編號
    (九)所示）
(十)97年8月23日凌晨3時39分51秒許，吳文斌以所持用之門號00
    00000000號行動電話撥打楊惠玉所持用之門號0000000000號
    行動電話，向楊惠玉表示欲購買海洛因4 千元，楊惠玉應允
    出貨，而達成由吳文斌向楊惠玉購買海洛因4 千元之合意，
    並相約在桃園縣八德市○○路麥當勞速食店附近某永和豆漿
    店前交易，嗣楊惠玉在該約定地點交付吳文斌上開海洛因，
    惟吳文斌當時缺錢，遂積欠楊惠玉4 千元（楊惠玉、吳文斌
    毒品交易之時間、地點，詳如附表二編號(十)所示）。
四、吳偉明明知海洛因屬毒品危害防制條例第2 條第2項第1款所
    列管之第一級毒品，不得非法持有、販賣，詎意圖營利，基
    於販賣第一級毒品海洛因以營利之犯意，先於不詳時間、地
    點，向不詳姓名年籍者購入毒品海洛因，並以其所持用之門
    號0000000000號行動電話作為對外販賣海洛因之聯絡工具。
    而於97年9月1日下午4 時27分51秒許，接獲劉瑞君以所持用
    之門號0000000000號行動電話撥打之電話，詢問吳偉明是否
    在家，並表示欲購買海洛因1 千元，吳偉明表示其在家且應
    允出貨予劉瑞君後結束通話。劉瑞君嗣於同日下午5 時59分
    26秒許，再以上開相同門號行動電話聯絡吳偉明，表示欲購
    買海洛因之份量更改為1千5百元，並要求吳偉明將1千5百元
    份量之海洛因分成兩包，由劉瑞君配偶鄭慶堂至吳偉明位在
    桃園縣中壢市○○○路36號10樓住處交易，吳偉明應允出貨
    ，雙方達成由劉瑞君向吳偉明購買海洛因1千5百元之合意，
    即由鄭慶堂出面前去吳偉明上開住處，吳偉明在住處交付上
    開海洛因2 包予鄭慶堂，並向鄭慶堂收取1千5百元（吳偉明
    、劉瑞君毒品交易之時間、地點，詳如附表三所示）。
五、嗣員警依據通訊監察，得知吳文乾、楊惠玉、吳偉明有上開
    販賣毒品犯行，經持臺灣桃園地方法院核發之搜索票，於97
    年9月9日上午7時30分許，至桃園縣八德市○○○街69號1之
    8 樓楊惠玉住處執行搜索，當場扣得吳文乾所有之分裝盤、
    擣缽、分裝匙1組、門號為0000000000號行動電話1支（不含
    SIM卡）及楊惠玉所有之門號為0000000000號行動電話1支（
    不含SIM卡）、電子磅秤2台、分裝袋10包；另於同日上午11
    時許，至桃園縣中壢市○○○路36號10樓吳偉明住處執行搜
    索，當場扣得吳偉明所有門號為0000000000號行動電話1 支
    （不含SIM卡），始陸續查悉上情。
六、案經新竹市警察局報請臺灣桃園地方法院檢察署檢察官偵查
    起訴。
    理  由
壹、程序部分
一、按被告之自白，非出於強暴、脅迫、利誘、詐欺、疲勞訊問
    、違法羈押或其他不正方法，且與事實相符者，得為證據，
    刑事訴訟法第156 條第1 項定有明文。被告吳文乾雖主張：
    伊於警詢筆錄之內容雖係自己講出來的，但在製作筆錄前，
    有警員教伊等一下要如何說，該名警員並非為其製作筆錄之
    人，伊也不知道其姓名云云（見原審卷一第167、168頁）；
    被告楊惠玉則主張：警詢筆錄之內容是伊自己陳述的，但在
    製作筆錄前，有警員對伊說如果全部承認就可以交保，該名
    警員並非為其製作筆錄之人，伊也不知道其姓名云云（見原
    審卷（一）第168 頁）。惟查：被告吳文乾、楊惠玉於警詢
    中僅自白部分犯罪事實，顯與被告吳文乾主張是警員在製作
    筆錄之前交伊要如何回答，被告楊惠玉主張警員稱全部承認
    才可以交保等情不符，是被告吳文乾、楊惠玉上開主張已非
    可採。況參以原審法院於98年11月20日勘驗被告2 人之警詢
    錄音帶並製作譯文，該警詢錄音除錄音帶翻面、更換錄音帶
    之際曾有中斷外，餘皆為連續錄音，錄音內容未見警察恐嚇
    之語氣，而被告2 人回答口氣自然，尚無因意識不清而不解
    員警之詢問或自身答非所問、語無倫次之異樣，更無遭強暴
    、脅迫、利誘之情，被告吳文乾、楊惠玉之警詢筆錄既無違
    反其等任意性陳述，所為之警詢筆錄自有證據能力，又勘驗
    該等錄音內容與卷附警詢筆錄相互核對結果，卷附警詢筆錄
    非就被告吳文乾、楊惠玉之供述每字必載，且有部分與被告
    吳文乾、楊惠玉之陳述在文字用語上有誤差，致該等筆錄內
    容未能完全顯示被告吳文乾、楊惠玉陳述之本意，則應以原
    審法院勘驗筆錄所附之逐字譯文為補充。
二、按刑事訴訟法第159 條第1 項規定：「被告以外之人於審判
    外之言詞或書面陳述，除法律有規定者外，不得作為證據」
    ；其立法本旨係以證人於審判外之言詞或書面陳述，屬於傳
    聞證據，此項證據，當事人無從直接對於原供述者加以詰問
    ，以擔保其真實性，法院亦無從直接接觸證人而審酌其證言
    之憑信性，違背直接審理及言詞審理之原則，除具有必要性
    及信用性情況之除外者外，原則上不認其有容許性，自不具
    證據能力；至所謂具有必要性及信用性情況者，例如刑事訴
    訟法第159條之1、之2、之3、之4、之5情形，仍例外認其有
    證據能力。倘法院已經依據當事人聲請傳喚證人到庭接受檢
    辯雙方之交互詰問，則法院既已透過直接、言詞審理方式檢
    驗過該證人之前之證詞，當事人之反對詰問權亦已受到保障
    得以完全行使之情況下，該等審判外證據除有其他法定事由
    （例如：非基於國家公權力正當行使所取得或私人非法取得
    等，而有害公共利益，即以一般證據排除法則為判斷），應
    認該審判外供述已得透過審判程式之詰問檢驗，而取得作為
    證據之資格，亦即其審判外供述與審判中供述相符部分，顯
    然已經構成具備可信之特別情狀，當然有證據資格（實務上
    之作用常為引用該等陳述與審判中陳述相符，強化該證人供
    述之可信度），其不符部分，作為檢視審判中所為供述可信
    與否之彈劾證據，當無不許之理，甚者，其不符部分倘係於
    司法警察、檢察事務官調查中之供述，作為認定被告犯罪與
    否之證據，亦僅需依照刑事訴訟法第159條之2規定，斟酌其
    審判外供述作成外部環境、製作過程、內容、功能等情況認
    為之前供述較為可信，即可取得證據資格，而作為認定事實
    之證據資格（最高法院94年度台上字第2507號、95年台上字
    第2515號判決意旨參照）。經查，證人即共同被告吳偉明雖
    指稱：伊於警詢中證述有向被告楊惠玉購買毒品等情，係因
    為其製作筆錄問話之警員（即警員許錦彰）有要伊如何陳述
    云云，然證人許錦彰於原審法院審理時到庭證稱：（問：到
    警局後是你詢問吳偉明？）是。（問：你詢問吳偉明時，他
    有無承認自己販賣毒品？）沒有承認，只有陳述他向楊惠玉
    購買安非他命、海洛因。（問：吳偉明供出楊惠玉是他自己
    說出來的？）我們提示通訊監察譯文，他自己說出來的。（
    問：吳偉明表示其警詢中所述是照警員之意思講的，警員有
    要其如何回答？）不是這樣，警詢筆錄採一問一答，內容都
    是他自己回答，全程都有錄音，做完筆錄後，整份筆錄也由
    他自己親自看過以後才簽名云云（見原審卷一第237 頁背面
    ），證人許錦彰已明確證述其並未要被告吳偉明如何為陳述
    ，況若警員有要被告吳偉明如何陳述，何以被告吳偉明僅陳
    述被告楊惠玉有販賣毒品之部分，卻就其自己販賣毒品之部
    分為否認，足見被告吳偉明指稱其警詢中之供述係警員要伊
    如何陳述云云，並不可採。又證人吳偉明、劉瑞君於警詢中
    之陳述，業經原審法院當庭分別勘驗內容，該警詢錄音除錄
    音帶翻面、更換錄音帶之際曾有中斷外，餘皆為連續錄音，
    錄音內容未見警察恐嚇之語氣，而證人吳偉明、劉瑞君回答
    口氣自然，尚無因意識不清而不解員警之詢問或自身答非所
    問、語無倫次之異樣，更無遭強暴、脅迫、利誘之情，又勘
    驗該等錄音內容與卷附警詢筆錄相互核對結果，卷附警詢筆
    錄非就證人吳偉明、劉瑞君之供述每字必載，且有部分與證
    人吳偉明、劉瑞君之陳述在文字用語上有誤差，致該等筆錄
    內容未能完全顯示證人吳偉明、劉瑞君陳述之本意，是該等
    筆錄之記載與錄音內容不符部分，不得作為證據，惟考其並
    無任意性違反之問題，且內容與證人吳偉明、劉瑞君於審理
    中證述之內容不同，並有如前較可信之特別情狀，復為認定
    被告楊惠玉、吳偉明犯罪事實存否所必要，是證人吳偉明、
    劉瑞君於警詢中所為陳述，仍有證據能力，惟筆錄記載與陳
    述內容不符之部分，應以原審法院勘驗筆錄所附之逐字譯文
    為準。另本院審酌證人吳偉明、劉瑞君、王志成、謝仁銘、
    吳文斌警詢筆錄作成時，距案發時間最短，外界較無時間介
    入或干擾，查無不當取供之情形，是其等於警詢之證述，自
    具有較為可信之特別情況，符合刑事訴訟法第159條之2傳聞
    法則之例外規定，嗣並於原審法院審理時，使上開證人立於
    證人地位，踐行人證之法定調查程序，依法命其具結陳述後
    ，並予被告及辯護人詰問之機會，有原審法院審判筆錄在卷
    可稽，則依上開說明，本件證人吳偉明、劉瑞君、王志成、
    謝仁銘、吳文斌於警詢所為陳述，既已賦予被告及辯護人反
    對詰問權，並踐行合法之調查程序，上開證人於警詢之陳述
    自均得為證據。
三、復按被告以外之人於偵查中向檢察官所為陳述，除顯有不可
    信之情況者外，得為證據，刑事訴訟法第159條之1第2 項定
    有明文。偵查中對被告以外之人（包括證人、鑑定人、告訴
    人、被害人及共同被告等）所為之偵查筆錄，或被告以外之
    人向檢察官所提之書面陳述，性質上均屬傳聞證據；惟現階
    段刑事訴訟法規定檢察官代表國家偵查犯罪、實施公訴，依
    法其有訊問被告、證人及鑑定人之權，證人、鑑定人且須具
    結，而實務運作時，檢察官偵查中向被告以外之人所取得之
    陳述，原則上均能遵守法律規定，不致違法取供，其可信度
    極高，是被告以外之人前於偵查中已具結而為證述，除反對
    該項供述得具有證據能力之一方，已釋明「顯有不可信之情
    況」之理由外，不宜遽指該證人於偵查中之陳述不具證據能
    力。本件被告楊惠玉之辯護人雖以證人謝仁銘係遭檢察官威
    脅移送偽證罪，始作對被告楊惠玉不利之陳述云云，惟檢察
    官係提醒應據實以告，否則應負偽證罪責，屬告知「具結」
    在法律上之效果，當無脅迫或不當訊問之情，至於證人即共
    同被告吳文乾、楊惠玉、吳偉明，及證人劉瑞君、王志成、
    吳文斌於偵查中之證述，被告及辯護人均未提及檢察官於偵
    查時有何不法取供之情形，亦未釋明前開供述有何顯不可信
    之情況，是上開證人於偵查中之證述自均具有證據能力。
四、又按通訊監察錄音之譯文，僅屬依據監聽錄音結果予以翻譯
    之文字，固具文書證據之外觀，但實際上仍應認監聽所得之
    錄音帶或光碟，始屬調查犯罪所得之證物，此乃刑事訴訟法
    第165條之1第2 項所稱之證物，如其蒐證程序合法，並經合
    法調查，自具證據能力，故檢察官如提出通訊監察錄音之譯
    文為其證據方法，實乃以其監聽所得之錄音帶或光碟，為調
    查犯罪所得之證物，法院本應依刑事訴訟法第165條之1所列
    之方法調查，以判斷該錄音帶或光碟是否與通訊監察錄音之
    譯文相符，而監聽錄音製作之譯文，雖通常為偵查犯罪機關
    單方面製作，然若被告或訴訟關係人對其真實性並無爭執，
    經法院於審判期日提示譯文供當事人辨認、表示意見並為辯
    論者，程序自屬適法（最高法院95年度台上字第295 號、94
    年度台上字第4665號判決意旨參照）。本件刑事警察局對關
    於本案之相關行動電話施以通訊監察，事前均經檢察官依職
    權核發通訊監察書，此有通訊監察書及電話附表在卷可參，
    程序未見違法情事。又刑事警察局依通訊監察錄音所製作之
    譯文，經本院提示予被告及其等辯護人辯認、表示意見並為
    辯論，依上開說明，本案卷內有關違反毒品危害防制條例案
    件之通訊監察譯文，應有證據能力。
五、本件認定事實所引用之卷內其餘所有文書證據及物證之證據
    能力部分，並無證據證明係公務員違背法定程序所取得，檢
    察官、被告及其等之辯護人未主張排除前開文書證據及物證
    之證據能力，且迄於本院言詞辯論終結前均未表示異議，本
    院經審酌前開文書證據及物證並非公務員違背法定程序所取
    得，亦無刑事訴訟法第159條之4顯有不可信之情況，故上揭
    文書證據及物證，均有證據能力。
貳、實體部分
甲、有罪部分
一、犯罪事實二部分
    訊據上訴人即被告吳文乾供承門號0000000000號、00000000
    00號行動電話係其所持用，卷附通訊監察譯文係其本人與被
    告楊惠玉之通話內容，惟矢口否認有何與被告楊惠玉共同販
    賣第二級毒品安非他命予呂學淵、連美宜之犯行，辯稱：伊
    沒有販賣毒品安非他命予他人。97年8 月18日當天楊惠玉是
    有打電話叫我去銘傳大學附近向呂學淵拿5000元，但是當天
    我沒有去銘傳大學附近，我也不曉得這筆錢是什麼錢。至於
    97年8 月20日當天楊惠玉打電話過來時，綽號「紅毛」之男
    子剛好在我旁邊，「紅毛」聽到楊惠玉需要安非他命，就說
    要去找楊惠玉談，這件事跟我無關云云；訊據上訴人即被告
    楊惠玉供承門號0000000000號行動電話係其所持用，卷附通
    訊監察譯文係其本人與被告吳文乾、呂學淵、連美宜之通話
    內容，惟否認有何與被告吳文乾共同販賣第二級毒品安非他
    命予呂學淵、連美宜之犯行，辯稱：97年8 月18日那天我沒
    有賣毒品安非他命給呂學淵，那天跟他聯絡，是要他到銘傳
    大學附近把欠我的5000元拿給吳文乾。97年8 月20日連美宜
    打電話給我，是詢問我有沒有毒品以及毒品價格，但我身上
    沒有她所要的毒品，後來就不了了之云云。惟查：
(一)按門號0000000000號、0000000000號、0000000000號行動電
    話分為被告吳文乾、楊惠玉所持用等情，業經被告吳文乾、
    楊惠玉自承在卷，並經證人呂學淵、連美宜分別於原審法院
    審理中證述明確，復有系爭門號之通訊監察書及分別與證人
    呂學淵（門號0000000000號行動電話）、連美宜（門號0000
    000000號行動電話）通話之監聽譯文各1 份附卷可佐，是門
    號0000000000號、0000000000號、0000000000號行動電話分
    為被告吳文乾、楊惠玉所使用之事實，首堪認定。
(二)就犯罪事實二（一）被告楊惠玉、吳文乾共同販賣毒品安非
    他命予呂學淵部分（即附表一編號一），有下列證據可證：
 1、被告楊惠玉於97年8月18日晚上8時39分31秒許迄同日晚上 9
    時6 分53秒許，以其所使用之0000000000號行動電話，與被
    告吳文乾所持用之0000000000號行動電話及證人呂學淵所持
    用之0000000000號行動電話聯絡，其等通話內容如下：（楊
    ：被告楊惠玉、吳：被告吳文乾、呂：證人呂學淵）
 (1)97年8月18日晚上8時39分31秒許：
    楊：喂，你要回來了嗎？
    吳：我看不要回去了，明天一大早就回去搬一搬啦。
    楊：可是阿淵要東西耶。
    吳：你叫他來銘傳大學那邊。
    楊：銘傳大學喔？
    吳：龜山啦。
    楊：好。
 (2)97年8月18日晚上8時40分32秒許：
    呂：喂。
    楊：你去銘傳大學那裡好嗎？
    呂：銘傳大學喔。
    楊：你知道嗎？
    呂：我知道啊。
    楊：他可能會叫人拿給你，他腳受傷，你就拿錢給他就好了
        。
    呂：喔，我到的時候再打給你。你再打給他。
    楊：嗯。
    呂：好。
 (3)97年8月18日晚上9時6分2秒許：
    楊：到了嗎？
    呂：嗯。要在門口還是？
    楊：好，你就在門口就好了。
    呂：喔，好。
 (4)97年8月18日晚上9時6分53秒許：
    楊：喂，他到了喔。他在門口。
    吳：那他要怎麼樣？
    楊：他要1克，他會拿5千給你。
    吳：好。
 2、上開通訊內容，均有該通訊監察錄音、譯文在卷可稽（見偵
    查卷第16頁、第49頁）。被告楊惠玉於警詢時供承：（提示
    如附表一編號(一)97年8月18日晚間8時39分31秒通訊監察譯
    文，問：什麼意思？）就叫他去龜山那邊拿。（問：是不是
    他要買毒品，你叫他去銘傳大學那邊找吳文乾拿？）對。（
    問：他要買什麼毒品？男的還是女的？）男的（即安非他命
    之暗語）。（提示如附表一編號(一)97年8 月18日晚間9時6
    分53秒通訊監察譯文，問：什麼意思？）『阿淵』以5 千元
    向吳文乾買毒品。（問：1克5千元指數量跟價錢對不對？）
    對。等語（見原審卷二第242 頁背面），被告楊惠玉明確供
    承有於上揭時地與呂學淵於電話中聯繫毒品安非他命交易事
    項及交易金額，並指示其至銘傳大學找被告吳文乾拿毒品之
    事實，而被告吳文乾於警詢時亦供承：（提示如附表一編號
    (一)97年8月18日晚間8時39分31秒通訊監察譯文，問：這是
    『阿淵』跟你買什麼東西？）安非他命。（提示如附表一編
    號(一)97年8 月18日晚間9時6分53秒通訊監察譯文，問：這
    樣你要怎麼解釋？有沒有？就同樣的時間？）最後有拿給他
    。（問：你是收到還是簽票？）收的，現金。（問：1克5千
    就是安仔的數量1克對不對？）對。（問：那5千是臺幣還是
    美金？）臺幣等語（見原審卷二第236 頁背面），被告吳文
    乾亦明確供承與被告楊惠玉於如附表一編號(一)之通話後，
    有至銘傳大學門口，交付安非他命1 公克予呂學淵，並向其
    收取5 千元之事實，而證人呂學淵於原審法院審理時雖否認
    有向被告楊惠玉、吳文乾購買毒品安非他命乙情，惟證人呂
    學淵於原審法院審理時亦證稱：（問：你有無綽號？）阿淵
    。（問：97年8月18日當時你有無使用行動電話？）有，000
    0000000 號。當天晚上有跟楊惠玉電話聯絡。（提示如附表
    一編號(一)所示0000000000號行動電話與楊惠玉所持000000
    0000號行動電話監察譯文，問：為何你當日會跟楊惠玉聯絡
    ，而楊惠玉說『到了嗎？』你說『嗯，要在門口還是？』楊
    惠玉說『你就在門口就好』你說『好』這樣的通聯內容？）
    電話是我跟楊惠玉講的沒錯，當天我確實有去。（問：97年
    8 月18日跟楊惠玉通聯後，你有無到電話內容中所說的門口
    去？）有，（問：當時1克安非他命是否要5千元？）當時的
    價錢是這樣等語（見原審卷三第28至30頁），證人呂學淵亦
    證稱當天確實有依約前往約定地點，互核被告吳文乾、楊惠
    玉、證人呂學淵上揭供、證述，及卷附上開通訊監察譯文內
    容，足見證人呂學淵確有於97年8月18日晚間以所持門號000
    0000000 號行動電話與被告楊惠玉所持門號0000000000號行
    動電話連繫毒品交易事宜，被告楊惠玉並即以其所持門號00
    00000000號行動電話與被告吳文乾所持門號0000000000號行
    動電話聯繫，指示被告吳文乾至銘傳大學門口，交付安非他
    命1公克予呂學淵，並向其收取5千元等情，被告吳文乾、楊
    惠玉此部分共同販賣毒品安非他命犯行，堪予認定。
 3、至證人呂學淵於原審法院審理時雖另證稱：與楊惠玉的電話
    內容我忘記了。當日是否有與楊惠玉或吳文乾見面我忘記了
    。我只是向楊惠玉問價錢而已。當天我確實有去銘傳大學附
    近，但去那邊做什麼我忘記了。到門口後我不確定有無見到
    約好的人，好像沒有。我忘記與楊惠玉上開電話聯繫後，有
    無拿到安非他命云云，惟證人呂學淵既明確證稱其有依指示
    前往桃園縣龜山鄉銘傳大學門口，及當時安非他命之市價 1
    公克為 5千元，卻就自己與被告楊惠玉電話聯絡何事、前往
    銘傳大學門口做何事、有無拿到安非他命等其所經歷之重要
    實際情節均證稱不記得，顯悖於一般常情，其前開所為不復
    記憶之陳述顯係迴護被告吳文乾、楊惠玉之詞，自難採為有
    利於被告二人之認定。又被告楊惠玉嗣於原審法院審理時改
    稱：（提示如附表一編號(一)97年8 月18日晚間09時06分53
    秒通訊監察譯文，問：該通對話是何意？）吳文乾跟我朋友
    玩骰子遊戲，我朋友欠吳文乾5 千元，我叫他還錢給吳文乾
    ，1克是指5千元等語（見原審卷二第188 頁），然觀諸如附
    表一編號(一)之通訊監察內容，顯係楊惠玉分與吳文乾、呂
    學淵以行動電話聯絡，指示渠等2 人見面，並無楊惠玉要求
    呂學淵還錢給吳文乾之對話，又楊惠玉係向被告吳文乾表示
    ：「要拿1克給呂學淵，呂學淵會交付5千元」等語，益徵其
    嗣改稱：1克就是指5千元一節，與該通訊監察譯文內容不符
    ，其嗣於原審法院審理時所述顯係事後迴護被告吳文乾之詞
    ，並不可採，均附此敘明。
(三)就犯罪事實二（二）被告楊惠玉、吳文乾共同販賣毒品安非
    他命予連美宜未遂部分（即附表一編號二），有下列證據可
    證：
 1、被告楊惠玉於97年8月20日凌晨0時3分36秒許迄同日下午3時
    2 分30秒許，以其所使用之0000000000號行動電話，與被告
    吳文乾所持用之0000000000號行動電話及證人連美宜所持用
    之0000000000號行動電話聯絡，其等通話及簡訊內容如下：
    （楊：被告楊惠玉、吳：被告吳文乾、連：證人連美宜）
 (1)97年8月20日凌晨0時3分36秒許：
    楊：喂。
    連：喂，你現在那邊有糖果嗎？
    楊：有啊。
    連：有喔，好了嗎？
    楊：對阿。
    連：漂亮了嗎？
    楊：對阿。
    連：那個半個要多少錢？
    楊：半個。
    連：若是要一個，你們那邊可以出嗎？
    楊：可以啊。但是現在去拿還沒有回來。
    連：我現在是要問說你給我的價位是多少？
    楊：8萬多吧，8、9萬。
    連：一個喔，不能確定價位嗎？
    楊：因為還沒有拿回來，我也不知道。
    連：啊，什麼時候才會拿回來？
    楊：晚一點。
    連：晚一點喔，好，那你拿到手時再打電話給我，因為你們
        那個品質好的話，我每天都要半個，最少半個啦。
    楊：喔。
    連：所以你一定要跟我聯絡喔。
    楊：好。
 (2)97年8 月20日凌晨0時7分55秒許，證人連美宜傳遞簡訊予被
    告楊惠玉：
    （簡訊）『我跟你說喔這不是開玩笑的你拿到時與我聯絡每
    天最少要半個懂嗎但是品質要OK的好嗎』
 (3)97年8 月20日上午5時6分37秒許，被告楊惠玉傳遞簡訊予被
    告吳文乾：
    （簡訊）『老公，男生有回來了嗎？人家要半個，有嗎？』
 (4)97年8月20日上午5時28分4秒許：
    楊：喂，有沒有男生？
    吳：有啦。
    楊：價錢呢？
    吳：誰要啦？
    楊：那個美宜啦。
    吳：她有錢嗎？
    楊：就是現金才給她啊。
    吳：要85啦。
    楊：好。
 (5)97年8月20日上午5時33分許，被告楊惠玉傳遞簡訊予證人連
    美宜：
    （簡訊）『半個要45』
 (6)97年8月20日上午5時53分25秒許：
    楊：喂，有沒有看到訊息？
    連：好，我現在看，
    楊：半個要45。
    連：半個，啊，1個。
 (7)97年8月20日上午5時55分許迄下午1時35分3秒許，被告楊惠
    玉與證人連美宜間簡訊傳遞內容：
    （簡訊）
    連：『1個要多少？品質要好的』
    楊：『9萬，好的』
    連：『我晚上會跟你聯絡要1 個可以再低一點嗎』
    楊：『已給你最低，現在外銷面都沒東西』
    連：『我知道了如馬上要馬上有嗎』
    楊：『已這兒最低，現在外面都沒東西，晚上才要，一直催
          ？』
    連：『不是我是先跟你確定因為你太難找如果每天最少半個
          有嗎這是好腳』
    楊：『正常的話就會幫你留』
    連：『只要你的品質保證且固定貨量別一下有一下沒的我這
          就沒問題每天最少定要一半這些都是基本條件如沒問
          題再來談細節雖不多但凡事還是說清楚免得心存芥蒂
          以保長久合作關係』
    連：『現在可以碰面嗎客人在催』
    楊：『打給你又不回，等一下，我看他有沒有再忙』
    楊：『確定要嗎？現金喔』
    連：『對沒錯』
 (8)97年8月20日下午2時48分38秒許：
    吳：喂。
    楊：要1個男生啦。
    吳：好啦，我會叫紅毛拿去啦。
 (9)97年8月20日下午2時57分5秒許：
    楊：喂，東西來了喔。
    連：現在過去嗎？
    楊：嗯。
    連：好。
    楊：要拿錢來拿喔。
    連：喂，你跟我去好嗎？我叫他在附近等就好了。
    楊：好。
    連：喔，啊，你在哪裡？
    楊：我在一樣啊。
    連：喔，在桃園莊敬路那裡喔？
    楊：嗯，快一點不然我要走了。
    連：好，我現在過去。
(10)97年8月20日下午3時2分30秒許：
    楊：喂，你到哪裡了？
    連：我現在才要出發而已，我問你喔，你那個是一塊一塊的
        嗎？
    楊：有兩種啦，有一塊一塊的，也有細的，我是覺得細的比
        較好。
    連：不要細的啦。
    楊：可是我覺得細的效果比較好，隨便你。
    連：沒關係，不要拿那個細細的，要拿結晶的。
    楊：你要拿結晶的喔？
    連：對對對，我現在馬上過去了喔。
    楊：喂，你要結晶的喔？
    連：對。
    楊：好。
    連：好。
 2、上開通訊內容，均有該通訊監察錄音、譯文在卷可稽（見偵
    查卷第16頁、第49至53頁）。被告楊惠玉於警詢時供承：（
    提示如附表一編號(二)97年8 月20日上午5時6分37秒許通訊
    監察譯文，問：什麼意思？半個是多少？）半兩。（問：誰
    要買？）我忘記他名字，我知道有這通電話。（問：『半個
    有嗎』是不是你要賣毒品給人家的意思？）對。（提示如附
    表一編號(二)97年8 月20日上午5時28分4秒許通訊監察譯文
    ，問：美宜是誰？是你朋友？）對。美宜就是連美宜。（提
    示如附表一編號(二)97年8月20日下午2時48分38秒許通訊監
    察譯文，問：紅毛是誰？）紅毛是我們朋友。（問：是吳文
    乾要紅毛去找你是不是？）對。等語（見原審卷二第242 頁
    背面至243 頁），被告楊惠玉供承連美宜有於上揭時地以電
    話與其聯繫毒品交易事項，其並因而撥打電話予被告吳文乾
    詢問是否有毒品安非他命，被告吳文乾嗣並要綽號「紅毛」
    者來找其等情，而被告吳文乾於警詢供承：（提示如附表一
    編號(二)97年8 月20日上午5時28分4秒許通訊監察譯文，問
    ：她說什麼？價格？要現金？85是多少？）1 克半的樣子，
    最後沒有給她。（問：你是否是說有現金才要給她？）嗯，
    最後現金沒有給她。（提示如附表一編號(二)97年8 月20日
    下午2 時48分38秒許通訊監察譯文，問：紅毛是誰？）紅毛
    是一個朋友。（問：那這是什麼意思？她要1 克安仔是不是
    ？）是。（問：楊惠玉要向你買？）沒有，就給她等語（見
    原審卷二第237 頁），被告吳文乾於警詢時亦供承被告楊惠
    玉有撥打電話與其聯繫，並向其要毒品安非他命，其並將毒
    品安非他命交給被告楊惠玉等情；另證人連美宜於原審法院
    審理時亦證稱：97年8月當時，我有使用兩支門號分別為000
    0000000 、0000000000之手機。（提示如附表一編號(二)97
    年8月20日凌晨零時3分36秒許通訊監察譯文，問：該通通聯
    是否你的通話？）是，我聽朋友說楊惠玉那邊有糖果，糖果
    是指安非他命，半個是指半兩，楊惠玉說8 萬多是指安非他
    命半兩的價格，該通電話中楊惠玉是說她手上還沒有，我們
    就說再聯絡。（提示如附表一編號(二)97年8月20日下午2時
    57分5 秒許通訊監察譯文，問：此通你與楊惠玉通話內容為
    何？）當日下午楊惠玉跟我說有東西，我確實有說我要過去
    ，但我後來又覺得太貴，所以實際上我沒有過去。（提示如
    附表一編號(二)通訊監察譯文連美宜與楊惠玉之通話內容，
    問：你與楊惠玉自97年8月20日凌晨零時3分36秒起至同日下
    午03時02分30秒總共打了20通電話聯絡，其中同日上午05時
    57分14秒你跟楊惠玉在電話中表示『9 萬，好的』，上午05
    時58分39秒表示『我知道了，馬上要』，上午06時09分40秒
    楊惠玉表示『現在外面都沒有東西，晚上才要』，上午06時
    30分54秒楊惠玉表示『正常的話就會幫你留』，中午12時56
    分24秒楊惠玉問你『確定要嗎？現金喔』，下午01時53分03
    秒你說『對，沒錯』，表示你跟楊惠玉已經講好要買9 萬元
    價值的安非他命，有何意見？）對，原本跟楊惠玉講好要買
    9萬元的安非他命半兩，後來覺得9萬元買半兩太貴，所以後
    來沒有到約定地點見面等語（見原審卷三第25頁背面至第27
    頁背面），互核被告吳文乾、楊惠玉、證人連美宜上揭供、
    證述，及卷附上開通訊監察譯文內容，堪認被告楊惠玉與證
    人連美宜於電話中確已達成販售毒品安非他命之合意，而參
    諸上開通訊監察譯文顯示，被告楊惠玉向證人連美宜表示半
    個（即半兩）安非他命要45（即4萬5千元），連美宜反問 1
    個（即1兩）要多少，楊惠玉則答稱9萬，連美宜遂稱我晚上
    會跟你聯絡要1個，足見渠等2人當時係就1兩安非他命9萬元
    達成買賣之合意，是證人連美宜於審理中證述於電話中與楊
    惠玉達成購買半兩安非他命9 萬元之合意，應係記憶有誤，
    惟並不因之影響其證言之真實性。
 3、而按刑法上犯罪類型為「販賣」者之既、未遂，以買賣標的
    物已否交付為區分標準，如僅就買賣之意思表示一致，而尚
    未交付標的物時，應論以犯賣未遂（最高法院89年台上字第
    2798號判決意旨參照）。茲依上所述，被告楊惠玉與證人連
    美宜固有於電話中達成由被告楊惠玉販售第二級毒品安非他
    命1兩9萬元之合意，被告楊惠玉復撥打電話告知被告吳文乾
    ，並要求其提供安非他命毒品，並委由綽號「紅毛」之人交
    付安非他命，惟被告吳文乾、楊惠玉及證人連美宜均供、證
    稱本次沒有完成交易，而依卷附上開通訊監察譯文內容亦無
    從得知交易之雙方是否確已到達約定地點，並完成毒品交付
    及支付價金等情，本於罪疑唯輕有利被告原則，應認被告吳
    文乾、楊惠玉二人尚未實際與證人連美宜完成毒品交易而屬
    未遂。又被告楊惠玉接獲證人連美宜如附表一編號(二)所示
    表示要購買半兩安非他命之電話後，即撥打電話給被告吳文
    乾向其詢問有無半兩安非他命及價格，得知被告吳文乾有安
    非他命後，旋又與證人連美宜聯絡表示半兩安非他命售價為
    4萬5千元，1兩為9萬元，經證人連美宜表示要購買1 兩後，
    隨即又撥打電話與被告吳文乾聯絡，要其提供1 兩安非他命
    ，經被告吳文乾於電話中表示「好，會叫『紅毛』拿去」等
    情，顯見被告吳文乾與楊惠玉就販賣安非他命乙事，各自擔
    任提供毒品及與接洽欲購毒者之角色，渠等對於販賣安非他
    命毒品予證人連美宜，確有犯意聯絡甚明。被告楊惠玉嗣後
    辯稱：連美宜只是詢問毒品價錢而已云云，被告吳文乾嗣後
    辯稱：我不認識連美宜。綽號「紅毛」之人係藥頭，楊惠玉
    來電時正巧綽號「紅毛」之人在旁邊，因而轉知楊惠玉「紅
    毛」會過去，至於嗣後「紅毛」有無過去交易則與我無關云
    云，要均係卸責之詞，委無足採。
(四)按販賣安非他命毒品係違法行為，非可公然為之，且有其獨
    特之販售通路及管道，復無公定價格，容易增減分裝之份量
    ，而每次買賣之價量，可能隨時依雙方關係深淺、資力、需
    求量及對行情之認知、來源是否充裕、查緝鬆嚴、購買者被
    查獲時供述購買對象之可能風險評估等，而異其標準，非可
    一概而論，本件被告吳文乾、楊惠玉既均否認有上揭販賣安
    非他命毒品之事實，本院自無從查得其販入安非他命之真正
    價格及其是否因非法販賣安非他命予證人呂學淵、連美宜而
    獲得具體利潤之金額，然按近年來政府為杜絕毒品之氾濫，
    對於查緝施用及販賣毒品之工作，無不嚴加執行，販賣毒品
    罪又係重罪，設若無利可圖，衡情一般持有毒品之人當無輕
    易將所持有之安非他命轉讓他人而甘冒於再次向他人購買時
    ，而有被查獲移送法辦之危險之理，且安非他命可任意分裝
    或增減其份量，而每次買賣之價量，亦隨時隨雙方關係之深
    淺、當時之資力、需要程度及對行情之認知等因素而為機動
    地調整，因之販賣之利得，除經坦承犯行，或帳冊價量均臻
    明確外，委難察得實情，職是之故，縱未確切查得販賣賺取
    之實際差價，但除別有事證，足認係按同一價格轉讓，確未
    牟利外，尚難執此即認非法販賣之事證有所不足，致知過坦
    承者難辭重典，飾詞否認者反得逞僥倖，而失情理之平。而
    被告吳文乾、楊惠玉與證人呂學淵、連美宜間並無特殊情誼
    或至親關係，被告吳文乾、楊惠玉竟費心自甘承受重典，涉
    險販賣第二級毒品安非他命，當有牟利之圖。是被告吳文乾
    、楊惠玉販賣安非他命有營利之意圖，應可認定。
  綜上，被告吳文乾與楊惠玉分別於如附表一編號(一)(二)所示
  之時間、地點共同販賣第二級毒品予證人呂學淵既遂及連美宜
  未遂之犯行，均事證明確，堪予認定。
二、犯罪事實三部分：
    訊據上訴人即被告楊惠玉供承門號0000000000號行動電話為
    其所持用，卷附通訊監察譯文係其本人與吳偉明、謝仁銘、
    劉瑞君、綽號「小羅」者、王志成、林劉信、吳文斌等人之
    通話內容，並就犯罪事實三（一）、（二）、（三）、（六
    ）、（七）、（八）、（九）所示犯行坦承不諱在卷，惟否
    認有販賣毒品海洛因、安非他命予劉瑞君（附表二編號四）
    、綽號「小羅」（附表二編號五）及吳文斌（附表二編號十
    ）之犯行，辯稱：劉瑞君及綽號「小羅」者，僅係在電話中
    向伊訊問毒品價錢而已，並未完成交易，不構成販賣毒品。
    至於吳文斌部分，伊只是拿毒品給他，並沒有跟他收錢，亦
    不構成販賣毒品云云。惟查：
(一)按門號0000000000號行動電話為被告楊惠玉所持用乙情，業
    經被告楊惠玉自承在卷，並經證人吳偉明、謝仁銘、劉瑞君
    、彭遠劍、王志成、林劉信、吳文斌等人分別於原審法院審
    理中證述明確，復有系爭門號之通訊監察書及分別與證人吳
    偉明（門號0000000000號行動電話）、謝仁銘（門號000000
    0000號行動電話）、劉瑞君（門號0000000000號行動電話）
    、彭遠劍（門號0000000000號行動電話）、王志成（門號00
    00000000號行動電話）、林劉信（門號0000000000號行動電
    話）、吳文斌（門號0000000000號行動電話）通話之監聽譯
    文各1 份附卷可佐，是門號0000000000號行動電話為被告楊
    惠玉所使用之事實，首堪認定。
(二)就犯罪事實三（一）被告楊惠玉販賣毒品海洛因及安非他命
    予吳偉明部分（即附表二編號一），有下列證據可證：
 1、被告楊惠玉於97年8月7日下午2時2分2秒許迄同日下午3時30
    分34秒許，以其所使用之0000000000號行動電話，與證人吳
    偉明所持用之0000000000號行動電話聯絡，其等通話內容如
    下：（楊：被告楊惠玉、吳：證人吳偉明）
 (1)97年8月7日下午2時2分2秒許：
    楊：喂，小偉，有男生了，你要嗎？
    吳：有嗎？
    楊：有。
    吳：那玉姊，你現在在哪裡？還在桃園喔？
    楊：對，我現在問你，看你怎麼樣，我現在弄一弄就要出去
        了。
    吳：那你什麼時候要來我這裡？
    楊：我現在先去內壢，先去銀行匯錢就過去了。
    吳：喔，好啊。
    楊：啊你要多少？
    吳：可是玉姊，我可能要分兩次給你可以嗎？
    楊：可以啊。
    吳：就先給我走一半好不好？
    楊：好，對了，不要給你那個老闆知道喔。
    吳：我知道，你也不要讓他知道。
    楊：我去再跟你講好了。
    吳：好，那你要快一點來喔。
    楊：你要多少啦？
    吳：不要給太多啦。
    楊：我不曉得你要多少你說啊？
    吳：81還是41都可以。
    楊：到底是81還是41，那女生要嗎？
    吳：我看你方便啦，女生要啊，就我跟你說的半個啊。
    楊：男生看你啊，我都可以。
    吳：男生，硬的讚的嗎？
    楊：應該是不錯，我還沒有用到，現在才剛到而已。
    吳：如果是讚的，那就拿41啦。
    楊：好啦。
    吳：好。
 (2)97年8月7日下午3時28分42秒許：
    楊：喂，到了。
    吳：好。
    楊：你家是36號嗎？
    吳：對對對。
 (3)97年8月7日下午3時30分34秒許：
    吳：喂。
    楊：樓下門沒開啊。
    吳：你按電鈴，36號10樓。
    楊：好。
    吳：有了。
 2、上開通訊內容，並有該通訊監察錄音、譯文在卷可稽（見偵
    查卷第46頁），而此部分犯罪事實亦據被告楊惠玉於警詢、
    偵查中及本院審理時坦承不諱在卷，依被告楊惠玉於警詢時
    供承：（提示97年8月7日下午02時2分2秒、門號0000000000
    號通訊監察譯文）這是指小偉（即吳偉明）跟我買41的海洛
    因。他說「就先給我走一半」是指，他要求我先讓他賒帳一
    半。他是分兩次給我錢。軟的（即海洛因）我給他半錢，半
    錢是1萬元云云（見偵查卷第32頁背面、原審卷二第244頁背
    面），嗣於偵查中亦供承：我從97年年初開始販毒，種類一
    、二級都有，對象有吳偉明。0000000000是我使用的電話。
    97年6、7月份開始販賣毒品給吳偉明。交易的方式是他打電
    話給我，或我打電話給他，在電話中講好數量，然後約地點
    ，如高城電塔那邊，要不就我送到他內壢環中東路的家。軟
    的女生是指海洛因、硬的男生石頭是指安非他命。（提示吳
    偉明陳述有關你販賣第一、二級毒品給吳偉明，有無意見？
    ）沒有，吳偉明所述是實在的。41是指四分之一兩、81是指
    八分之一兩。四分之一兩安非他命要2萬3千元左右云云（見
    偵查卷第167至170頁），核與證人吳偉明於偵查中證稱：（
    提示97年8 月7日下午2時2分2秒、門號0000000000號通訊監
    察譯文）這是楊惠玉打電話給我，我們在電話中談論毒品買
    賣云云（見偵查卷第162 頁）相符，堪認被告楊惠玉上揭自
    白與事實相符，至證人吳偉明於偵查中雖證稱：（問：他1/
    4要多少價格？）1/4約1、2萬元上下云云（見偵查卷第 163
    頁），核與被告楊惠玉上揭自承四分之一兩安非他命要2萬3
    千元等情不符，惟參以被告楊惠玉於本院審理時供承係以每
    一兩安非他命9 至10萬元不等之代價向綽號「小陳」及「阿
    娟」等人購入，應認被告楊惠玉上揭所供以安非他命四分之
    一兩、2萬3千元之代價售出較為合理，綜上，堪認被告楊惠
    玉確有於附表二編號一所示之時間、地點，以海洛因半錢 1
    萬元、安非他命4分之1兩2萬3千元之代價，販賣毒品海洛因
    及安非他命予證人吳偉明，另參以被告楊惠玉與證人吳偉明
    於97年8月8日上午6 時37分51秒許之通訊監察譯文中，證人
    吳偉明向被告楊惠玉稱：「我還欠你1萬4對不對？... 我現
    在就可以把錢給你」，有該通訊監察譯文在卷可稽（見偵查
    卷第46頁），足見被告楊惠玉與證人吳偉明於97年8月7日完
    成上揭毒品交易時，證人吳偉明先行支付部分價金1萬9千元
    ，積欠之1萬4千元，則係於翌日（即97年8月8日）交付予被
    告楊惠玉。至證人吳偉明嗣於原審法院審理時改稱：我與楊
    惠玉電話連絡之目的是要找她合資買毒品。那天是楊惠玉打
    電話跟我說要跟我合資海洛因半錢及安非他命四分之一兩云
    云（見原審卷第165至167頁），惟此核與上揭被告楊惠玉、
    證人吳偉明供、證述及通訊監察譯文內容不符，顯係事後迴
    護被告楊惠玉之詞，委無足採，附此敘明。
(三)就犯罪事實三（二）被告楊惠玉販賣毒品安非他命予吳偉明
    部分（即附表二編號二），有下列證據可證：
 1、被告楊惠玉於97年8月8日上午6 時37分51秒許，以其所使用
    之0000000000號行動電話，與證人吳偉明所持用之00000000
    00號行動電話聯絡，其等通話內容如下：（楊：被告楊惠玉
    、吳：證人吳偉明）
    吳：玉姊，我還欠你1萬4對不對？
    楊：對啊。
    吳：你等一下有沒有要帶孩子去上學？
    楊：現在啊，你要嗎？
    吳：小孩子不是要暑期輔導，在哪裡啊？
    楊：在省桃那邊啊，你要嗎？要的話，我順便拿過去。
    吳：我要嘛，我很厲害嘛，玉姊，剩1克而已。
    楊：那你要嗎？
    吳：看你啦，我現在就可以把錢給你啦。
    楊：你要的話，我就順便帶過去。
    吳：那硬的就好，因為軟的昨天拿的還有。
    楊：那你要拿多少？
    吳：硬的，41好了。
    楊：好，我順便幫你帶過去喔。
    吳：好。
 2、上開通訊內容，並有該通訊監察錄音、譯文在卷可稽（見偵
    查卷第46頁），而此部分犯罪事實亦據被告楊惠玉於偵查中
    及本院審理時坦承不諱在卷，依被告楊惠玉於偵查中供承：
    我從97年年初開始販毒，種類一、二級都有，對象有吳偉明
    。0000000000是我使用的電話。97年6、7月份開始販賣毒品
    給吳偉明。交易的方式是他打電話給我，或我打電話給他，
    在電話中講好數量，然後約地點，如高城電塔那邊，要不就
    我送到他內壢環中東路的家。軟的女生是指海洛因、硬的男
    生石頭是指安非他命。（提示吳偉明陳述有關你販賣第一、
    二級毒品給吳偉明，有無意見？）沒有，吳偉明所述是實在
    的。41是指四分之一兩、81是指八分之一兩。四分之一兩安
    非他命要2萬3千元左右云云（見偵查卷第167至170頁），核
    與證人吳偉明於偵查中證稱：（提示97年8月8日上午6 時37
    分51秒、門號0000000000號通訊監察譯文）這是在談論追加
    毒品安非他命。41是指1兩的四分之一、81是指1兩的八分之
    一。這次我有拿到毒品云云（見偵查卷第162、163頁）相符
    ，堪認被告楊惠玉上揭自白與事實相符。至證人吳偉明於偵
    查中雖證稱：（問：他1/4要多少價格？）1/4約1、2萬元上
    下云云（見偵查卷第163 頁），核與被告楊惠玉上揭自承四
    分之一兩安非他命要2萬3千元等情不符，惟參以被告楊惠玉
    於本院審理時供承係以每一兩安非他命9 至10萬元不等之代
    價向綽號「小陳」及「阿娟」等人購入，應認被告楊惠玉上
    揭所供以安非他命四分之一兩、2萬3千元之代價售出較為合
    理，綜上，堪認被告楊惠玉確有於附表二編號二所示之時間
    、地點，以安非他命4分之1兩2萬3千元之代價，販賣毒品安
    非他命予證人吳偉明，被告楊惠玉經將毒品安非他命帶至證
    人吳偉明位於桃園縣中壢市○○○路36號10樓住處交予證人
    吳偉明後，並當場收受價金。至證人吳偉明嗣於原審法院審
    理時改稱：我與楊惠玉電話連絡之目的是要找她合資買毒品
    。那天是楊惠玉打電話跟我說要跟我合資海洛因半錢及安非
    他命四分之一兩云云（見原審卷第165至167頁），惟此核與
    上揭被告楊惠玉、證人吳偉明供、證述及通訊監察譯文內容
    不符，顯係事後迴護被告楊惠玉之詞，委無足採，
(四)就犯罪事實三（三）被告楊惠玉販賣毒品安非他命予謝仁銘
    未遂部分（即附表二編號三），有下列證據可證：
 1、被告楊惠玉於97年8月8日晚上8時29分57秒許迄同日晚上8時
    39分16秒許，以其所使用之0000000000號行動電話，與證人
    謝仁銘所持用之0000000000號行動電話聯絡，其等通話內容
    如下：（楊：被告楊惠玉、謝：證人謝仁銘）
 (1)97年8月8日晚上8時29分57秒許：
    楊：喂。
    謝：大姊，現在有沒有？
    楊：有。
    謝：我現在去跟你拿好不好？
    楊：好，多少？
    謝：2 張。
    楊：啥。
    謝：2 。
    楊：好。
    謝：掰掰。
 (2)97年8月8日晚上8時39分16秒許：
    謝：喂，大姊喔。
    楊：嗯。
    謝：我再一個紅綠燈就到了。
    楊：好。
 2、上開通訊內容，並有該通訊監察錄音、譯文在卷可稽（見偵
    查卷第46、47頁），而被告楊惠玉亦坦承有於電話中達成販
    賣第二級毒品安非他命2000元予證人謝仁銘，堪認被告楊惠
    玉與證人謝仁銘於電話中已達成由被告楊惠玉販售第二級毒
    品安非他命2000元予證人謝仁銘之事實。
 3、按刑法上犯罪類型為「販賣」者之既、未遂，以買賣標的物
    已否交付為區分標準，如僅就買賣之意思表示一致，而尚未
    交付標的物時，應論以販賣未遂（最高法院89年台上字第27
    98號判決意旨參照）。查被告楊惠玉於偵查中固供承有販賣
    毒品安非他命給謝仁銘（見偵查卷宗第170 頁），惟嗣於本
    院審理時則否認有完成該次毒品交易（見本院100年4月19日
    審判程序筆錄），而依證人謝仁銘於警詢時稱：（提示97年
    8 月8日晚上8時29分57秒、門號0000000000號通訊監察譯文
    ）這是我要跟楊惠玉購買新台幣2 千元安非他命毒品。（提
    示97年8 月8日晚上8時39分16秒、門號0000000000號通訊監
    察譯文）這是我已經到達楊惠玉所在地要跟她購買安非他命
    ，但後來她跟我說品質不好，我就沒有拿云云（見偵查卷第
    274 頁背面），於偵查中證稱：8月8日以電話聯絡交易後，
    雙方約在莊敬路上、尊爵飯店附近、萊爾富便利商店的路邊
    交易云云（見偵查卷第287、288頁），嗣於原審法院審理時
    證稱：（提示偵查卷第46、47頁監聽譯文，問：你提到2 張
    是指兩千元安非他命？）是。（問：你說我再一個紅綠燈就
    到了是何意？）就到我們約定的地方。（問：你這次是否有
    拿到安非他命？）沒有，因為我還在上班，當天等太久，等
    了十幾分鐘我就先走了。... 8月8日這次因為等太久所以沒
    有拿到安非他命云云（見原審卷一第248頁背面至第251頁）
    ，堪認被告楊惠玉嗣所辯當天因有事耽擱而未完成交易云云
    ，應可採信。是被告楊惠玉與證人謝仁銘確有於97年8月8日
    晚上8 時29分許先以電話聯繫毒品買賣事宜，經達成被告楊
    惠玉販售第二級毒品安非他命2000元予證人謝仁銘之合意後
    ，證人謝仁銘即前往桃園市尊爵飯店附近約定地點，惟證人
    謝仁銘因等待過久且被告楊惠玉表示品質不佳即先行離去，
    被告楊惠玉未實際與證人謝仁銘完成交易而未遂等情，堪以
    認定。檢察官就此部分雖起訴被告楊惠玉販賣安非他命既遂
    ，然經蒞庭檢察官於審理中具狀更正起訴事實為販賣安非他
    命未遂，附此敘明（見原審卷二第69、70頁）。至證人謝仁
    銘嗣於原審法院審理時改稱：我是要向楊惠玉借安非他命，
    因為我要施用安非他命，我的藥頭沒有，我先向楊惠玉借，
    以後再還給她云云（見原審卷一第249 頁），惟此核與上揭
    被告楊惠玉、證人謝仁銘供、證述及通訊監察譯文內容不符
    ，顯係事後迴護被告楊惠玉之詞，委無足採。
(五)就犯罪事實三（四）被告楊惠玉販賣毒品海洛因予劉瑞君部
    分（即附表二編號四），有下列證據可證：
 1、被告楊惠玉於97年 8月8日晚上9時6分1秒許，以其所使用之
    0000000000號行動電話，與證人劉瑞君持其配偶所有門號00
    00000000號行動電話聯絡，其等通話內容如下：（楊：被告
    楊惠玉、劉：證人劉瑞君）
    楊：喂。
    劉：喂，姊姊嗎？
    楊：嗯。
    劉：小偉叫我跟你聯絡的。
    楊：我知道，要多少？
    劉：嗯，2。
    楊：女生呦？
    劉：嗯，對。那現在過去嗎？
    楊：對，你知道在哪裡嗎？他有沒有跟你講？
    劉：他沒有跟我說。
    楊：我在桃園尊爵飯店你知道嗎？
    劉：我不知道。
    楊：在莊敬路，你跟人家問一下就知道了，它蠻大間的。
    劉：那姊姊，你什麼時候回來？
    楊：我現在就在桃園。
    劉：那就是要去桃園跟你拿就對了？
    楊：對。
    劉：喔，好。那我到再打給你。
    楊：好。
    （略）
    楊：喂。
    劉：姊姊喔。我是小君。
    楊：嗯。
    劉：我要跟你說我要直接改3。
    楊：改3喔？好。
    劉：我快到的時候再打給你喔，到時再麻煩你拿下來。
    楊：喔，好。
    劉：然後我是坐計程車。
    楊：好，那你快到時再打電話給我。
    劉：好。
 2、上開通訊內容，並有該通訊監察錄音、譯文在卷可稽（見偵
    查卷第47頁），證人劉瑞君於警詢時證稱：0000000000號行
    動電話是我使用，0000000000號行動電話是我先生鄭慶堂使
    用。（提示97年8月8日晚上9 時6分1秒、門號0000000000號
    通訊監察譯文）這是我用鄭慶堂之行動電話打電話給姊姊，
    但我不知姊姊的真實姓名，內容是我向姊姊（即楊惠玉）購
    買毒品海洛因2000元施用，後來又改買毒品海洛因3 千元云
    云（見偵查卷第105頁背面、第106頁），嗣於偵查中證稱：
    （問：與0000 000000楊惠玉聯繫何事？）拿毒品。0000000
    000 是鄭慶堂手機，我的電話不能用，先用他的手機。（問
    ：你在通訊監察譯文中提到『女生』何意？）海洛因。（問
    ：與楊惠玉當時有無買到海洛因毒品？）有。（問：購買多
    少？）3千元1包海洛因云云（見偵查卷第195 頁），互核證
    人劉瑞君所證如何向被告楊惠玉購毒之時間、金額等情與上
    揭通訊監察譯文相符。是被告楊惠玉確有於附表二編號四所
    示之時間、地點，販賣毒品海洛因3千元予劉瑞君1次，並於
    完成毒品交易同時收受現金之事實，均堪以認定。至證人劉
    瑞君嗣於原審法院審理時改稱：（問：你施用海洛因之來源
    ？）小陳。（問：除了跟小陳購買毒品之外，還有跟誰買毒
    品？）沒有。（提示偵查卷第194、195頁，問：為何之前在
    偵查中證述有向被告楊惠玉購買海洛因？）本來有要跟她買
    ，但後來我沒到場。97年8月8日晚間09時06分01秒所示之通
    訊監察譯文是我與楊惠玉之聯絡內容。（問：從該通訊監察
    譯文中你稱『我快到了』是否當天有到尊爵飯店附近跟楊惠
    玉購買海洛因？）我是有跟楊惠玉約好地點，但我出門沒多
    久，接到朋友電話，我就回去了，那天我沒有買到云云（見
    原審卷二第58頁、第59頁背面），惟證人劉瑞君於原審法院
    審理時先稱：只有向綽號「小陳」之人購買毒品，沒有向其
    他人購買毒品云云，嗣經提示其偵查中之證述後，始改稱：
    本來有要向被告楊惠玉購買毒品但後來沒有到場云云，前後
    供述已有不一，再者，證人劉瑞君雖另證稱出門沒多久，接
    到朋友電話，我就回去了，那天我沒有買到云云，惟依卷附
    上開證人劉瑞君與被告楊惠玉通訊監察譯文顯示，證人劉瑞
    君向被告楊惠玉稱：「我要直接改三」後，又向被告楊惠玉
    稱：「我快到了，到的時候再打給你喔，到時再麻煩你拿下
    來」、「然後我是坐計程車」等語，足見證人劉瑞君於通話
    當時已搭乘計程車前往約定地點途中，且已即將到達約定地
    點，縱使途中曾接獲朋友來電，惟以毒品取得不易，證人劉
    瑞君既已與被告楊惠玉於電話中約定好為毒品之交易，並已
    支出計程車車資前往赴約，其儘可於與被告楊惠玉為毒品交
    易完畢後再行赴朋友之約，實無在未告知被告楊惠玉之情況
    下即任意不赴約，是證人劉瑞君嗣於原審法院審理時所述，
    顯與常情相悖，要係事後迴護被告楊惠玉之詞，並不可信。
    而被告楊惠玉於本院審理時辯稱：劉瑞君沒到現場，伊也沒
    到現場，本次未完成毒品交易云云，核係臨訟卸責之詞，亦
    無足採。
(六)就犯罪事實三（五）被告楊惠玉販賣毒品海洛因予綽號「小
    羅」未遂部分（即附表二編號五），有下列證據可證：
 1、綽號「小羅」之男子以證人彭遠劍所持用之門號0000000000
    號行動電話，於97年8月10日下午3時29分37秒許迄同日下午
    3 時31分13秒許，與被告楊惠玉所使用之0000000000號行動
    電話聯絡，其等通話內容如下：（楊：被告楊惠玉、小羅：
    該綽號「小羅」者）
 (1)97年8月10日下午3時29分37秒許：
    小羅：喂，姊啊。我阿順的朋友啦。
    楊：  嗯。
    小羅：方便講嗎？
    楊：  有啊。
    小羅：我找女生哪。
    楊：  女生有啊。
    小羅：你那1錢是多少？
    楊：  2萬1可以嗎？
    小羅：東西好嗎？
    楊：  不錯。
    小羅：那我先拿41看看好嗎？
    楊：  好啊。
    小羅：你人在哪裡？
    楊：  同樣啊。
    小羅：同樣喔，莊敬路那裡喔。
    楊：  嗯。
    小羅：我現在在經國路麥當勞這裡，我10分鐘就到。
    楊：  好。
 (2)97年8月10日下午3時31分13秒許：
    小羅：啊，姊啊，41多少？
    楊：  55就好啊。
    小羅：好，我現在過去啦。
 2、上開通訊內容，並有該通訊監察錄音、譯文在卷可稽（見偵
    查卷第47頁）。訊據被告楊惠玉固供承上開通訊監察譯文內
    容係其與綽號「小羅」者討論毒品海洛因事宜之事實，惟辯
    稱：「小羅」用彭遠劍的電話打給我，問我海洛因的價錢，
    但「小羅」沒有那麼多錢，所以就沒有交易。我沒有給「小
    羅」海洛因，彭遠劍身上的海洛因，我也不曉得哪裡來的云
    云。而按刑法上犯罪類型為「販賣」者之既、未遂，以買賣
    標的物已否交付為區分標準，如僅就買賣之意思表示一致，
    而尚未交付標的物時，應論以犯賣未遂（最高法院89年台上
    字第2798號判決意旨參照），而查依證人即門號0000000000
    號行動電話持有人彭遠劍於原審法院審理時證稱：我有申辦
    0000000000這支門號。97年8 月間有使用該門號。（提示通
    訊監察譯文，問：此段通訊監察譯文是否你打的？）不是。
    （問：你的手機交給誰使用？）我朋友小羅，真實姓名我不
    知道。（問：為何交給小羅使用？）小羅來找我又去拿毒品
    ，跟我借電話使用云云（見原審卷二第82至85頁），核與被
    告楊惠玉所供上揭通訊監察譯文內容係其與綽號「小羅」者
    之通聯記錄等情相符，固堪認被告楊惠玉與該綽號「小羅」
    者有電話聯繫交易毒品之事實，且依上開通訊監察譯文顯示
    ，綽號「小羅」之人先向被告楊惠玉詢問有無「女生」（即
    海洛因），經被告楊惠玉答稱有海洛因後，又詢問1 錢是多
    少，經被告楊惠玉答稱2萬1千元後，又詢問海洛因之品質如
    何，經被告楊惠玉答稱品質不錯後，則稱要先拿四分之一錢
    ，並約定交易地點與之前同在桃園市○○路某處，復又約定
    海洛因四分之一錢之價格為5千5百元，堪認被告楊惠玉與該
    綽號「小羅」者確已於電話中達成被告楊惠玉販售第一級毒
    品海洛因四分之一兩、5500元之合意，被告楊惠玉辯稱該綽
    號「小羅」者只是電話詢問毒品價錢云云，自係卸責之詞，
    而無足採，惟交易之雙方是否確已到達約定地點，並完成毒
    品交付及支付價金等情，仍須有其他證據以資佐證，茲警方
    於警詢時及檢察官於偵查時均未就此通聯記錄內容提示被告
    楊惠玉表示意見，被告楊惠玉於審理時復堅詞否認有此部分
    販賣毒品海洛因之行為，而該綽號「小羅」者亦屬不明，而
    無從傳喚到庭作證，是本於罪疑唯輕有利被告原則，應認被
    告楊惠玉尚未實際與該綽號「小羅」者完成毒品交易而屬未
    遂。至證人彭遠劍於原審法院審理時雖另證稱：當時小羅打
    完電話，就跟阿順一起去拿毒品，我是在便利商店等他們。
    他們是去拿毒品海洛因。當天我跟小羅拿1千元1小包之毒品
    。…我是在桃園市○○路上的便利商店那等他們，等約半小
    時到40分鐘，後來小羅就把毒品拿給我。（問：是否要你電
    話使用後，就幫你拿毒品？）是。（問：你是因為請小羅幫
    你買海洛因1 千元，小羅才跟你借電話或是先跟你借電話才
    請他幫你拿海洛因？）我是因為先請小羅幫我拿1 千元之海
    洛因，小羅才跟我借電話聯絡買毒品的事。（問：所以當天
    講好小羅要幫你拿1 千元海洛因，你就將電話交給小羅，幫
    你聯絡購買毒品的事情，你在便利商店等小羅去買海洛因，
    他再將毒品交付給你，電話再還給你？）對云云（見原審卷
    二第82至85頁），惟證人彭遠劍於同日審理時亦證稱：（問
    ：當天小羅是否自己也要購買海洛因？）我不清楚。（問：
    小羅跟對方買多少你清楚嗎？）我不清楚，我的部分就是買
    1 千元海洛因云云（見原審卷第85頁背面），則證人彭遠劍
    既不確悉該綽號「小羅」者究係與何人為毒品交易，縱證人
    彭遠劍嗣有自該綽號「小羅」者拿取1千元之1小包毒品海洛
    因，惟該包毒品既可能係該綽號「小羅」者原即持有、或係
    自其他管道所獲得者，尚難因該綽號「小羅」者與被告楊惠
    玉有於同日以電話聯繫，即遽推論該綽號「小羅」者所交付
    之該包毒品海洛因係購自被告楊惠玉。
(七)就犯罪事實三（六）被告楊惠玉販賣毒品海洛因予吳偉明部
    分（即附表二編號六），有下列證據可證：
 1、被告楊惠玉於97年8月12日上午9時37分43秒許迄同日下午 3
    時19分53秒許，以其所使用之0000000000號行動電話，與證
    人吳偉明所持用之0000000000號行動電話聯絡，其等通話內
    容如下：（楊：被告楊惠玉、吳：證人吳偉明）
 (1)97年8月12日上午9時37分43秒許：
    楊：喂。
    吳：玉姊，小偉。
    楊：嗯，我知道。
    吳：你有沒有想我啊？
    楊：怎麼樣，你回來了喔？
    吳：還沒，我等一下要坐車回去啊。
    楊：你去幹嘛？
    吳：沒幹嘛。那個你男生有沒有啊？
    楊：男生，這兩天沒有。
    吳：是喔。
    楊：等一下再看看啦。不曉得我男朋友有沒有拿到了。
    吳：喔，那女生有嗎？
    楊：有。
    吳：女生我也沒有了。我等一下會坐高鐵回去。
    楊：高鐵，你在哪裡啊？
    吳：我在南投。
    楊：好，等你回來再打電話來。
    吳：好。
 (2)97年8月12日下午1時32分20秒許：
    楊：喂。
    吳：喂，玉姊，你在忙嗎？
    楊：忙什麼？
    吳：茫酥酥啊。
    楊：沒有一點點。
    吳：一點點，有沒有硬的啦？
    楊：不知道要問看看。
    吳：我等一下回去就要馬上找你了。
    楊：可是沒有男生。
    吳：我要女生也要啊。（按：指毒品海洛因）
    楊：好啊。
    吳：啊，你不要等一下我到了，啊人家在等我了，我現在要
        坐高鐵回去。
    楊：你現在還沒坐車，你在緊張什麼？
    吳：我怕你等一下茫酥酥，我一直打，你一直不接啊。
    楊：不會啦。
    吳：好。
 (3)97年8月12日下午3時19分53秒許：
    楊：喂。
    吳：喂，玉姊，我已經回來桃園了，快一點。
    楊：你要多少？
    吳：那個軟的先拿半錢好了。
    楊：嗯。
    吳：然後玉姊，你可以幫我弄1 支煙嗎？
    楊：好啦。
    吳：在提藥了。
    楊：好啦。
    吳：我現在直接過去了喔。
    楊：你在哪裡？
    吳：我在桃園啊。
    楊：好啦。
 2、上開通訊內容，並有該通訊監察錄音、譯文在卷可稽（見偵
    查卷第46頁），而此部分犯罪事實亦據被告楊惠玉於偵查中
    及本院審理時坦承不諱在卷，依被告楊惠玉於偵查中供承：
    我從97年年初開始販毒，種類一、二級都有，對象有吳偉明
    。0000000000是我使用的電話。97年6、7月份開始販賣毒品
    給吳偉明。交易的方式是他打電話給我，或我打電話給他，
    在電話中講好數量，然後約地點，如高城電塔那邊，要不就
    我送到他內壢環中東路的家。軟的女生是指海洛因、硬的男
    生石頭是指安非他命。（提示吳偉明陳述有關你販賣第一、
    二級毒品給吳偉明，有無意見？）沒有，吳偉明所述是實在
    的。海洛因之價格是1錢2萬元云云（見偵查卷第167至170頁
    ），核與證人吳偉明於偵查中證稱：（提示97年8 月12日下
    午1 時32分20秒、門號0000000000號通訊監察譯文，問：是
    否也是在購買毒品？）是。（問：同日下午3 時19分53秒通
    話內容，是否是前一通聯繫完後，你去拿毒品？）是。 ...
    這次有拿到毒品云云（見偵查卷第163 頁）相符，堪認被告
    楊惠玉上揭自白與事實相符，其確有於附表二編號六所示之
    時間、地點，以海洛因半錢1 萬元之代價，販賣毒品海洛因
    予證人吳偉明，並於完成交易後當場收受價金。至證人吳偉
    明嗣於原審法院審理時改稱：我與楊惠玉電話連絡之目的是
    要找她合資買毒品。那天是楊惠玉打電話跟我說要跟我合資
    海洛因半錢及安非他命四分之一兩云云（見原審卷第165 至
    167 頁），惟此核與上揭被告楊惠玉、證人吳偉明供、證述
    及通訊監察譯文內容不符，顯係事後迴護被告楊惠玉之詞，
    委無足採。
(八)就犯罪事實三（七）、（九）被告楊惠玉販賣毒品安非他命
    予王志成部分（即附表二編號七、九），有下列證據可證：
 1、被告楊惠玉先後於97年8 月14日下午5時18分38秒許及97年8
    月21日下午4 時50分許迄同日下午5時9分24秒許，以其所使
    用之0000000000號行動電話，與證人王志成所持用之000000
    0000號行動電話聯絡，其等通話內容如下：（楊：被告楊惠
    玉、王：證人王志成）
 (1)97年8月14日下午5時18分38秒許：
    楊：喂。
    王：喂，姊啊，我阿斌他朋友，你那裡有硬的嗎？
    楊：有。
    王：拿2千啦。
    楊：喔。
    王：啊，要在哪裡等？
    楊：同樣啊。
    王：好啦，我差不多20分鐘就到了。
    楊：好。
 (2)97年8月21日下午4時50分許：
    楊：喂。
    王：喂，姊啊，那裡有硬的嗎？
    楊：有啊，你要多少？
    王：要拿1。
    楊：1喔。
    王：嗯，1，我同樣在那邊等嗎？
    楊：我現在在高城。
    王：現在在高城，啊，要去哪裡等你？
    楊：麥當勞。
    王：麥當勞，好啊，我到時打電話給你。
 (3)97年8月21日下午5時9分24秒許：
    楊：喂。
    王：喂，姊啊，我到了。
    楊：嗯，要1克是不是？
    王：沒有啦，要1千啦，沒那麼多錢，1克下次再拿。
    楊：好。
 2、上開通訊內容，並有該通訊監察錄音、譯文在卷可稽（見偵
    查卷第48、54頁），而此部分犯罪事實亦據被告楊惠玉於警
    詢、偵查中及本院審理時坦承不諱在卷，依被告楊惠玉於警
    詢時自白：（提示97年8月14日下午5時18分38秒、門號0000
    000000號通訊監察譯文）王志成是阿斌的朋友我不認識他，
    只見過2 次面，交易都成功。（提示97年8月21日下午4時50
    分、下午5時9分24秒、門號0000000000號通訊監察譯文）是
    指我賣他1 張1000元安非他命云云（見偵查卷第41頁），嗣
    於偵查中自白稱：我有賣毒品安非他命給王志成，他是從97
    年7、8月間跟我買云云（見偵查宗第170 頁），核與證人王
    志成於警詢及偵查中證稱：我施用的安非他命是跟楊惠玉買
    的。0000000000號行動電話是我所使用。我是透過吳文斌得
    知楊惠玉的電話，吳文斌告訴我楊惠玉那裡有海洛因及安非
    他命，我都是透過電話跟楊惠玉購買毒品。（提示97年8 月
    14日下午5 時18分38秒、門號0000000000號通訊監察譯文）
    這是指我要跟楊惠玉購買2千元安非他命毒品。（提示97年8
    月21日下午4 時50分、下午5時9分24秒、門號0000000000號
    通訊監察譯文）這是跟楊惠玉買1000元安非他命毒品。 ...
    我都買安非他命。剛開始約在莊敬路上尊爵飯店附近跟他拿
    毒品，記得有兩次，後來改到省立桃園醫院的麥當勞云云（
    見偵查卷宗第210、232、233 頁）相符，此證人王志成於原
    審法院審理時亦證稱：警詢中警員有提示通訊監察譯文給我
    看。（問：對於警詢時你表示有向楊惠玉購買兩次安非他命
    ，有何意見？）有購買。（提示97年8月14日下午5時18分38
    秒、門號0000000000號通訊監察譯文，問：為何你在通話內
    容中說拿2千？）就是拿2千元的安非他命，當天是約在桃園
    市○○路交易，楊惠玉給我一包安非他命。（提示97年8 月
    21日下午4 時50分、下午5時9分24秒、門號0000000000號通
    訊監察譯文，問：這段通話內容是否要跟楊惠玉在麥當勞交
    易？）對云云（見原審卷二第136至138頁），堪認被告楊惠
    玉上揭自白與事實相符，被告楊惠玉先後於附表二編號七、
    編號九各所示之時間、地點，販賣毒品安非他命2000元、10
    00元予證人王志成，並於桃園縣桃園市○○路尊爵飯店前及
    桃園縣八德市○○路麥當勞速食店前完成交易等情，均堪認
    定。至證人王志成嗣於原審法院審理時雖另稱：沒有給錢..
    .97年8月21日這次我沒去，因為我突然不想用，所以沒有去
    拿安非他命云云（見原審卷二第137、138頁），然此核與上
    揭被告楊惠玉、證人王志成供、證述及通訊監察譯文內容不
    符，且依證人王志成於原審法院審理時亦證述其與被告楊惠
    玉並不認識，是透過吳文斌才知悉被告楊惠玉之電話及有在
    販賣毒品，以此證人王志成與被告楊惠玉間並無任何交情，
    衡情被告楊惠玉自無不向證人王志成收取價金之理，證人王
    志成此部分所述，顯係事後迴護被告楊惠玉之詞，委無足採
    。
(九)就犯罪事實三（八）被告楊惠玉販賣毒品安非他命予林劉信
    部分（即附表二編號八），有下列證據可證：
 1、被告楊惠玉於97年8 月19日下午6時29分42秒許迄97年8月20
    日下午8 時44分33秒許，以其所使用之0000000000號行動電
    話，與證人林劉信所持用之0000000000號行動電話聯絡，其
    等通話內容如下：（楊：被告楊惠玉、林：證人林劉信）
 (1)97年8月19日下午6時29分42秒許：
    楊：喂。
    林：惠玉喔。現在在那個怎麼算？半克。
    楊：半克。
    林：嗯。
    楊：3千、2千5啦。
    林：2千5喔，我明天要拿2千5，明天有嗎？
    楊：有啦。
    林：你幫我留一下。
    楊：好。
    林：好。
 (2)97年8月20日下午8時16分52秒許：
    楊：喂。我在高城，你要來高城喔？
    林：高城我要去哪裡等你啊？
    楊：麥當勞。
    林：麥當勞喔，我到了打給你，喂，我先拿1張好不好？
    楊：那你不是說要
    林：好好，半克2千5百喔。
    楊：嗯。
    林：好，我等一下過去，要好一點的喔。
    楊：好啦。
 (3)97年8月20日下午8時44分33秒許：
    楊：喂。
    林：我到了，麥當勞。
    楊：好。
 2、上開通訊內容，並有該通訊監察錄音、譯文在卷可稽（見偵
    查卷第53頁），而此部分犯罪事實亦據被告楊惠玉於警詢、
    偵查中及本院審理時坦承不諱在卷，依被告楊惠玉於警詢時
    自白：林劉信是阿淵的表哥。（問：他撥電話給你，說現在
    怎麼算，你說半克3 千、2千5，他問你說2千5，要你幫他留
    一下是不是，你有賣他嗎？）有。我是賣他硬的安非他命云
    云（見原審卷二第248 頁背面），嗣於偵查中自白稱：我有
    賣毒品安非他命給林劉信，他是從97年7、8月間跟我買云云
    （見偵查宗第170 頁），核與證人林劉信於原審法院審理時
    證稱：97年8 月間，有使用0000000000行動電話，並有以該
    電話與楊惠玉聯絡，我是要跟她購買安非他命。（提示97年
    8 月20日晚間8時16分52 秒許之通訊監察譯文）這是我跟楊
    惠玉的對話。（問：是否如通訊監察譯文上所記載跟楊惠玉
    購買半克安非他命2千5百元？）是。（問：該次在何處交易
    安非他命？）麥當勞。（問：該次是楊惠玉在麥當勞交給你
    安非他命，你交給她2千5百元？）對。（提示97年8 月20日
    晚間8 時44分33秒之許通訊監察譯文，問：這段監聽譯文是
    否就是上開監聽譯文聯絡之後，你到場再聯絡楊惠玉之通話
    內容？）對。（問：你是不是呂學淵的表哥？）是。（問：
    為何你知道打楊惠玉的電話可以買到安非他命？）因為之前
    我要買安非他命就問呂學淵，當時呂學淵幫我調安非他命就
    打楊惠玉的電話，當時我就把這支電話號碼記下來，之後我
    想買安非他命就直接打這支電話找楊惠玉云云（見原審卷二
    第141至142頁）相符，堪認被告楊惠玉上揭自白與事實相符
    ，其確有於附表二編號 (八)所示之97年8月20日晚間8 時16
    分52秒許通話後，達成買賣安非他命半克2千5百元之合意，
    並約定實際交易地點在桃園縣八德市○○路麥當勞速食店附
    近，且被告楊惠玉於同日某時，至上開約定地點，交付安非
    他命半克予林劉信，並向其收取2千5百元而完成交易。
(十)就犯罪事實三（十）被告楊惠玉販賣毒品海洛因予吳文斌部
    分（即附表二編號十），有下列證據可證：
 1、被告楊惠玉於97年8月23日凌晨3時39分51秒許，以其所使用
    之0000000000號行動電話，與證人吳文斌所持用之00000000
    00號行動電話聯絡，其等通話內容如下：（楊：被告楊惠玉
    、吳：證人吳文斌）
    楊：喂。
    吳：喂，姊啊，還沒有睡喔。
    楊：還沒。
    吳：還沒，我要菜。
    楊：啥？
    吳：我要41啦。
    楊：多少？
    吳：41。
    楊：41喔。
    吳：嗯。
    楊：你在哪裡？你下班了嗎？
    吳：下班啦。我現在就是看你在哪裡啊。
    楊：我在高城啊。
    吳：在麥當勞那邊喔？
    楊：嗯。
    吳：那我到哪裡等你？
    楊：看你啊。
    吳：麥當勞喔。
    楊：都可以啊。
    吳：外面不是有永和豆漿嗎？
    楊：對啊。
    吳：我在永和豆漿等你好了。
    楊：好啊。
 2、上開通訊內容，並有該通訊監察錄音、譯文在卷可稽（見偵
    查卷第54頁），而此部分犯罪事實亦據被告楊惠玉於警詢及
    偵查中坦承不諱在卷，依被告楊惠玉於警詢及偵查中供承：
    （問：吳文彬41，4菜1湯是什麼東西？）就是四分之一。（
    問：他說要到麥當勞等你是吧？）嗯。（問：是否販賣毒品
    給吳文斌？）是。（問：他何時開始跟你買？）97年7、8月
    云云（見原審卷二第248頁背面、偵查卷第170頁），而證人
    吳文斌於於警詢時稱：我有施用海洛因，毒品來源是向楊惠
    玉購買。（提示97年8月23日凌晨3時39分51秒許通訊監察譯
    文，你如何說明？）是跟楊惠玉購買毒品海洛因云云（見偵
    查卷第247、249頁背面）；復於偵查中證稱：0000000000是
    我使用的行動電話。我有跟楊惠玉購買毒品海洛因。楊惠玉
    的電話是0000000000號。（問：你如何跟她交易？）我都說
    我是阿斌，我要41，就是一半的一半，價格約4 千元。警詢
    時警察有將我與楊惠玉之通訊監察譯文給我看，那些內容就
    是我們買賣毒品的內容云云（見偵查卷第269至271頁）；嗣
    於原審法院審理時證稱：（提示97年8月23日凌晨3時39分51
    秒許通訊監察譯文，問：這是你跟楊惠玉之通話內容？）是
    。（問：通話內容中你說『我要41』是何意？）4千元1包海
    洛因。（問：該次通話內容中有提到麥當勞，你們是約在那
    個麥當勞？）就是過了署立桃園醫院的縱貫線上，還沒有過
    武陵高中的麥當勞（即桃園縣八德市○○路之麥當勞速食店
    ）。最後是再麥當勞前交易。（問：本次交易是一手交錢、
    一手交貨？）不是，楊惠玉先給我毒品，我錢還沒有給她，
    因為當時沒有錢。（問：你怎麼跟楊惠玉說？）先欠著。（
    問：你有無打算不要給她？）沒有云云（見原審卷二第76至
    79頁），證人吳文斌就其如何向被告楊惠玉購買毒品、毒品
    之數量、價格等情均證述綦詳在卷，並核與上揭通訊監察譯
    文相符，堪認被告楊惠玉上揭於警詢及偵查中之自白應屬事
    實，是被告楊惠玉與證人吳文斌於如附表二編號(十)所示之
    97年8月23日凌晨3時39分51秒許通話後，確有達成買賣海洛
    因1包4千元之合意，並約定實際交易地點在桃園縣八德市○
    ○路麥當勞速食店附近之永和豆漿店前，且被告楊惠玉於同
    日某時，至上開約定地點，交付上開海洛因1 包予證人吳文
    斌，然因證人吳文斌當時缺現金，故央請被告楊惠玉讓其欠
    款，迨嗣後再予歸還等情，均堪以認定。至被告楊惠玉嗣於
    法院審理時改稱：吳文斌並沒有給我錢，我只是把毒品海洛
    因拿給他而已云云，要係圖卸刑責之詞，自無足採。又檢察
    官雖於起訴書記載被告楊惠玉本次販賣之毒品為第二級毒品
    安非他命，然其起訴之時地均與本次販賣毒品之時地相符，
    顯係將所販毒品種類第一級毒品海洛因誤載第二級毒品安非
    他命，而蒞庭檢察官已於原審法院審理時當庭更正起訴事實
    為販賣第一級毒品海洛因（見原審卷二第79頁），是本院自
    得就此部分予以審究，附此敘明。
(十一)按毒品危害防制條例所處罰之「販賣」毒品罪，所著重者
    為被告在主觀上有藉以牟利之惡性，及對毒品之擴散具有較
    有償或無償轉讓行為更嚴重之危害性，被告「營利」之意圖
    係從客觀之社會環境、情況及證人、物證等資料，依據證據
    法則綜合研判認定。而所謂販賣行為，祗須以營利之意思而
    販入或賣出，即足構成。倘於有償讓與他人之初，係基於營
    利之意思，並著手實施，而因故無法高於購入原價出售，最
    後不得不以原價或低於原價讓與他人時，仍屬販賣行為。又
    販賣毒品係政府嚴予查緝之違法行為，非可公然為之，亦無
    公定之價格，無論瓶裝或紙包，均可任意分裝增減分量。而
    每次買賣之價差，亦隨時依雙方資力、關係之深淺、需求之
    數量、來源是否充裕、販賣者是否渴求資金、查緝是否嚴緊
    、購買者被查獲時供述購買對象之風險評估等，而異其標準
    ，非可一概而論。販賣之利得除經坦承及價量俱臻明確外，
    委難察得實情。販賣之人從價差或量差中牟利方式雖異，但
    其圖利之非法販賣行為則一。要之，販賣毒品海洛因、安非
    他命，事涉重典，其價格昂貴，取得亦不易，苟無厚利可圖
    ，殊無甘冒被查緝法辦重刑之危險，任意將毒品無償讓與他
    人之可能，是其販入之價格必較售出之價格低廉，而有從中
    賺取買賣差價牟利之意圖及事實，自屬符合社會一般之合理
    經驗及論理判斷。本件被告楊惠玉坦承部分販賣毒品海洛因
    、安非他命之犯行，其就各該部分有販賣毒品以營利之主觀
    意圖，自堪認定。至被告楊惠玉雖否認其中部分販賣毒品之
    行為，惟按近年來政府為杜絕毒品之氾濫，對於查緝施用及
    販賣毒品之工作，無不嚴加執行，販賣毒品罪又係重罪，設
    若無利可圖，衡情一般持有毒品之人當無輕易將所持有之安
    非他命轉讓他人而甘冒於再次向他人購買時，而有被查獲移
    送法辦之危險之理，觀之被告楊惠玉與證人劉瑞君、吳文斌
    及該綽號「小羅」者之交易過程或金額對價，被告楊惠玉與
    該等人間並無特殊情誼或至親關係，被告楊惠玉自無無端承
    受重典、涉險販賣毒品海洛因，被告楊惠玉當有牟利之意圖
    甚明。是被告楊惠玉上揭販賣毒品海洛因、安非他命均有營
    利之意圖，應可認定。
  綜上，被告楊惠玉上開販賣第一級毒品海洛因、第二級毒品安
  非他命之犯行，均堪以認定。
三、犯罪事實四部分
    訊據上訴人即被告吳偉明供承門號0000000000號行動電話係
    其所持用，卷附通訊監察譯文係其本人與證人劉瑞君之通話
    內容，惟矢口否認有何販賣毒品安非他命之犯行，辯稱：當
    天劉瑞君是有打電話給我，也有約定要買毒品，但是後來就
    沒有消息，也沒有到我住處，就沒有完成交易云云。惟查：
(一)按門號0000000000號行動電話為被告吳偉明所持用乙情，業
    經被告吳偉明自承在卷，並經證人劉瑞君於原審法院審理中
    證述明確，復有系爭門號之通訊監察書及與證人劉瑞君（門
    號0000000000號行動電話）通話之監聽譯文1 份附卷可佐，
    是門號0000000000號行動電話為被告吳偉明所使用之事實，
    首堪認定。
(二)被告吳偉明販賣毒品海洛因予劉瑞君之犯行，有下列證據可
    證：
 1、被告吳偉明於97年9月1日下午4時27分51秒許迄同日下午5時
    59分26秒許，以其所使用之0000000000號行動電話，與證人
    劉瑞君所持用之0000000000號行動電話聯絡，其等通話內容
    如下：（吳：被告吳偉明、劉：證人劉瑞君）
 (1)97年9月1日下午4時27分51秒許：
    吳：喂。
    劉：喂，你在家嗎？
    吳：在啊。
    劉：現在過去找你方便嗎？
    吳：方便啊。
    劉：喔，好。
    吳：那要先跟你準備多少？
    劉：我不知道耶。
    吳：他還沒來是嗎？
    劉：他沒跟我講，我老公沒跟我講。
    吳：喔。
    劉：我老公說1張啦。
    吳：啥？
    劉：我老公說1張。
    吳：喔，好。
 (2)97年9月1日下午5時59分26秒許：
    吳：喂。
    劉：你現在在家嗎？
    吳：在啊，怎樣？
    劉：沒有，我還要再去，15。
    吳：嗯，好。
    劉：然後幫我用2。
    吳：啥？
    劉：就是用成兩份。15，一半一半。
    吳：嗯，好。
    劉：你懂我的意思嗎？
    吳：我懂。15的量把它分成兩份。
    劉：然後，我老公他1個人過去喔，因為我肚子在痛。
    吳：好，OK。
 2、上開通訊內容，並有該通訊監察錄音、譯文在卷可稽（見偵
    查卷第83頁）。證人劉瑞君於警詢時亦證稱：（提示97年 9
    月1 日下午04時27分51秒許之通訊監察譯文，問：這通內容
    是什麼意思？）『15』就是1千5百元。（問：是不是買毒的
    意思？）對。（問：『然後，我老公他1 個人過去喔，因為
    我肚子痛』是不是指你老公會自行前往向吳偉明購毒的意思
    ？）我叫我老公過去幫我拿，因為我肚子痛就叫我老公過去
    拿」、「（問：拿什麼？）買海洛因等語（見原審卷二第28
    5、286頁），嗣於於偵查中亦證稱：有向吳偉明買過一次毒
    品，是跟鄭慶堂一起購買。我的電話是0000000000。（問：
    依監聽譯文，你曾與0000000000聯絡，其中提到『分成2 份
    ，一半一半』何意？）就是跟小偉購毒。（問：購買多少？
    以多少代價購買？）1千5百元1 包海洛因，我跟鄭慶堂一起
    用。0000000000是小偉的電話，經我指認小偉就是吳偉明云
    云（見偵查卷第194、195頁），互核證人劉瑞君所證如何向
    被告吳偉明購毒之時間、金額、數量等情與上揭通訊監察譯
    文相符，堪認被告吳偉明確有於附表三所示之97年9月1日下
    午5時59分26秒許通話後，與證人劉瑞君達成買賣海洛因1千
    5 百元之合意，並約定實際交易地點在被告吳偉明位在桃園
    縣中壢市○○○路36號10樓，證人劉瑞君則委由其夫鄭慶堂
    前往被告吳偉明住處，由被告吳偉明交付2 包共1千5百元之
    海洛因予鄭慶堂，並向鄭慶堂收取1千5百元價金等事實。至
    證人劉瑞君雖於原審法院審理時翻異前證，改稱：伊雖有與
    吳偉明為如附表三所示之通話內容，鄭慶堂也有前去找吳偉
    明，但他最後沒有拿到毒品，因為他按門鈴都沒有人開門云
    云（見原審卷二第61頁背面），惟查，證人劉瑞君於警詢、
    偵查中均未證稱該次購買毒品海洛因並未實際拿到毒品之情
    節，尚且於偵查中證稱：向吳偉明購買1千5百元1 包海洛因
    跟鄭慶堂一起用一節，足徵該次毒品交易，被告吳偉明確有
    將1千5百元海洛因交付證人劉瑞君之夫鄭慶堂，且由鄭慶堂
    帶回與證人劉瑞君一同施用，另證人鄭慶堂嗣於本院審理時
    固亦證稱：97年9月1日劉瑞君有叫我去向吳偉明拿海洛因，
    但是我沒有見到吳偉明，所以我沒有拿到毒品云云，惟此核
    與上開卷附證據不符，顯係事後迴護被告吳偉明之詞，並不
    可採，自難採為有利於被告吳偉明之認定，均附此敘明。
(三)按販賣海洛因毒品係違法行為，非可公然為之，且有其獨特
    之販售通路及管道，復無公定價格，容易增減分裝之份量，
    而每次買賣之價量，可能隨時依雙方關係深淺、資力、需求
    量及對行情之認知、來源是否充裕、查緝鬆嚴、購買者被查
    獲時供述購買對象之可能風險評估等，而異其標準，非可一
    概而論，本件被告吳偉明既不承認其有上揭販賣海洛因毒品
    之事實，本院自無從查得其販入海洛因之真正價格及其是否
    因非法販賣海洛因予證人劉瑞君而獲得具體利潤之金額，然
    按近年來政府為杜絕毒品之氾濫，對於查緝施用及販賣毒品
    之工作，無不嚴加執行，販賣毒品罪又係重罪，設若無利可
    圖，衡情一般持有毒品之人當無輕易將所持有之海洛因轉讓
    他人而甘冒於再次向他人購買時，而有被查獲移送法辦之危
    險之理，且海洛因可任意分裝或增減其份量，而每次買賣之
    價量，亦隨時隨雙方關係之深淺、當時之資力、需要程度及
    對行情之認知等因素而為機動地調整，因之販賣之利得，除
    經坦承犯行，或帳冊價量均臻明確外，委難察得實情，職是
    之故，縱未確切查得販賣賺取之實際差價，但除別有事證，
    足認係按同一價格轉讓，確未牟利外，尚難執此即認非法販
    賣之事證有所不足，致知過坦承者難辭重典，飾詞否認者反
    得逞僥倖，而失情理之平。而被告吳偉明與證人劉瑞君間均
    無特殊情誼或至親關係，被告吳偉明竟費心自甘承受重典，
    涉險販賣第一級毒品海洛因，當有牟利之圖。是被告吳偉明
    販賣海洛因有營利之意圖，應可認定。
  綜上，被告吳偉明所辯各節，要係卸責之詞，事證明確，被告
  吳偉明販賣第一級毒品海洛因之犯行，堪以認定。
四、查被告等人行為後，毒品危害防制條例部分條文業於98年 5
    月20日修正公布，修正前毒品危害防制條例第4條第1項係規
    定：「製造、運輸、販賣第一級毒品者，處死刑或無期徒刑
    ；處無期徒刑者，得併科新臺幣一千萬元以下罰金。」，修
    正為：「製造、運輸、販賣第一級毒品者，處死刑或無期徒
    刑；處無期徒刑者，得併科新臺幣二千萬元以下罰金。」，
    修正前毒品危害防制條例第4條第2項係規定：「製造、運輸
    、販賣第二級毒品者，處無期徒刑或7 年以上有期徒刑，得
    併科新臺幣7 百萬元以下罰金。」，修正為：「製造、運輸
    、販賣第二級毒品者，處無期徒刑或7 年以上有期徒刑，得
    併科新臺幣1 千萬元以下罰金。」，經比較修正前、後之規
    定，可知販賣第一級毒品罪之法定本刑，就罰金刑部分由修
    正前之得併科新臺幣1 千萬元以下罰金，提高為得併科新臺
    幣2 千萬元以下罰金，販賣第二級毒品罪之法定本刑，就罰
    金刑部分由修正前之得併科新臺幣7 百萬元以下罰金，提高
    為得併科新臺幣1 千萬元以下罰金，以修正前之規定有利於
    被告等，自應適用修正前毒品危害防制條例第4條第1項、第
    2 項之規定。惟若被告等之犯行符合修正後毒品危害防制條
    例第17條第2 項增訂：「犯第4條至第8條之罪於偵查及審判
    中均自白者，減輕其刑。」，是就修正前後之規定綜合比較
    ，則以修正後之規定有利於被告，是依刑法第2條第1項但書
    之規定，自應整體適用有利於被告之修正後毒品危害防制條
    例規定處斷。本案被告等所犯數罪，則依其是否符合修正後
    該條例第17條第2 項規定，而分別適用修正前或修正後同條
    例第4條之規定，核先敘明。
五、核被告吳文乾就犯罪事實欄二(一)（即附表一編號(一)）所為，
    係犯修正前毒品危害防制條例第4條第2項之販賣第二級毒品
    罪；就犯罪事實欄二(二)（即附表一編號(二)）所為，已著手於
    販賣第二級毒品犯行之實行而不遂，係犯修正前毒品危害防
    制條例第4條第6項、第2 項之販賣第二級毒品未遂罪。核被
    告楊惠玉就犯罪事實欄二(一)（即附表一編號(一)）所為，係犯
    修正前毒品危害防制條例第4條第2項之販賣第二級毒品罪，
    就犯罪事實欄二(二)（即附表一編號(二)）所為，已著手於販賣
    第二級毒品犯行之實行而不遂，係犯修正前毒品危害防制條
    例第4條第6項、第2 項之販賣第二級毒品未遂罪；就犯罪事
    實欄三(一)(六)（即附表二編號(一)(六)）所為，均係犯修正後毒品
    危害防制條例第4條第1項之販賣第一級毒品罪（因符合修正
    後該條例第17條第2項規定，適用修正後同條例第4條之規定
    ）；就犯罪事實欄三(二)(七)(八)(九)（即附表二編號(二)(七)(八)(九)）所
    為，均係犯修正後毒品危害防制條例第4條第2項之販賣第二
    級毒品罪（因符合修正後該條例第17條第2 項規定，適用修
    正後同條例第4 條之規定）；就犯罪事實欄三(三)（即附表二
    編號(三)）所為，已著手於販賣第二級毒品犯行之實行而不遂
    ，係犯修正後毒品危害防制條例第4條第6項、第2 項之販賣
    第二級毒品未遂罪（因符合修正後該條例第17條第2 項規定
    ，適用修正後同條例第4 條之規定）；就犯罪事實欄三(五)（
    即附表二編號(五)）所為，已著手於販賣第一級毒品犯行之實
    行而不遂，係犯修正前毒品危害防制條例第4條第6項、第 1
    項之販賣第一級毒品未遂罪；另就犯罪事實欄三(四)(十)（即附
    表二編號(四)(十)）所為，則均係犯修正前毒品危害防制條例第
    4條第1項之販賣第一級毒品罪。被告吳偉明就附表三所為，
    係犯修正前毒品危害防制條例第4條第1項之販賣第一級毒品
    罪。被告等販賣前各持有毒品之低度行為，均應為販賣毒品
    之高度行為所吸收，均不另論罪。被告吳文乾、楊惠玉就犯
    罪事實欄二(一)(二)（即附表一編號(一)(二)）之犯行，有犯意聯絡
    及行為分擔，均為共同正犯。被告楊惠玉就犯罪事實欄三(一)
    （即如附表二編號(一)）之犯行，係以一行為同時販賣第一級
    毒品海洛因與第二級毒品安非他命予吳偉明，係一行為觸犯
    數罪名，為想像競合犯，應依刑法第55條規定，從一重之販
    賣第一級毒品罪處斷。被告吳文乾、楊惠玉就附表一編號(二)
    之犯行、被告楊惠玉就附表二編號(三)、(五)之犯行，均已由被
    告楊惠玉於電話中與購毒者約好交易價格、地點，並各由被
    告吳文乾、楊惠玉前往約定地點交付毒品，已屬著手販賣第
    二級毒品、第一級毒品行為之實行，嗣因故未能交付毒品，
    其犯罪尚屬未遂，均依刑法第25條第2 項之規定，按既遂犯
    之刑度，減輕其刑。公訴意旨認上開犯行亦已達既遂程度，
    容有誤會，惟就附表二編號(三)所示犯行，業經公訴檢察官於
    原審法院審理時具狀更正為未遂（見原審卷二第69、70頁）
    ，至附表一編號(二)、附表二編號(五)之犯行部分，因行為既遂
    、未遂係犯罪狀態之不同，而非處罰之獨立規定，亦不生變
    更法條之問題，均附此敘明。查被告吳文乾、楊惠玉、吳偉
    明前均有如事實欄所載之犯罪科刑及執行之紀錄，此有本院
    被告吳文乾、楊惠玉、吳偉明前案紀錄表在卷可按，其等於
    受有期徒刑執行完畢後，5 年以內故意再犯本案有期徒刑以
    上之罪，皆為累犯，均應依刑法第47條第1 項規定加重其刑
    ，惟販賣第一、二級毒品之罪，其法定刑為死刑、無期徒刑
    部分依法不得加重外，餘均依法加重其刑。又被告吳文乾、
    楊惠玉各所犯上述各罪間，均犯意各別，行為互殊，均應予
    分論併罰。另按同為販賣第一級、第二級毒品之人，其原因
    動機不一，犯罪情節未必盡同，或有大盤毒梟者，亦有中、
    小盤之分，甚或僅止於吸毒者友儕間為求互通有無之有償轉
    讓者亦有之，其販賣行為所造成危害社會之程度自屬有異，
    法律科處此類犯罪，所設販賣第一級毒品之法定最低本刑卻
    同為「死刑或無期徒刑」，第二級毒品之法定最低本刑卻同
    為「無期徒刑或7 年以上有期徒刑」，不可謂不重。於此情
    形，倘依其情狀處以有期徒刑，即足以懲儆，並可達防衛社
    會之目的者，自非不可依客觀之犯行與主觀之惡性二者加以
    考量其情狀，是否有可憫恕之處，適用刑法第59條之規定酌
    量減輕其刑，期使個案裁判之量刑，能斟酌至當，符合比例
    原則。本件被告吳文乾販賣毒品安非他命、被告楊惠玉販賣
    毒品海洛因、安非他命、被告吳偉明販賣海洛因，各次數量
    均屬小額零星販賣，尚無藏有鉅量之毒品，與大宗走私或利
    用幫派組織結構販賣者相較，對社會之危害稍低，被告等或
    係能力不足供己用毒開銷，而在吸毒者彼此互通有無，並賺
    取其中些微差價，對社會造成之危害尚無從與販賣毒品之大
    盤、中盤相提並論，倘一律論處毒品危害防制條例第4條第1
    項之罪之法定本刑死刑或無期徒刑、同條例第4條第2項之罪
    之法定最低本刑有期徒刑7 年，不免過苛，本院認其等各次
    犯罪情狀在客觀上均足以引起一般人之同情，情節尚堪憫恕
    ，爰均依刑法第59條規定就被告3 人各次所犯販賣第一、二
    級毒品罪均減輕其刑（就被告吳文乾、楊惠玉共犯犯罪事實
    欄二(二)〈即如附表一編號(二)〉、被告楊惠玉所犯犯罪事實欄
    三(三)、(五)〈即如附表二編號(三)、(五)〉販賣第二級毒品未遂、
    販賣第一級毒品未遂部分均遞減輕其刑），並均先加後減之
    （販賣第一、二級毒品部分，因死刑、無期徒刑部份依法不
    得加重，故僅減輕之，而就有期徒刑、罰金刑部分先加後減
    ）。未按98年5 月20日修正之毒品危害防制條例第17條，乃
    採行寬厚之刑事政策，修正原條文，擴大適用範圍，除於第
    1 項規定供出毒品來源，因而查獲其他正犯或共犯者，減輕
    或免除其刑外，並增列第2 項於偵查及審判中自白者，減輕
    其刑之規定，以鼓勵毒販自白認罪，本條項之規定，既為於
    偵查中及審判中均自白，而非於偵查中及審判中之每次陳述
    均自白，則被告在偵查中歷次陳述只要曾經自白（一次以上
    ），且在審判中歷次陳述亦曾經自白（一次以上），解釋上
    即符合該條項之規定。再參酌貪污治罪條例第8條第2項規定
    在偵查中自白，亦認為只要被告在警詢（或調查局詢問）中
    ，或在檢察官訊問中，曾經有一次自白，即可依該條項減輕
    其刑，並不以在檢、警、調之歷次詢問中，全部自白為必要
    （最高法院98年度台上字第7231號判決意旨可參）。查被告
    楊惠玉就附表二編號(一)(二)(三)(六)(七)(八)(九)之犯行，於偵查中及本
    院審理時均坦承犯行，是依修正後毒品危害防制條例第17條
    第2 項之規定，被告楊惠玉就各該犯行均應遞減其刑。被告
    楊惠玉同時有上開刑之加重、減輕事由，並先加後遞減之（
    販賣第一、二級毒品部分，因死刑、無期徒刑部分依法不得
    加重，故僅減輕之，而就有期徒刑、罰金刑部份先加後減）
    。
六、撤銷改判部分：
  (一)原判決對被告楊惠玉關於附表二所示販賣第一、二級毒品部
    分，予以論罪科刑，固非無見，惟：（一）被告楊惠玉於偵
    查中及本院審理時就附表二編號(一)(二)(三)(六)(七)(八)(九)之犯行，均
    坦承不諱在卷，所為核與修正後毒品危害防制條例第17條第
    2 項之規定相符，自應減輕其刑，原審未及審酌及此，自有
    未洽；（二）被告楊惠玉被訴附表二編號(五)販賣毒品海洛因
    予綽號「小羅」者之犯行，並無證據足資證明雙方已完成毒
    品交付及價金支付，所為僅應成立販賣第一級毒品未遂罪，
    原判決認被告楊惠玉就此部分所為，亦成立販賣第一級毒品
    罪，亦有未洽；（三）被告以營利之意圖販入或賣出毒品，
    始足構成販賣毒品罪，本件被告楊惠玉意圖營利，而基於如
    附表二各所示販賣第一級毒品海洛因、第二級毒品安非他命
    以牟利之犯意，於不詳時間、地點，陸續以每一錢海洛因22
    ,000元至23,000元、每一兩安非他命9 至10萬元不等之代價
    向真實姓名年籍不詳綽號「小陳」及「阿娟」之成年人購入
    海洛因及安非他命，而為附表二各所示販賣第一級毒品海洛
    因及第二級毒品安非他命之行為，自應於犯罪事實欄內敘明
    ，原判決就此疏未敘明，同有未洽，是被告楊惠玉上訴意旨
    認就附表二編號(一)(二)(三)(六)(七)(八)(九)部分有減刑之適用，為有理
    由，而就附表二編號(四)(五)(十)部分否認犯行，固無理由，惟原
    判決關於附表二各所示販賣第一、二級毒品部分，既有可議
    ，自應由本院就此部分暨所定執行刑部分，予以撤銷。爰審
    酌被告楊惠玉之素行、犯罪之動機、目的、手段，將毒品海
    洛因、安非他命販賣予他人施用，戕害他人身心健康，因而
    所致生之危害，各次販賣毒品所得，惟犯罪後坦承部分犯行
    ，態度良好等一切情狀，就附表二各所示之販賣第一、二級
    毒品行為，分別量處如附表二「應處罪刑」欄所示之刑。
  (二)按查獲之第一、二級毒品及專供製造或施用第一、二級毒品
    之器具，不問屬於犯人與否，均沒收銷燬之，毒品危害防制
    條例第18條第1 項前段定有明文。次按犯第4條至第9條之罪
    者，其供犯罪所用或因犯罪所得之財物，均沒收之，如全部
    或一部不能沒收時，追徵其價額或以其財產抵償之，毒品危
    害防制條例第19條第1 項定有明文。惟仍須以該物屬於犯人
    者為限，始得沒收之（最高法院93年度台上字第5336號判決
    意旨參照)。另按毒品危害防制條例第19條第1項規定，犯販
    賣毒品罪者，其犯罪所得之財物均沒收之，係採義務沒收主
    義。故販賣毒品所得之對價，不問其中成本若干，利潤多少
    ，均應全部諭知沒收，貫徹政府查禁煙毒之決心，以符立法
    本旨（最高法院91年台上字第2419號判決意旨參照）。又共
    同正犯因相互間利用他人之行為，以遂行其犯意之實現，本
    於責任共同之原則，有關沒收部分，對於共犯間供犯罪所用
    之物，自均應為沒收之諭知（最高法院91年度台上字第5583
    號判決意旨參照）。且共同正犯之犯罪所得，因係合併計算
    ，為避免執行時發生重複沒收之情形，故各共同正犯之間係
    採連帶沒收主義，於裁判時僅諭知連帶沒收，不得就全體共
    同正犯之總所得，對各該共同正犯分別重複諭知沒收；又按
    販賣毒品所得之對價，不問其中何部分屬於成本，何部分屬
    於犯罪所得之財物，應均予沒收（最高法院95年台上字第17
    81號判決意旨、65年度第5 次刑庭庭推總會議決議意旨參照
    )。茲就本件應否沒收之物品說明如下:
1.應沒收者：
  被告吳文乾與楊惠玉共同所為犯罪事實欄二(一)（即如附表一
    編號(一)）販賣第二級毒品安非他命所得價金5 千元，雖未扣
    案，仍應於該罪宣告刑項下諭知連帶沒收，如全部或一部不
    能沒收時，以其財產或共犯之財產連帶抵償之。被告楊惠玉
    分別如犯罪事實欄三(一)(二)(四)(六)(七)(八)(九)（即如附表二編號(一)(二)
    (四)(六)(七)(八)(九)）所示販賣海洛因、安非他命之所得3萬3千元、
    2萬3千元、3千元、1萬元、2千元、2千5百元、1千元之價金
    （共7 萬4千5百元），雖均未扣案，仍應於各該罪宣告刑項
    下諭知沒收，如全部或一部不能沒收時，以其財產抵償之。
    被告吳偉明所為犯罪事實四（即附表三）販賣第一級毒品海
    洛因所得1千5百元，雖未扣案，仍應於該罪宣告刑項下諭知
    沒收，如全部或一部不能沒收時，以其財產抵償之。至於被
    告楊惠玉於如附表二編號(十)販賣第一級毒品予證人吳文斌約
    定之價金4 千元，因證人吳文斌積欠購毒價金，尚未交付予
    被告楊惠玉，非屬販賣毒品所得之財物，故不予宣告沒收，
    附此敘明。
  扣案門號為0000000000、0000000000號行動電話機各1 支（
    均不含SIM 卡），分別係被告楊惠玉、吳文乾所有供其等共
    同為如附表一編號(一)販賣第二級毒品所用之物，有上開通聯
    記錄譯文在卷可參，應依毒品危害防制條例第19條第1 項規
    定，於該罪宣告刑項下諭知沒收。扣案門號為0000000000號
    行動電話機（不含SIM 卡）及未扣案門號為0000000000號行
    動電話機（不含SIM卡）各1支，分別係被告楊惠玉、吳文乾
    所有供其等共同為如附表一編號(二)販賣第二級毒品所用之物
    ，有上開通聯記錄譯文在卷可參，雖門號為0000000000號行
    動電話機1支未扣案，惟既無證據證明已滅失，上開2支電話
    仍均應依毒品危害防制條例第19條第1 項規定，於該罪宣告
    刑項下諭知沒收，未扣案門號為0000000000號行動電話機（
    不含SIM 卡），如全部或一部不能沒收時，追徵其價額或以
    其等財產連帶抵償之。扣案門號為0000000000號行動電話機
    1支（不含SIM卡），係被告楊惠玉所有供其為如犯罪事實欄
    三各所示販賣第一、二級毒品所用之物，除據被告楊惠玉供
    承在卷外，並有上開通聯記錄譯文在卷可參，應依毒品危害
    防制條例第19條第1 項規定，於各該罪宣告刑項下諭知沒收
    。又扣案門號為0000000000號行動電話機具1支（不含SIM卡
    ），係被告吳偉明所有供其為如附表三所示販賣第一級毒品
    所用之物，有上開通聯記錄譯文在卷可參，應依毒品危害防
    制條例第19條第1 項規定，於該罪宣告刑項下諭知沒收。至
    上開行動電話內附之門號0000000000號、0000000000號、00
    00000000號、0000000000號SIM卡各1張，因申請登記名義人
    皆非被告，業據被告所陳明，並有卷附手機資料查詢單可稽
    （原審卷三第91頁、92頁、95頁、100 頁），無從認定係屬
    被告楊惠玉、吳文乾、吳偉明所有，是均不予諭知沒收，附
    此敘明。3、又為警在桃園縣八德市○○○街69號1之8 樓扣
    得之電子磅秤2 台、分裝袋10包（雖經新竹市警察局刑警大
    隊於搜索扣押物品目錄表上載明係被告吳文乾所有，惟被告
    楊惠玉嗣於原審法院審理時自承該等物品均係其所有《見原
    審卷三第48頁背面》）係被告楊惠玉所有，及扣得之分裝盤
    、搗缽、分裝匙1 組係被告吳文乾所有（有新竹市警察局刑
    警大隊扣押物品目錄表在卷可查《見偵查卷第150 頁》），
    而供其等共同為如附表一編號(一)、(二)販賣第二級毒品所用之
    物，均應依毒品危害防制條例第19條第1 項規定，於各該罪
    宣告刑項下諭知沒收。又上開扣得之電子磅秤2 台、分裝袋
    10包亦係被告楊惠玉所有供為如附表二各所示販賣第一、二
    級毒品所用之物，均應依毒品危害防制條例第19條第1 項規
    定，於各該罪宣告刑項下諭知沒收。
2.不予沒收者：
  至為警在桃園縣八德市○○○街69號1之8樓扣得之海洛因23
    包及甲基安非他命8 包，既距被告楊惠玉、吳文乾所為如附
    表一販賣第二級毒品行為、暨被告楊惠玉所為如附表二販賣
    第一、二級毒品行為，相隔數十日之久，已難認該等毒品係
    供前述共同販賣二級毒品或被告楊惠玉單獨販賣第一、二級
    毒品所用之物，且該等物品並於被告楊惠玉另案施用毒品案
    件中宣告沒收銷燬在案，有本院被告前案紀錄表、臺灣桃園
    地方法院97年度審訴字第3325號刑事判決書乙份在卷可參，
    是自難遽認上開扣案物即係供本件販賣毒品所用或供預備之
    用，亦難認與本件販賣該等毒品之犯行有所關聯，自不於本
    案中併予宣告沒收銷燬。另同時扣得被告吳文乾所有之筆記
    本及便條紙各1 本（新竹市警察局刑警大隊扣押物品目錄表
    上登載為「帳冊」2本）、殘渣袋1只、本票4張、現金2萬 2
    千元及門號分別為0000000000、0000000000號行動電話各 1
    支等物，尚乏證據可資證明與被告等上開販賣毒品之犯行有
    關，自亦均不於本案中併予沒收。又扣案被告吳文乾所有之
    第二級毒品大麻2 包（含包裝袋），業於被告吳文乾被訴持
    有第二級毒品罪名項下宣告沒收，且與本件販賣各該等毒品
    之犯行無關聯，自不予宣告沒收銷燬或沒收，均附此敘明。
  又為警在桃園縣中壢市○○○路36號10樓同時扣得被告吳偉
    明所有之海洛因1包（原扣案2 包粉末，其中1包不含法定毒
    品成分）、安非他命1 包、電子磅秤1個、搗缽1組、分裝袋
    3包、吸食器2組等物，經被告吳偉明供承係供其施用毒品所
    用之物，而上開物品並均於被告吳偉明另案施用毒品案件中
    宣告沒收銷燬及沒收在案，有本院被告前案紀錄表及臺灣桃
    園地方法院97年度審訴字第3499號刑事判決各1 份在卷可參
    ，自難遽認上開扣案物即係供本件販賣毒品所用或供預備之
    用，亦難認與本件販賣該等毒品之犯行有所關聯，自不於本
    案中併予宣告沒收銷燬或沒收，另同時扣得之注射針筒2 支
    、門號0000000000號行動電話等物，尚乏證據可資證明與被
    告吳偉明上開販賣毒品之犯行有關，自均不於本案中併予沒
    收，併此敘明。
七、上訴駁回部分：
    原審就被告吳文乾、楊惠玉（附表一販賣第二級毒品部分）
    及吳偉明（附表三販賣第一級毒品部分），認罪證明確，並
    審酌被告吳文乾、楊惠玉、吳偉明三人之素行、犯罪之動機
    、目的、手段，被告吳文乾、楊惠玉將安非他命販賣他人施
    用、被告吳偉明將海洛因販賣他人施用，戕害他人身心健康
    ，所販賣之次數、數量、所得，及犯罪後之態度等一切情狀
    ，而分別論處如附表一、附表三各「應處罪刑」欄所示之刑
    ，經核認事用法尚無不合，量刑亦稱妥適。被告吳文乾、楊
    惠玉、吳偉明上訴執前揭辯詞否認此部分犯罪，均無理由，
    應予駁回如主文第3項所示。
八、上開判決撤銷改判部分（被告楊惠玉如附表二所犯販賣第一
    、二級毒品部分）與上訴駁回部分（被告楊惠玉如附表一所
    犯販賣第二級毒品部分）所處之刑，應定其應執之刑，如主
    文第4項所示。
乙、無罪及不另為無罪之諭知部分：
一、公訴意旨另以：被告吳文乾與楊惠玉共同基於販賣第一、二
    級毒品之犯意聯絡，於如附表四編號(一)(二)之時、地，共同販
    賣第二級毒品安非他命予綽號「阿昌」者及陳志忠；另被告
    吳文乾亦有於如附表二編號(一)至(十)所示之時間、地點，與楊
    惠玉共同販賣第一級毒品海洛因、第二級毒品安非他命予吳
    偉明、謝仁銘、劉瑞君、綽號「小羅」、王志成、林劉信、
    吳文斌等人。而認被告楊惠玉就附表四編號(一)(二)另涉犯毒品
    危害防制條例第4條第2項之販賣第二級毒品罪嫌；被告吳文
    乾就附表二編號(一)至(十)、附表四編號(一)(二)另涉犯毒品危害防
    制條例第4條第1、2項之販賣第一、二級毒品罪嫌云云。
二、按犯罪事實應依證據認定之，無證據不得認定犯罪事實；又
    不能證明被告犯罪者，應諭知無罪之判決，刑事訴訟法第15
    4條第2項、第301條第1項分別定有明文。又事實之認定，應
    憑證據，如未能發現相當證據，或證據不足以證明，自不能
    以推測或擬制之方法，為裁判基礎；且認定犯罪事實所憑之
    證據，其為訴訟上之證明，須於通常一般之人不致有所懷疑
    ，而得確信其為事實之程度者，始得據為有罪之認定，倘其
    證明尚未達到此一程度，而有合理之懷疑存在而無從使事實
    審法院得有罪之確信時，即應由法院為諭知被告無罪之判決
    ；再認定不利於被告之事實須依積極證據，苟積極證據不足
    為不利於被告事實之認定時，即應為有利於被告之認定，更
    不必有何有利之證據（最高法院40年台上字第86號、76年台
    上字第4986號、 30年上字第816號判例意旨參照）。另檢察
    官就被告犯罪事實，應負舉證責任，並指出證明方法，刑事
    訴訟法第 154條第2項、第301條及第161條第1項分別定有明
    文。是以，檢察官對於起訴之犯罪事實，應負提出證據及說
    服之實質舉證責任。倘其所提出之證據，不足為被告有罪之
    積極證明，或其闡明之證明方法，無從說服法官以形成被告
    有罪之心證，基於無罪推定之原則，自應為被告無罪判決之
    諭知（最高法院92年臺上字第128號判例意旨參照）。
三、公訴意旨據以認被告吳文乾涉犯如附表四編號(一)(二)、如附表
    二編號(一)至(十)部分之販賣第一、二級毒品罪嫌，無非係以被
    告楊惠玉、證人陳志忠之供、證述及通訊監察譯文等為主要
    依據，又認被告楊惠玉涉犯如附表四編號(一)(二)部分之販賣第
    二級毒品罪嫌，無非係以被告楊惠玉之自白、證人陳志忠之
    證述及通訊監察譯文等為主要依據。惟查：
(一)被告吳文乾、楊惠玉被訴如附表四編號(一)所示共同販賣安非
    他命部分：
    訊據被告吳文乾、楊惠玉均堅詞否認有如附表四編號(一)所示
    販賣第二級毒品安非他命之犯行，被告吳文乾辯稱：我沒有
    販賣安非他命予陳志忠或指示陳志忠賣毒品給綽號「阿昌」
    之人云云；被告楊惠玉辯稱：我不認識綽號「阿昌」之人，
    沒有賣毒品給他或陳志忠云云。觀諸卷附如附表四編號(一)所
    示之通訊監察譯文內容，陳志忠係向被告吳文乾稱：「阿昌
    那個已經處理好了」，渠等2 人談及他事後，被告吳文乾又
    稱：「阿昌那個1 千給你就好了」，陳志忠則答稱：「不用
    啦，我還要拿給你」，惟究竟陳志忠處理「阿昌」何事尚屬
    不明，又經原審法院勘驗證人陳志忠於警詢時訊問筆錄，證
    人陳志忠稱：「（提示97年7月6日下午7 時57分54秒、門號
    0000000000號通訊監察譯文，問：是怎麼樣？你老大麻煩你
    去送貨還是怎樣？）不是不是。那是因為阿昌在我那裡，我
    老大沒有在那裡，他要拿東西，變成我在幫他處理，那樣變
    成我老大賣給他的意思，但我是幫他處理的，所以我才在講
    那1千元要拿給阿乾，他說1千元留著」等語（見原審卷二第
    276 頁），惟細譯該警詢筆錄，警方於警詢時並未就陳志中
    所稱之「東西」究何物為訊明，是證人陳志忠於警詢中所稱
    被告吳文乾要賣綽號「阿昌」之人何物尚屬未明，而證人陳
    志忠嗣於原審法院審理時到庭經具結後證稱：（提示通訊監
    察譯文，問：你說阿昌已經處理好了，是什麼意思？）當時
    阿昌有欠吳文乾1千元，我有跟阿昌收1千元，吳文乾就叫我
    把1千元直接收下就好，那1千元給我當生活費云云（見原審
    卷一第243 頁），並未證述其有依被告吳文乾指示而為販賣
    毒品安非他命之行為，至被告吳文乾於警詢時固稱：男孩子
    是指安非他命（見原審卷第235 頁），證人陳志忠於警詢時
    亦稱：硬的男生就是安非他命（見原審卷第274 頁），惟證
    人陳志忠係於向被告吳文乾表示「阿昌那個處理好了」後，
    復詢問被告吳文乾「男孩子是不是沒有了？」，被告吳文乾
    隨即表示「沒有了。」、「現在沒有那個錢好拿。」，則縱
    認該次通聯記錄嗣有以暗語「男孩子」討論毒品乙事，惟並
    不因之即得遽論證人陳志忠與被告吳文乾先前討論「阿昌那
    個處理好了」係交易毒品乙事。綜上，被告吳文乾、楊惠玉
    就被起訴如附表四編號(一)所示犯行，既未曾自白，證人陳志
    忠於警詢及審理中之證詞復無從認定被告吳文乾有指示其販
    賣毒品，而由卷附該次通訊監察譯文亦無從得知證人陳志忠
    與被告吳文乾提及「阿昌拿個已經處理好了」即指渠等2 人
    共同販賣毒品予綽號「阿昌」之人乙事，實難率爾遽認被告
    吳文乾、楊惠玉確有如附表四編號(一)共同販賣第二級毒品安
    非他命之犯行。
(二)被告吳文乾、楊惠玉被訴如附表四編號(二)所示部分：
    訊據被告吳文乾、楊惠玉均堅詞否認有如附表四編號(二)所示
    販賣第二級毒品安非他命之犯行，均辯稱：沒有販賣安非他
    命予陳志忠云云。被告楊惠玉警詢筆錄固記載：（提示97年
    8月2日16時44分10秒許、門號0000000000號通訊監察譯文。
    問：你如何說明？）我拿給陳志忠1、2克安非他命，但我不
    知道志忠是要賣給別人還是要自己吃。...我賣1包新台幣30
    00元安非他命給陳志忠云云（見偵查卷第27頁），惟經原審
    法院勘驗被告楊惠玉警詢筆錄，被告楊惠玉於警詢時供稱：
    （提示97年8月2日16時44分10秒許、門號0000000000號通訊
    監察譯文。問：剛剛說的什麼那個糖果交給志忠，我是拿來
    應付的，是不是說這各毒品安非他命要交給志忠賣的意思？
    是不是交代志忠賣的意思？）我不知道是不是還是要賣，就
    是他要啊，交給他。（問：你賣給他還是怎樣？）我拿給他
    。... 那一天沒有拿錢。（問：賣他多少錢？）一點點而已
    ，幾千元吧，我也忘記他到底拿多少錢。（問：差不多多少
    ？你是賣1包還是兩包？）寫3千元好了，應該是拿3 千的量
    給他云云（見原審卷第241 頁），被告楊惠玉於警詢時先稱
    只是把毒品拿給陳志忠、沒有拿錢，嗣則稱忘記拿多少錢、
    「寫3 千好了」，顯見其對於該次販賣毒品之記憶已印象模
    糊，其自白之真實性即非無斟酌之餘地。而依證人陳志忠於
    警詢時稱：（提示如附表四編號(二)所示通訊監察譯文，問：
    如何說明？）我只是問她而已云云（見原審卷一第133-9 頁
    ），嗣於原審法院審理時到庭證稱：（提示如附表四編號(二)
    所示通訊監察譯文）我的電話是0000000000。這是我與楊惠
    玉的對話。這段對話內容談到『糖果』是指安非他命。因為
    我知道楊惠玉有在用毒品，我要跟她要，但她都不給我。她
    沒有拿過毒品給我。（問：此通譯文提到『白天可能就有』
    ，你確定白天有沒有拿到？）沒有云云（見原審卷一第 244
    、245 頁），是由證人陳志忠前開證詞，亦無從認定該次被
    告楊惠玉或吳文乾與陳志忠有達成買賣毒品之合意。再者，
    觀諸卷附如附表四編號(二)97年8月2日凌晨04時11分21秒之通
    訊監察譯文可知，證人陳志忠向被告楊惠玉詢問有無安非他
    命時，被告楊惠玉係答稱：「沒有了，可能白天才會有」，
    嗣於同日下午07時36分53秒，被告楊惠玉撥打陳志忠之行動
    電話，稱：「你現在過來」，陳志忠答稱：「沒關係，不用
    」，被告楊惠玉又稱：「沒關係」，陳志忠答稱：「看你」
    ，即結束通話，實難認為被告楊惠玉與陳志忠間已達成買賣
    安非他命毒品之合意。綜上，由卷附上開通訊監察譯文內容
    、證人陳志忠之證詞均難以認定被告楊惠玉有販賣第二級毒
    品安非他命予陳志忠之事，尚難僅憑被告楊惠玉警詢中記憶
    模糊，且先後所述情節不符而有瑕疵之自白，遽認被告吳文
    乾、楊惠玉有如附表四編號(二)所示販賣第二級毒品安非他命
    犯行。
(三)被告吳文乾被訴如附表二編號(一)至(十)所示部分：
    訊據被告吳文乾均堅詞否認有如附表二編號(一)至(十)所示販賣
    第一、二級毒品海洛因、安非他命之犯行，辯稱：伊沒有販
    賣毒品予他人云云。同案被告楊惠玉於警詢時固稱：毒品不
    是我去買的，是我男朋友（即吳文乾）去買的等語（見偵查
    卷第26、27頁），然其於偵查中則稱：毒品來源是一個綽號
    『安保』的男子，都是由我男朋友吳文乾去跟他買。毒品是
    我跟吳文乾的，我們是一起出資，由他跟綽號『安保』之人
    買，各自販賣毒品，各自所得等語（見偵查卷第168、169頁
    ），被告楊惠玉先後所述已有不一，其於警詢時所供毒品均
    係由被告吳文乾去購買等情，即非無斟酌之餘地。又由卷附
    如附表二編號(一)至(十)所示之通訊監察譯文內容，亦徵證人吳
    偉明、謝仁銘、劉瑞君、綽號「小羅」之人、王志成、林劉
    信、吳文斌等人均係直接與被告楊惠玉所持用0000000000號
    行動電話與被告楊惠玉本人聯絡，並達成買賣毒品之合意，
    而被告楊惠玉亦均無再與被告吳文乾另為電話聯繫，另由證
    人吳偉明、謝仁銘、劉瑞君、彭遠劍、王志成、林劉信、吳
    文斌上揭之證詞以觀，均無從證明被告吳文乾與如附表二編
    號(一)至(十)所示10次販賣毒品有何關係。綜上，尚乏證據認定
    被告吳文乾對於如附表二編號(一)至(十)各次販賣毒品，與被告
    楊惠玉間有何犯意聯絡或行為分擔，實難認被告吳文乾有如
    附表二編號(一)至(十)所示共同販賣毒品等情。
四、綜上所述，本件公訴人所舉之證據，並不足以證明被告吳文
    乾、楊惠玉有如附表四所示共同販賣第二級毒品之行為、被
    告吳文乾如附表二各所示販賣第一、二級毒品之行為，所引
    之證據尚未達到通常一般之人均不致於有所懷疑，而得確信
    其為真實之程度，此外，復查無其他積極證據足認被告二人
    有此部分之犯行，是依前述說明，即應為被告二人無罪之諭
    知，惟因檢察官認如附表四編號(一)(二)部分與被告吳文乾、楊
    惠玉前開販賣第二級毒品罪間，暨如附表二編號(二)(三)(七)(八)(九)
    部分與被告吳文乾前開販賣第二級毒品罪間，為包括一罪之
    集合犯（見原審卷一第138 頁），故應就此部分不另為被告
    楊惠玉及吳文乾無罪之諭知，而檢察官認如附表二編號(一)(四)
    (五)(六)(十)販賣第一級毒品部分，與被告吳文乾所犯前開販賣第
    二級毒品罪間應分論併罰，故應就此部分為被告吳文乾無罪
    之諭知。原審以不能證明被告吳文乾、楊惠玉二人此部分犯
    罪，而分別為被告二人不另為無罪之諭知及被告吳文乾被訴
    販賣第一級毒品部分無罪之判決，經核並無違誤，應予維持
    。檢察官上訴意旨略以：（一）被告吳文乾與證人陳志忠於
    警詢時均稱：男孩子是指安非他命等語，顯徵當時陳志忠幫
    助被告吳文乾出售給阿昌之物係安非他命，原審認無法確定
    被告吳文乾與被告楊惠玉於97年7月6日所販賣者是否為安非
    他命，因而為無罪之諭知，自有未洽；（二）被告吳文乾與
    被告楊惠玉於警詢時均供承有拿毒品安非他命予陳志忠，尚
    難僅因被告楊惠玉就陳志忠該日購買安非他命之價格記憶模
    糊，即認被告楊惠玉、吳文乾並未共同販賣毒品安非他命予
    陳志忠；（三）被告楊惠玉於警詢時既明確供稱毒品是吳文
    乾向其友人購得的，復參諸被告楊惠玉與被告吳文乾係同居
    甚久之男女朋友，被告吳文乾亦會觀看被告楊惠玉手機內容
    ，顯徵被告吳文乾知悉被告楊惠玉有將所取得之毒品海洛因
    出售他人施用之情，原審認尚乏證據認定被告吳文乾對附表
    二編號(一)至(十)各次販賣毒品行為，與被告楊惠玉有何犯
    意聯絡、行為分擔，顯不合經驗法則云云。惟查，檢察官上
    訴理由，均經原審論述綦詳，逐一指駁，經核亦無違失，檢
    察官就此部分仍執前詞，任意指摘原審違誤，難認有理由，
    應予駁回。
據上論斷，應依刑事訴訟法第368條、第369條第1項前段、第364
條、第299條第1項前段，修正前毒品危害防制條例第4條第1項、
第6 項，修正後毒品危害防制條例第4條第1項、第2項、第6項、
第17條第2項，毒品危害防制條例第19條第1項，刑法第2條第1項
前段、但書、第11條前段、第25條第2 項、第55條、第59條、第
47條第1項、第51條第5款，判決如主文。
本案經檢察官沈明倫到庭執行職務。
中    華    民    國   100    年    5     月    10    日
                  刑事第八庭  審判長法  官  張傳栗
                                    法  官  黃斯偉
                                    法  官  劉嶽承
以上正本證明與原本無異。
如不服本判決，應於收受送達後10日內向本院提出上訴書狀，其
未敘述上訴之理由者並得於提起上訴後10日內向本院補提理由書
（均須按他造當事人之人數附繕本）「切勿逕送上級法院」。
                                    書記官  何仁崴
中    華    民    國   100    年    5     月    10    日
附表一：吳文乾、楊惠玉共同販賣第二級毒品部分
┌─┬───────┬────────┬────────────┬───────┬───────┬─────┬─────┬──────────┐
│  │  聯絡電話    │  電話聯絡時間  │     電話聯絡內容       │交付毒品時間  │ 交付毒品地點 │毒品重量及│交付毒品者│     應處罪刑       │
│  │              │                │                        │              │              │金額      │          │                    │
├─┼───────┼────────┼────────────┼───────┼───────┼─────┼─────┼──────────┤
│(一)│0000000000    │97年8月18日     │楊：喂，你要回來了嗎？  │97年8 月18日晚│桃園縣龜山鄉銘│安非他命1 │吳文乾    │吳文乾共同販賣第二級│
│  │（楊惠玉）    │晚間08時39分31秒│吳：我看不要回去了，明天│間09時06分53秒│傳大學門口前  │克5千元   │          │毒品，累犯，處有期徒│
│  │撥打給        │                │    一大早就回去搬一搬啦│楊惠玉與吳文乾│              │          │          │刑肆年陸月。未扣案之│
│  │0000000000    │                │    。                  │為左開通話後之│              │          │          │販賣毒品所得新臺幣伍│
│  │（吳文乾）    │                │楊：可是阿淵要東西耶。  │某時          │              │          │          │仟元應與楊惠玉連帶沒│
│  │              │                │吳：你叫他來銘傳大學那邊│              │              │          │          │收，如全部或一部不能│
│  │              │                │    。                  │              │              │          │          │沒收時，以渠等財產連│
│  │              │                │楊：銘傳大學喔？        │              │              │          │          │帶抵償之；扣案搭配門│
│  │              │                │吳：龜山啦。            │              │              │          │          │號0000000000號、0954│
│  │              │                │楊：好。                │              │              │          │          │042964號之行動電話各│
│  ├───────┼────────┼────────────┤              │              │          │          │壹支（均不含SIM卡） │
│  │0000000000    │97年8月18日     │呂：喂。                │              │              │          │          │、搗缽、分裝盤、分裝│
│  │（楊惠玉）    │晚間08時40分32秒│楊：你去銘傳大學那裡好嗎│              │              │          │          │匙壹組、電子磅秤貳臺│
│  │撥打給        │                │                        │              │              │          │          │、分裝袋拾包，均沒收│
│  │0000000000    │                │呂：銘傳大學喔。        │              │              │          │          │。                  │
│  │（呂學淵）    │                │楊：你知道嗎？          │              │              │          │          │                    │
│  │              │                │呂：我知道啊。          │              │              │          │          │                    │
│  │              │                │楊：他可能會叫人拿給你，│              │              │          │          │                    │
│  │              │                │    他腳受傷，你就拿錢給│              │              │          │          │                    │
│  │              │                │                        │              │              │          │          │                    │
│  │              │                │                        │              │              │          │          │                    │
│  │              │                │                        │              │              │          │          │                    │
│  │              │                │    他就好了。          │              │              │          │          ├──────────┤
│  │              │                │呂：喔，我到的時候再打給│              │              │          │          │楊惠玉共同販賣第二級│
│  │              │                │    你。你再打給他。    │              │              │          │          │毒品，累犯，處有期徒│
│  │              │                │楊：嗯。                │              │              │          │          │刑肆年陸月。未扣案之│
│  │              │                │呂：好。                │              │              │          │          │販賣毒品所得新臺幣伍│
│  ├───────┼────────┼────────────┤              │              │          │          │仟元應與吳文乾連帶沒│
│  │0000000000    │97年8月18日     │楊：到了嗎？            │              │              │          │          │收，如全部或一部不能│
│  │（呂學淵）    │晚間09時06分02秒│呂：嗯。要在門口還是？  │              │              │          │          │沒收時，以渠等財產連│
│  │撥打給        │                │楊：好，你就在門口就好了│              │              │          │          │帶抵償之；扣案搭配門│
│  │0000000000    │                │    。                  │              │              │          │          │號0000000000號、0954│
│  │（楊惠玉）    │                │呂：喔，好。            │              │              │          │          │042964號之行動電話各│
│  ├───────┼────────┼────────────┤              │              │          │          │壹支（均不含SIM卡） │
│  │0000000000    │97年8 月18日晚間│楊：喂，他到了喔。他在門│              │              │          │          │、搗缽、分裝盤、分裝│
│  │（楊惠玉）    │09時06分53秒    │    口。                │              │              │          │          │匙壹組、電子磅秤貳臺│
│  │撥打給        │                │吳：那他要怎麼樣？      │              │              │          │          │、分裝袋拾包，均沒收│
│  │0000000000    │                │楊：他要1 克，他會拿5 千│              │              │          │          │。                  │
│  │（吳文乾）    │                │    給你。              │              │              │          │          │                    │
│  │              │                │吳：好。                │              │              │          │          │                    │
│  │              │                │                        │              │              │          │          │                    │
│  │              │                │                        │              │              │          │          │                    │
│  │              │                │                        │              │              │          │          │                    │
│  │              │                │                        │              │              │          │          │                    │
│  │              │                │                        │              │              │          │          │                    │
├─┼───────┼────────┼────────────┼───────┼───────┼─────┼─────┼──────────┤
│(二)│0000000000    │97年8月20日     │楊：喂。                │未交付        │約定在桃園縣桃│約定安非他│未交付    │吳文乾共同販賣第二級│
│  │（連美宜）    │凌晨零時03分36秒│連：喂，你現在那邊有糖果│              │園市○○路某處│命1 兩9 萬│          │毒品，未遂，累犯，處│
│  │撥打給        │                │    嗎？                │              │              │元        │          │有期徒刑肆年。扣案搭│
│  │0000000000    │                │楊：有啊。              │              │              │          │          │配門號0000000000號之│
│  │（楊惠玉）    │                │連：有喔，好了嗎？      │              │              │          │          │行動電話壹支（不含SI│
│  │              │                │楊：對阿。              │              │              │          │          │M卡）、搗缽、分裝盤 │
│  │              │                │連：漂亮了嗎？          │              │              │          │          │、分裝匙壹組、電子磅│
│  │              │                │楊：對阿。              │              │              │          │          │秤貳臺、分裝袋拾包，│
│  │              │                │連：那個半個要多少錢？  │              │              │          │          │均沒收；未扣案搭配門│
│  │              │                │楊：半個。              │              │              │          │          │號0000000000之行動電│
│  │              │                │連：若是要一個，你們那邊│              │              │          │          │話壹支（不含SIM卡） │
│  │              │                │    可以出嗎？          │              │              │          │          │，沒收之，如全部或一│
│  │              │                │楊：可以啊。但是現在去拿│              │              │          │          │部不能沒收時，追徵其│
│  │              │                │    還沒有回來。        │              │              │          │          │價額或與楊惠玉財產連│
│  │              │                │連：我現在是要問說你給我│              │              │          │          │帶抵償之。          │
│  │              │                │    的價位是多少？      │              │              │          │          │                    │
│  │              │                │楊：8萬多吧，8、9萬。   │              │              │          │          │                    │
│  │              │                │連：一個喔，不能確定價位│              │              │          │          │                    │
│  │              │                │    嗎？                │              │              │          │          │                    │
│  │              │                │                        │              │              │          │          │                    │
│  │              │                │                        │              │              │          │          │                    │
│  │              │                │                        │              │              │          │          │                    │
│  │              │                │                        │              │              │          │          │                    │
│  │              │                │                        │              │              │          │          │                    │
│  │              │                │                        │              │              │          │          │                    │
│  │              │                │楊：因為還沒有拿回來，我│              │              │          │          ├──────────┤
│  │              │                │    也不知道。          │              │              │          │          │                    │
│  │              │                │連：啊，什麼時候才會拿回│              │              │          │          │楊惠玉共同販賣第二級│
│  │              │                │    來？                │              │              │          │          │毒品，未遂，累犯，處│
│  │              │                │楊：晚一點。            │              │              │          │          │有期徒刑肆年。扣案搭│
│  │              │                │連：晚一點喔，好，那你拿│              │              │          │          │配門號0000000000號之│
│  │              │                │    到手時再打電話給我，│              │              │          │          │行動電話壹支（不含SI│
│  │              │                │    因為你們那個品質好的│              │              │          │          │M卡）、搗缽、分裝盤 │
│  │              │                │    話，我每天都要半個，│              │              │          │          │、分裝匙壹組、電子磅│
│  │              │                │    最少半個啦。        │              │              │          │          │秤貳臺、分裝袋拾包，│
│  │              │                │楊：喔。                │              │              │          │          │均沒收；未扣案搭配門│
│  │              │                │連：所以你一定要跟我聯絡│              │              │          │          │號0000000000之行動電│
│  │              │                │    喔。                │              │              │          │          │話壹支（不含SIM卡） │
│  │              │                │楊：好。                │              │              │          │          │，沒收之，如全部或一│
│  ├───────┼────────┼────────────┤              │              │          │          │部不能沒收時，追徵其│
│  │0000000000    │97年8月20日     │我跟你說喔這不是開玩笑的│              │              │          │          │價額或與吳文乾財產連│
│  │（連美宜）    │凌晨零時07分55秒│你拿到時與我聯絡每天最少│              │              │          │          │帶抵償之。          │
│  │傳遞簡訊給    │                │要半個懂嗎但是品質要OK的│              │              │          │          │                    │
│  │0000000000    │                │好嗎                    │              │              │          │          │                    │
│  │（楊惠玉）    │                │                        │              │              │          │          │                    │
│  ├───────┼────────┼────────────┤              │              │          │          │                    │
│  │0000000000    │97年8月20日     │老公，男生有回來了嗎？人│              │              │          │          │                    │
│  │（楊惠玉）    │上午05時06分37秒│家要半個，有嗎？        │              │              │          │          │                    │
│  │傳遞簡訊給    │                │                        │              │              │          │          │                    │
│  │0000000000    │                │                        │              │              │          │          │                    │
│  │（吳文乾）    │                │                        │              │              │          │          │                    │
│  ├───────┼────────┼────────────┤              │              │          │          │                    │
│  │0000000000    │97年8月20日     │楊：喂，有沒有男生？    │              │              │          │          │                    │
│  │（楊惠玉）    │上午05時28分04秒│吳：有啦。              │              │              │          │          │                    │
│  │撥打給        │                │楊：價錢呢？            │              │              │          │          │                    │
│  │0000000000    │                │吳：誰要啦？            │              │              │          │          │                    │
│  │（吳文乾）    │                │楊：那個美宜啦。        │              │              │          │          │                    │
│  │              │                │吳：她有錢嗎？          │              │              │          │          │                    │
│  │              │                │楊：就是現金才給她啊。  │              │              │          │          │                    │
│  │              │                │吳：要85啦。            │              │              │          │          │                    │
│  │              │                │楊：好。                │              │              │          │          │                    │
│  ├───────┼────────┼────────────┤              │              │          │          │                    │
│  │0000000000    │97年8月20日     │半個要45                │              │              │          │          │                    │
│  │（楊惠玉）    │上午05時33分00秒│                        │              │              │          │          │                    │
│  │傳遞簡訊給    │                │                        │              │              │          │          │                    │
│  │0000000000    │                │                        │              │              │          │          │                    │
│  │（連美宜）    │                │                        │              │              │          │          │                    │
│  ├───────┼────────┼────────────┤              │              │          │          │                    │
│  │0000000000    │97年8月20日     │楊：喂，有沒有看到訊息？│              │              │          │          │                    │
│  │（楊惠玉）    │上午05時53分25秒│連：好，我現在看，      │              │              │          │          │                    │
│  │撥打給        │                │楊：半個要45。          │              │              │          │          │                    │
│  │0000000000    │                │連：半個，啊，1個。     │              │              │          │          │                    │
│  │（連美宜）    │                │                        │              │              │          │          │                    │
│  ├───────┼────────┼────────────┤              │              │          │          │                    │
│  │0000000000    │97年8月20日     │1個要多少？品質要好的   │              │              │          │          │                    │
│  │（連美宜）    │上午05時55分00秒│                        │              │              │          │          │                    │
│  │傳遞簡訊給    │                │                        │              │              │          │          │                    │
│  │0000000000    │                │                        │              │              │          │          │                    │
│  │（楊惠玉）    │                │                        │              │              │          │          │                    │
│  ├───────┼────────┼────────────┤              │              │          │          │                    │
│  │0000000000    │97年8月20日     │9萬，好的               │              │              │          │          │                    │
│  │（楊惠玉）    │上午05時57分14秒│                        │              │              │          │          │                    │
│  │傳遞簡訊給    │                │                        │              │              │          │          │                    │
│  │0000000000    │                │                        │              │              │          │          │                    │
│  │（連美宜）    │                │                        │              │              │          │          │                    │
│  ├───────┼────────┼────────────┤              │              │          │          │                    │
│  │0000000000    │97年8月20日     │我晚上會跟你聯絡要1 個可│              │              │          │          │                    │
│  │（連美宜）    │上午05時58分39秒│以再低一點嗎            │              │              │          │          │                    │
│  │傳遞簡訊給    │                │                        │              │              │          │          │                    │
│  │0000000000    │                │                        │              │              │          │          │                    │
│  │（楊惠玉）    │                │                        │              │              │          │          │                    │
│  ├───────┼────────┼────────────┤              │              │          │          │                    │
│  │0000000000    │97年8月20日     │已給你最低，現在外銷面都│              │              │          │          │                    │
│  │（楊惠玉）    │上午06時05分02秒│沒東西                  │              │              │          │          │                    │
│  │傳遞簡訊給    │                │                        │              │              │          │          │                    │
│  │0000000000    │                │                        │              │              │          │          │                    │
│  │（連美宜）    │                │                        │              │              │          │          │                    │
│  ├───────┼────────┼────────────┤              │              │          │          │                    │
│  │0000000000    │97年8月20日     │我知道了如馬上要馬上有嗎│              │              │          │          │                    │
│  │（連美宜）    │上午05時58分39秒│                        │              │              │          │          │                    │
│  │傳遞簡訊給    │                │                        │              │              │          │          │                    │
│  │0000000000    │                │                        │              │              │          │          │                    │
│  │（楊惠玉）    │                │                        │              │              │          │          │                    │
│  ├───────┼────────┼────────────┤              │              │          │          │                    │
│  │0000000000    │97年8月20日     │已這兒最低，現在外面都沒│              │              │          │          │                    │
│  │（楊惠玉）    │上午06時09分40秒│東西，晚上才要，一直催？│              │              │          │          │                    │
│  │傳遞簡訊給    │                │                        │              │              │          │          │                    │
│  │0000000000    │                │                        │              │              │          │          │                    │
│  │（連美宜）    │                │                        │              │              │          │          │                    │
│  ├───────┼────────┼────────────┤              │              │          │          │                    │
│  │0000000000    │97年8月20日     │不是我是先跟你確定因為你│              │              │          │          │                    │
│  │（連美宜）    │上午06時11分56秒│太難找如果每天最少半個有│              │              │          │          │                    │
│  │傳遞簡訊給    │                │嗎這是好腳              │              │              │          │          │                    │
│  │0000000000    │                │                        │              │              │          │          │                    │
│  │（楊惠玉）    │                │                        │              │              │          │          │                    │
│  ├───────┼────────┼────────────┤              │              │          │          │                    │
│  │0000000000    │97年8月20日     │正常的話就會幫你留      │              │              │          │          │                    │
│  │（楊惠玉）    │上午06時30分54秒│                        │              │              │          │          │                    │
│  │傳遞簡訊給    │                │                        │              │              │          │          │                    │
│  │0000000000    │                │                        │              │              │          │          │                    │
│  │（連美宜）    │                │                        │              │              │          │          │                    │
│  ├───────┼────────┼────────────┤              │              │          │          │                    │
│  │0000000000    │97年8月20日     │只要你的品質保證且固定貨│              │              │          │          │                    │
│  │（連美宜）    │上午06時49分47秒│量別一下有一下沒的我這就│              │              │          │          │                    │
│  │傳遞簡訊給    │                │沒問題每天最少定要一半這│              │              │          │          │                    │
│  │0000000000    │                │些都是基本條件如沒問題再│              │              │          │          │                    │
│  │（楊惠玉）    │                │來談細節雖不多但凡事還是│              │              │          │          │                    │
│  │              │                │說清楚免得心存          │              │              │          │          │                    │
│  ├───────┼────────┼────────────┤              │              │          │          │                    │
│  │0000000000    │97年8月20日     │芥蒂以保長久合作關係    │              │              │          │          │                    │
│  │（連美宜）    │上午06時49分51秒│                        │              │              │          │          │                    │
│  │傳遞簡訊給    │                │                        │              │              │          │          │                    │
│  │0000000000    │                │                        │              │              │          │          │                    │
│  │（楊惠玉）    │                │                        │              │              │          │          │                    │
│  ├───────┼────────┼────────────┤              │              │          │          │                    │
│  │0000000000    │97年8月20日     │現在可以碰面嗎客人在催  │              │              │          │          │                    │
│  │（連美宜）    │中午12時51分40秒│                        │              │              │          │          │                    │
│  │傳遞簡訊給    │                │                        │              │              │          │          │                    │
│  │0000000000    │                │                        │              │              │          │          │                    │
│  │（楊惠玉）    │                │                        │              │              │          │          │                    │
│  ├───────┼────────┼────────────┤              │              │          │          │                    │
│  │0000000000    │97年8月20日     │打給你又不回，等一下，我│              │              │          │          │                    │
│  │（楊惠玉）    │中午12時53分39秒│看他有沒有再忙          │              │              │          │          │                    │
│  │傳遞簡訊給    │                │                        │              │              │          │          │                    │
│  │0000000000    │                │                        │              │              │          │          │                    │
│  │（連美宜）    │                │                        │              │              │          │          │                    │
│  ├───────┼────────┼────────────┤              │              │          │          │                    │
│  │0000000000    │97年8月20日     │確定要嗎？現金喔        │              │              │          │          │                    │
│  │（楊惠玉）    │中午12時56分24秒│                        │              │              │          │          │                    │
│  │傳遞簡訊給    │                │                        │              │              │          │          │                    │
│  │0000000000    │                │                        │              │              │          │          │                    │
│  │（連美宜）    │                │                        │              │              │          │          │                    │
│  ├───────┼────────┼────────────┤              │              │          │          │                    │
│  │0000000000    │97年8月20日     │對沒錯                  │              │              │          │          │                    │
│  │（連美宜）    │下午01時35分03秒│                        │              │              │          │          │                    │
│  │傳遞簡訊給    │                │                        │              │              │          │          │                    │
│  │0000000000    │                │                        │              │              │          │          │                    │
│  │（楊惠玉）    │                │                        │              │              │          │          │                    │
│  ├───────┼────────┼────────────┤              │              │          │          │                    │
│  │0000000000    │97年8月20日     │吳：喂。                │              │              │          │          │                    │
│  │（楊惠玉）    │下午02時48分38秒│楊：要1個男生啦。       │              │              │          │          │                    │
│  │撥打給        │                │吳：好啦，我會叫紅毛拿去│              │              │          │          │                    │
│  │0000000000    │                │    啦。                │              │              │          │          │                    │
│  │（吳文乾）    │                │                        │              │              │          │          │                    │
│  ├───────┼────────┼────────────┤              │              │          │          │                    │
│  │0000000000    │97年8月20日     │楊：喂，東西來了喔。    │              │              │          │          │                    │
│  │（連美宜）    │下午02時57分05秒│連：現在過去嗎？        │              │              │          │          │                    │
│  │撥打給        │                │楊：嗯。                │              │              │          │          │                    │
│  │0000000000    │                │連：好。                │              │              │          │          │                    │
│  │（楊惠玉）    │                │楊：要拿錢來拿喔。      │              │              │          │          │                    │
│  │              │                │連：喂，你跟我去好嗎？我│              │              │          │          │                    │
│  │              │                │    叫他在附近等就好了。│              │              │          │          │                    │
│  │              │                │楊：好。                │              │              │          │          │                    │
│  │              │                │連：喔，啊，你在哪裡？  │              │              │          │          │                    │
│  │              │                │楊：我在一樣啊。        │              │              │          │          │                    │
│  │              │                │連：喔，在桃園莊敬路那裡│              │              │          │          │                    │
│  │              │                │    喔？                │              │              │          │          │                    │
│  │              │                │楊：嗯，快一點不然我要走│              │              │          │          │                    │
│  │              │                │    了。                │              │              │          │          │                    │
│  │              │                │連：好，我現在過去。    │              │              │          │          │                    │
│  ├───────┼────────┼────────────┤              │              │          │          │                    │
│  │0000000000    │97年8月20日     │楊：喂，你到哪裡了？    │              │              │          │          │                    │
│  │（楊惠玉）    │下午03時02分30秒│連：我現在才要出發而已，│              │              │          │          │                    │
│  │撥打給        │                │    我問你喔，你那個是一│              │              │          │          │                    │
│  │0000000000    │                │    塊一塊的嗎？        │              │              │          │          │                    │
│  │（連美宜）    │                │楊：有兩種啦，有一塊一塊│              │              │          │          │                    │
│  │              │                │    的，也有細的，我是覺│              │              │          │          │                    │
│  │              │                │    得細的比較好。      │              │              │          │          │                    │
│  │              │                │連：不要細的啦。        │              │              │          │          │                    │
│  │              │                │楊：可是我覺得細的效果比│              │              │          │          │                    │
│  │              │                │    較好，隨便你。      │              │              │          │          │                    │
│  │              │                │連：沒關係，不要拿那個細│              │              │          │          │                    │
│  │              │                │    細的，要拿結晶的。  │              │              │          │          │                    │
│  │              │                │楊：你要拿結晶的 喔？   │              │              │          │          │                    │
│  │              │                │連：對對對，我現在馬上過│              │              │          │          │                    │
│  │              │                │    去了喔。            │              │              │          │          │                    │
│  │              │                │楊：喂，你要結晶的喔？  │              │              │          │          │                    │
│  │              │                │連：對。                │              │              │          │          │                    │
│  │              │                │楊：好。                │              │              │          │          │                    │
│  │              │                │連：好。                │              │              │          │          │                    │
└─┴───────┴────────┴────────────┴───────┴───────┴─────┴─────┴──────────┘
附表二：楊惠玉獨自販賣第一、二級毒品部分
┌─┬───────┬────────┬────────────┬───────┬───────┬─────┬─────┬──────────┐
│  │  聯絡電話    │  電話聯絡時間  │     電話聯絡內容       │交付毒品時間  │ 交付毒品地點 │毒品重量及│交付毒品者│      應處罪刑      │
│  │              │                │                        │              │              │金額      │          │                    │
├─┼───────┼────────┼────────────┼───────┼───────┼─────┼─────┼──────────┤
│(一)│0000000000    │97年8月7日      │楊：喂，小偉，有男生了，│97年8 月7 日下│桃園縣中壢市環│海洛因半錢│楊惠玉    │楊惠玉販賣第一級毒品│
│  │（楊惠玉）    │下午02時02分02秒│    你要嗎？            │午03時30分34秒│中東路36號10樓│1萬元，安 │          │，累犯，處有期徒刑拾│
│  │撥打給        │                │吳：有嗎？              │楊惠玉與吳偉明│              │非他命四分│          │貳年。未扣案之販賣毒│
│  │0000000000    │                │楊：有。                │為該通話後之某│              │之一兩2萬3│          │品所得新臺幣參萬參仟│
│  │（吳偉明）    │                │吳：那玉姊，你現在在哪裡│時            │              │仟元，吳偉│          │元沒收，如全部或一部│
│  │              │                │    ？還在桃園喔？      │              │              │明當場先行│          │不能沒收時，以其財產│
│  │              │                │楊：對，我現在問你，看你│              │              │交付部分價│          │抵償之；扣案搭配門號│
│  │              │                │    怎麼樣，我現在弄一弄│              │              │金即1萬9千│          │0000000000號之行動電│
│  │              │                │    就要出去了。        │              │              │元予楊惠玉│          │話壹支（不含SIM卡） │
│  │              │                │吳：那你什麼時候要來我這│              │              │，積欠之1 │          │、電子磅秤貳臺、分裝│
│  │              │                │    裡？                │              │              │萬4千元於 │          │袋拾包，均沒收。    │
│  │              │                │楊：我現在先去內壢，先去│              │              │翌日始交付│          │                    │
│  │              │                │    銀行匯錢就過去了。  │              │              │予楊惠玉  │          │                    │
│  │              │                │吳：喔，好啊。          │              │              │          │          │                    │
│  │              │                │楊：啊你要多少？        │              │              │          │          │                    │
│  │              │                │吳：可是玉姊，我可能要分│              │              │          │          │                    │
│  │              │                │    兩次給你可以嗎？    │              │              │          │          │                    │
│  │              │                │楊：可以啊。            │              │              │          │          │                    │
│  │              │                │吳：就先給我走一半好不好│              │              │          │          │                    │
│  │              │                │    ？                  │              │              │          │          │                    │
│  │              │                │楊：好，對了，不要給你那│              │              │          │          │                    │
│  │              │                │    個老闆知道喔。      │              │              │          │          │                    │
│  │              │                │吳：我知道，你也不要讓他│              │              │          │          │                    │
│  │              │                │    知道。              │              │              │          │          │                    │
│  │              │                │楊：我去再跟你講好了。  │              │              │          │          │                    │
│  │              │                │吳：好，那你要快一點來喔│              │              │          │          │                    │
│  │              │                │    。                  │              │              │          │          │                    │
│  │              │                │楊：你要多少啦？        │              │              │          │          │                    │
│  │              │                │吳：不要給太多啦。      │              │              │          │          │                    │
│  │              │                │楊：我不曉得你要多少你說│              │              │          │          │                    │
│  │              │                │    啊？                │              │              │          │          │                    │
│  │              │                │吳：81還是41都可以。    │              │              │          │          │                    │
│  │              │                │楊：到底是81還是41，那女│              │              │          │          │                    │
│  │              │                │    生要嗎？            │              │              │          │          │                    │
│  │              │                │吳：我看你方便啦，女生要│              │              │          │          │                    │
│  │              │                │    啊，就我跟你說的半個│              │              │          │          │                    │
│  │              │                │    啊。                │              │              │          │          │                    │
│  │              │                │楊：男生看你啊，我都可以│              │              │          │          │                    │
│  │              │                │    。                  │              │              │          │          │                    │
│  │              │                │吳：男生，硬的讚的嗎？  │              │              │          │          │                    │
│  │              │                │楊：應該是不錯，我還沒有│              │              │          │          │                    │
│  │              │                │    用到，現在才剛到而已│              │              │          │          │                    │
│  │              │                │    。                  │              │              │          │          │                    │
│  │              │                │吳：如果是讚的，那就拿41│              │              │          │          │                    │
│  │              │                │    啦。                │              │              │          │          │                    │
│  │              │                │楊：好啦。              │              │              │          │          │                    │
│  │              │                │吳：好。                │              │              │          │          │                    │
│  ├───────┼────────┼────────────┤              │              │          │          │                    │
│  │0000000000    │97年8月7日      │楊：喂，到了。          │              │              │          │          │                    │
│  │（楊惠玉）    │下午03時28分42秒│吳：好。                │              │              │          │          │                    │
│  │撥打給        │                │楊：你家是36號嗎？      │              │              │          │          │                    │
│  │0000000000    │                │吳：對對對。            │              │              │          │          │                    │
│  │（吳偉明）    │                │                        │              │              │          │          │                    │
│  ├───────┼────────┼────────────┤              │              │          │          │                    │
│  │0000000000    │97年8月7日      │吳：喂。                │              │              │          │          │                    │
│  │（楊惠玉）    │下午03時30分34秒│楊：樓下門沒開啊。      │              │              │          │          │                    │
│  │撥打給        │                │吳：你按電鈴，36號10樓。│              │              │          │          │                    │
│  │0000000000    │                │楊：好。                │              │              │          │          │                    │
│  │（吳偉明）    │                │吳：有了。              │              │              │          │          │                    │
├─┼───────┼────────┼────────────┼───────┼───────┼─────┼─────┼──────────┤
│(二)│0000000000    │97年8月8日      │吳：玉姊，我還欠你1 萬4 │97年8 月8 日上│桃園縣中壢市環│安非他命四│楊惠玉    │楊惠玉販賣第二級毒品│
│  │（楊惠玉）    │上午06時37分51秒│    對不對？            │午楊惠玉與吳偉│中東路36號10樓│分之一兩2 │          │，累犯，處有期徒刑│
│  │撥打給        │                │楊：對啊。              │明為左開通話後│              │萬3仟元   │          │年陸月。未扣案之販賣│
│  │0000000000    │                │吳：你等一下有沒有要帶孩│之某時        │              │          │          │毒品所得新臺幣貳萬參│
│  │（吳偉明）    │                │    子去上學？          │              │              │          │          │元沒收，如全部或一部│
│  │              │                │楊：現在啊，你要嗎？    │              │              │          │          │不能沒收時，以其財產│
│  │              │                │吳：小孩子不是要暑期輔導│              │              │          │          │抵償之；扣案搭配門號│
│  │              │                │    ，在哪裡啊？        │              │              │          │          │0000000000號之行動電│
│  │              │                │楊：在省桃那邊啊，你要嗎│              │              │          │          │話壹支（不含SIM卡） │
│  │              │                │    ？要的話，我順便拿過│              │              │          │          │、電子磅秤貳臺、分裝│
│  │              │                │    去。                │              │              │          │          │袋拾包，均沒收。    │
│  │              │                │吳：我要嘛，我很厲害嘛，│              │              │          │          │                    │
│  │              │                │    玉姊，剩1 克而已。  │              │              │          │          │                    │
│  │              │                │楊：那你要嗎？          │              │              │          │          │                    │
│  │              │                │吳：看你啦，我現在就可以│              │              │          │          │                    │
│  │              │                │    把錢給你啦。        │              │              │          │          │                    │
│  │              │                │楊：你要的話，我就順便帶│              │              │          │          │                    │
│  │              │                │    過去。              │              │              │          │          │                    │
│  │              │                │吳：那硬的就好，因為軟的│              │              │          │          │                    │
│  │              │                │    昨天拿的還有。      │              │              │          │          │                    │
│  │              │                │楊：那你要拿多少？      │              │              │          │          │                    │
│  │              │                │吳：硬的，41好了。      │              │              │          │          │                    │
│  │              │                │楊：好，我順便幫你帶過去│              │              │          │          │                    │
│  │              │                │    喔。                │              │              │          │          │                    │
│  │              │                │吳：好。                │              │              │          │          │                    │
├─┼───────┼────────┼────────────┼───────┼───────┼─────┼─────┼──────────┤
│(三)│0000000000    │97年8月8日      │楊：喂。                │未交付        │桃園縣桃園市莊│約定安非他│未交付    │楊惠玉販賣第二級毒品│
│  │（謝仁銘）    │晚間08時29分57秒│謝：大姊，現在有沒有？  │              │敬路尊爵飯店附│命2 千元  │          │，未遂，累犯，處有期│
│  │撥打給        │                │楊：有。                │              │近萊爾富便利商│          │          │徒刑年。扣案搭配門│
│  │0000000000    │                │謝：我現在去跟你拿好不好│              │店前          │          │          │號0000000000號之行動│
│  │（楊惠玉）    │                │    ？                  │              │              │          │          │電話壹支（不含SIM卡 │
│  │              │                │楊：好，多少？          │              │              │          │          │）、電子磅秤貳臺、分│
│  │              │                │謝：2 張。              │              │              │          │          │裝袋拾包，均沒收。  │
│  │              │                │楊：啥。                │              │              │          │          │                    │
│  │              │                │謝：2 。                │              │              │          │          │                    │
│  │              │                │楊：好。                │              │              │          │          │                    │
│  │              │                │謝：掰掰。              │              │              │          │          │                    │
│  ├───────┼────────┼────────────┤              │              │          │          │                    │
│  │0000000000    │97年8月8日      │謝：喂，大姊喔。        │              │              │          │          │                    │
│  │（謝仁銘）    │晚間08時39分16秒│楊：嗯。                │              │              │          │          │                    │
│  │撥打給        │                │謝：我再一個紅綠燈就到了│              │              │          │          │                    │
│  │0000000000    │                │    。                  │              │              │          │          │                    │
│  │（楊惠玉）    │                │楊：好。                │              │              │          │          │                    │
├─┼───────┼────────┼────────────┼───────┼───────┼─────┼─────┼──────────┤
│(四)│0000000000    │97年8月8日      │楊：喂。                │97年8 月8 日晚│桃園縣桃園市莊│海洛因3 千│楊惠玉    │楊惠玉販賣第一級毒品│
│  │（劉瑞君）    │晚間09時06分01秒│劉：喂，姊姊嗎？        │間09時06分01秒│敬路尊爵飯店前│元        │          │，累犯，處有期徒刑拾│
│  │撥打給        │                │楊：嗯。                │楊惠玉與劉瑞君│              │          │          │陸年。未扣案之販賣毒│
│  │0000000000    │                │劉：小偉叫我跟你聯絡的。│為左開通話後之│              │          │          │品所得新臺幣參仟元沒│
│  │（楊惠玉）    │                │楊：我知道，要多少？    │某時          │              │          │          │收，如全部或一部不能│
│  │              │                │劉：嗯，2。             │              │              │          │          │沒收時，以其財產抵償│
│  │              │                │楊：女生呦？            │              │              │          │          │之；扣案搭配門號0917│
│  │              │                │劉：嗯，對。那現在過去嗎│              │              │          │          │019820號之行動電話壹│
│  │              │                │    ？                  │              │              │          │          │支（不含SIM卡）、電 │
│  │              │                │楊：對，你知道在哪裡嗎？│              │              │          │          │子磅秤貳臺、分裝袋拾│
│  │              │                │    他有沒有跟你講？    │              │              │          │          │包，均沒收。        │
│  │              │                │劉：他沒有跟我說。      │              │              │          │          │                    │
│  │              │                │楊：我在桃園尊爵飯店你知│              │              │          │          │                    │
│  │              │                │    道嗎？              │              │              │          │          │                    │
│  │              │                │劉：我不知道。          │              │              │          │          │                    │
│  │              │                │楊：在莊敬路，你跟人家問│              │              │          │          │                    │
│  │              │                │    一下就知道了，它蠻大│              │              │          │          │                    │
│  │              │                │    間的。              │              │              │          │          │                    │
│  │              │                │劉：那姊姊，你什麼時候回│              │              │          │          │                    │
│  │              │                │    來？                │              │              │          │          │                    │
│  │              │                │楊：我現在就在桃園。    │              │              │          │          │                    │
│  │              │                │劉：那就是要去桃園跟你拿│              │              │          │          │                    │
│  │              │                │    就對了？            │              │              │          │          │                    │
│  │              │                │楊：對。                │              │              │          │          │                    │
│  │              │                │劉：喔，好。那我到再打給│              │              │          │          │                    │
│  │              │                │    你。                │              │              │          │          │                    │
│  │              │                │楊：好。                │              │              │          │          │                    │
│  ├───────┼────────┼────────────┤              │              │          │          │                    │
│  │0000000000    │97年8月8日      │楊：喂。                │              │              │          │          │                    │
│  │（劉瑞君）    │晚間09時06分01秒│劉：姊姊喔。我是小君。  │              │              │          │          │                    │
│  │撥打給        │                │楊：嗯。                │              │              │          │          │                    │
│  │0000000000    │                │劉：我要跟你說我要直接改│              │              │          │          │                    │
│  │（楊惠玉）    │                │    3。                 │              │              │          │          │                    │
│  │              │                │楊：改3喔？好。         │              │              │          │          │                    │
│  │              │                │劉：我快到的時候再打給你│              │              │          │          │                    │
│  │              │                │    喔，到時再麻煩你拿下│              │              │          │          │                    │
│  │              │                │    來。                │              │              │          │          │                    │
│  │              │                │楊：喔，好。            │              │              │          │          │                    │
│  │              │                │劉：然後我是坐計程車。  │              │              │          │          │                    │
│  │              │                │楊：好，那你快到時再打電│              │              │          │          │                    │
│  │              │                │    話給我。            │              │              │          │          │                    │
│  │              │                │劉：好。                │              │              │          │          │                    │
├─┼───────┼────────┼────────────┼───────┼───────┼─────┼─────┼──────────┤
│(五)│0000000000    │97年8月10日     │小羅：喂，姊啊。我阿順的│97年8 月10日下│桃園縣桃園市莊│海洛因四分│未交付    │楊惠玉販賣第一級毒品│
│  │（彭遠劍所有，│下午03時29分37秒│      朋友啦。          │午03時31分13秒│敬路某處      │之一錢5千5│          │，未遂，累犯，處有期│
│  │交由綽號「小羅│                │楊：嗯。                │楊惠玉與綽號「│              │百元      │          │徒刑拾肆年。扣案搭配│
│  │」之人通話）  │                │小羅：方便講嗎？        │小羅」之人為左│              │          │          │門號0000000000號之行│
│  │撥打給        │                │楊：有啊。              │開通話後之某時│              │          │          │動電話壹支（不含SIM │
│  │0000000000（楊│                │小羅：我找女生哪。      │              │              │          │          │卡）、電子磅秤貳臺、│
│  │惠玉）        │                │楊：女生有啊。          │              │              │          │          │分裝袋拾包，均沒收。│
│  │              │                │小羅：你那1錢是多少？   │              │              │          │          │                    │
│  │              │                │楊：2萬1可以嗎？        │              │              │          │          │                    │
│  │              │                │小羅：東西好嗎？        │              │              │          │          │                    │
│  │              │                │楊：不錯。              │              │              │          │          │                    │
│  │              │                │小羅：那我先拿41看看好嗎│              │              │          │          │                    │
│  │              │                │      ？                │              │              │          │          │                    │
│  │              │                │楊：好啊。              │              │              │          │          │                    │
│  │              │                │小羅：你人在哪裡？      │              │              │          │          │                    │
│  │              │                │楊：同樣啊。            │              │              │          │          │                    │
│  │              │                │小羅：同樣喔，莊敬路那裡│              │              │          │          │                    │
│  │              │                │      喔。              │              │              │          │          │                    │
│  │              │                │楊：嗯。                │              │              │          │          │                    │
│  │              │                │小羅：我現在在經國路麥當│              │              │          │          │                    │
│  │              │                │      勞這裡，我10分鐘就│              │              │          │          │                    │
│  │              │                │      到。              │              │              │          │          │                    │
│  │              │                │楊：好。                │              │              │          │          │                    │
│  ├───────┼────────┼────────────┤              │              │          │          │                    │
│  │0000000000    │97年8月10日     │小羅：啊，姊啊，41多少？│              │              │          │          │                    │
│  │（同上）      │下午03時31分13秒│楊：55就好啊。          │              │              │          │          │                    │
│  │撥打給        │                │小羅：好，我現在過去啦。│              │              │          │          │                    │
│  │0000000000    │                │                        │              │              │          │          │                    │
│  │（楊惠玉）    │                │                        │              │              │          │          │                    │
├─┼───────┼────────┼────────────┼───────┼───────┼─────┼─────┼──────────┤
│(六)│0000000000    │97年8月12日     │楊：喂。                │97年8 月12日下│桃園地區某不詳│海洛因半錢│楊惠玉    │楊惠玉販賣第一級毒品│
│  │（吳偉明）    │上午09時37分43秒│吳：玉姊，小偉。        │午03時19分53秒│處所          │1 萬元    │          │，累犯，處有期徒刑拾│
│  │撥打給        │                │楊：嗯，我知道。        │楊惠玉與吳偉明│              │          │          │貳年。未扣案之販賣毒│
│  │0000000000    │                │吳：你有沒有想我啊？    │為左開通話後之│              │          │          │品所得新臺幣壹萬元沒│
│  │（楊惠玉）    │                │楊：怎麼樣，你回來了喔？│某時          │              │          │          │收，如全部或一部不能│
│  │              │                │吳：還沒，我等一下要坐車│              │              │          │          │沒收時，以其財產抵償│
│  │              │                │    回去啊。            │              │              │          │          │之；扣案搭配門號0917│
│  │              │                │楊：你去幹嘛？          │              │              │          │          │019820號之行動電話壹│
│  │              │                │吳：沒幹嘛。那個你男生有│              │              │          │          │支（不含SIM卡）、電 │
│  │              │                │    沒有啊？            │              │              │          │          │子磅秤貳臺、分裝袋拾│
│  │              │                │楊：男生，這兩天沒有。  │              │              │          │          │包，均沒收。        │
│  │              │                │吳：是喔。              │              │              │          │          │                    │
│  │              │                │楊：等一下再看看啦。不曉│              │              │          │          │                    │
│  │              │                │    得我男朋友有沒有拿到│              │              │          │          │                    │
│  │              │                │    了。                │              │              │          │          │                    │
│  │              │                │吳：喔，那女生有嗎？    │              │              │          │          │                    │
│  │              │                │楊：有。                │              │              │          │          │                    │
│  │              │                │吳：女生我也沒有了。我等│              │              │          │          │                    │
│  │              │                │    一下會坐高鐵回去。  │              │              │          │          │                    │
│  │              │                │楊：高鐵，你在哪裡啊？  │              │              │          │          │                    │
│  │              │                │吳：我在南投。          │              │              │          │          │                    │
│  │              │                │楊：好，等你回來再打電話│              │              │          │          │                    │
│  │              │                │    來。                │              │              │          │          │                    │
│  │              │                │吳：好。                │              │              │          │          │                    │
│  ├───────┼────────┼────────────┤              │              │          │          │                    │
│  │0000000000    │97年8月12日     │楊：喂。                │              │              │          │          │                    │
│  │（吳偉明）    │下午01時32分20秒│吳：喂，玉姊，你在忙嗎？│              │              │          │          │                    │
│  │撥打給        │                │楊：忙什麼？            │              │              │          │          │                    │
│  │0000000000    │                │吳：茫酥酥啊。          │              │              │          │          │                    │
│  │（楊惠玉）    │                │楊：沒有一點點。        │              │              │          │          │                    │
│  │              │                │吳：一點點，有沒有硬的啦│              │              │          │          │                    │
│  │              │                │    ？                  │              │              │          │          │                    │
│  │              │                │楊：不知道要問看看。    │              │              │          │          │                    │
│  │              │                │吳：我等一下回去就要馬上│              │              │          │          │                    │
│  │              │                │    找你了。            │              │              │          │          │                    │
│  │              │                │楊：可是沒有男生。      │              │              │          │          │                    │
│  │              │                │吳：我要女生也要啊。    │              │              │          │          │                    │
│  │              │                │楊：好啊。              │              │              │          │          │                    │
│  │              │                │吳：啊，你不要等一下我到│              │              │          │          │                    │
│  │              │                │    了，啊人家在等我了，│              │              │          │          │                    │
│  │              │                │    我現在要坐高鐵回去。│              │              │          │          │                    │
│  │              │                │楊：你現在還沒坐車，你在│              │              │          │          │                    │
│  │              │                │    緊張什麼？          │              │              │          │          │                    │
│  │              │                │吳：我怕你等一下茫酥酥，│              │              │          │          │                    │
│  │              │                │    我一直打，你一直不接│              │              │          │          │                    │
│  │              │                │    啊。                │              │              │          │          │                    │
│  │              │                │楊：不會啦。            │              │              │          │          │                    │
│  │              │                │吳：好。                │              │              │          │          │                    │
│  ├───────┼────────┼────────────┤              │              │          │          │                    │
│  │0000000000    │97年8月12日     │楊：喂。                │              │              │          │          │                    │
│  │（吳偉明）    │下午03時19分53秒│吳：喂，玉姊，我已經回來│              │              │          │          │                    │
│  │撥打給        │                │    桃園了，快一點。    │              │              │          │          │                    │
│  │0000000000    │                │楊：你要多少？          │              │              │          │          │                    │
│  │（楊惠玉）    │                │吳：那個軟的先拿半錢好了│              │              │          │          │                    │
│  │              │                │    。                  │              │              │          │          │                    │
│  │              │                │楊：嗯。                │              │              │          │          │                    │
│  │              │                │吳：然後玉姊，你可以幫我│              │              │          │          │                    │
│  │              │                │    弄1 支煙嗎？        │              │              │          │          │                    │
│  │              │                │楊：好啦。              │              │              │          │          │                    │
│  │              │                │吳：在提藥了。          │              │              │          │          │                    │
│  │              │                │楊：好啦。              │              │              │          │          │                    │
│  │              │                │吳：我現在直接過去了喔。│              │              │          │          │                    │
│  │              │                │楊：你在哪裡？          │              │              │          │          │                    │
│  │              │                │吳：我在桃園啊。        │              │              │          │          │                    │
│  │              │                │楊：好啦。              │              │              │          │          │                    │
├─┼───────┼────────┼────────────┼───────┼───────┼─────┼─────┼──────────┤
│(七)│0000000000    │97年8月14日     │楊：喂。                │97年8 月14日下│桃園市○○路尊│安非他命2 │楊惠玉    │楊惠玉販賣第二級毒品│
│  │（王志成）    │下午05時18分38秒│王：喂，姊啊，我阿斌他朋│午05時18分38秒│爵飯店前      │千元      │          │，累犯，處有期徒刑│
│  │撥打給        │                │    友，你那裡有硬的嗎？│楊惠玉與王志成│              │          │          │年貳月。未扣案之販賣│
│  │0000000000    │                │楊：有。                │為左開通話後之│              │          │          │毒品所得新臺幣貳仟元│
│  │（楊惠玉）    │                │王：拿2千啦。           │某時          │              │          │          │沒收，如全部或一部不│
│  │              │                │楊：喔。                │              │              │          │          │能沒收時，以其財產抵│
│  │              │                │王：啊，要在哪裡等？    │              │              │          │          │償之；扣案搭配門號  │
│  │              │                │楊：同樣啊。            │              │              │          │          │0000000000號之行動電│
│  │              │                │王：好啦，我差不多20分鐘│              │              │          │          │話壹支（不含SIM卡） │
│  │              │                │    就到了。            │              │              │          │          │、電子磅秤貳臺、分裝│
│  │              │                │楊：好。                │              │              │          │          │袋拾包，均沒收。    │
│  │              │                │                        │              │              │          │          │                    │
│  │              │                │                        │              │              │          │          │                    │
│  │              │                │                        │              │              │          │          │                    │
├─┼───────┼────────┼────────────┼───────┼───────┼─────┼─────┼──────────┤
│(八)│0000000000    │97年8月19日     │楊：喂。                │97年8 月20日晚│桃園縣八德市中│安非他命半│楊惠玉    │楊惠玉販賣第二級毒品│
│  │（林劉信）    │下午06時29分42秒│林：惠玉喔。現在在那個怎│間08時44分33秒│華路麥當勞速食│克2千5百元│          │，累犯，處有期徒刑│
│  │撥打給        │                │    麼算？半克。        │楊惠玉與林劉信│店前          │          │          │年貳月。未扣案之販賣│
│  │0000000000    │                │楊：半克。              │為左開通話後之│              │          │          │毒品所得新臺幣貳仟伍│
│  │（楊惠玉）    │                │林：嗯。                │某時          │              │          │          │佰元沒收，如全部或一│
│  │              │                │楊：3千、2千5啦。       │              │              │          │          │部不能沒收時，以其財│
│  │              │                │林：2 千5 喔，我明天要拿│              │              │          │          │產抵償之；扣案搭配門│
│  │              │                │    2 千5 ，明天有嗎？  │              │              │          │          │號0000000000號之行動│
│  │              │                │楊：有啦。              │              │              │          │          │電話壹支（不含SIM卡 │
│  │              │                │林：你幫我留一下。      │              │              │          │          │）、電子磅秤貳臺、分│
│  │              │                │楊：好。                │              │              │          │          │裝袋拾包，均沒收。  │
│  │              │                │林：好。                │              │              │          │          │                    │
│  ├───────┼────────┼────────────┤              │              │          │          │                    │
│  │0000000000    │97年8月20日     │楊：喂。我在高城，你要來│              │              │          │          │                    │
│  │（林劉信）    │下午08時16分52秒│    高城喔？            │              │              │          │          │                    │
│  │撥打給        │                │林：高城我要去哪裡等你啊│              │              │          │          │                    │
│  │0000000000    │                │    ？                  │              │              │          │          │                    │
│  │（楊惠玉）    │                │楊：麥當勞。            │              │              │          │          │                    │
│  │              │                │林：麥當勞喔，我到了打給│              │              │          │          │                    │
│  │              │                │    你，喂，我先拿1 張好│              │              │          │          │                    │
│  │              │                │    不好？              │              │              │          │          │                    │
│  │              │                │楊：那你不是說要        │              │              │          │          │                    │
│  │              │                │林：好好，半克2千5百喔。│              │              │          │          │                    │
│  │              │                │楊：嗯。                │              │              │          │          │                    │
│  │              │                │林：好，我等一下過去，要│              │              │          │          │                    │
│  │              │                │    好一點的喔。        │              │              │          │          │                    │
│  │              │                │楊：好啦。              │              │              │          │          │                    │
│  ├───────┼────────┼────────────┤              │              │          │          │                    │
│  │0000000000    │97年8月20日     │楊：喂。                │              │              │          │          │                    │
│  │（林劉信）    │下午08時44分33秒│林：我到了，麥當勞。    │              │              │          │          │                    │
│  │撥打給        │                │楊：好。                │              │              │          │          │                    │
│  │0000000000    │                │                        │              │              │          │          │                    │
│  │（楊惠玉）    │                │                        │              │              │          │          │                    │
├─┼───────┼────────┼────────────┼───────┼───────┼─────┼─────┼──────────┤
│(九)│0000000000    │97年8月21日     │楊：喂。                │97年8 月21日下│桃園縣八德市中│安非他命1 │ 楊惠玉   │楊惠玉販賣第二級毒品│
│  │（王志成）    │下午04時50分00秒│王：喂，姊啊，那裡有硬的│午05時09分24秒│華路麥當勞附近│千元      │          │，累犯，處有期徒刑│
│  │撥打給        │                │    嗎？                │楊惠玉與王志成│              │          │          │年貳月。未扣案之販賣│
│  │0000000000    │                │楊：有啊，你要多少？    │為左開通話後之│              │          │          │毒品所得新臺幣壹仟元│
│  │（楊惠玉）    │                │王：要拿1 。            │某時          │              │          │          │沒收，如全部或一部不│
│  │              │                │楊：1 喔。              │              │              │          │          │能沒收時，以其財產抵│
│  │              │                │王：嗯，1 ，我同樣在那邊│              │              │          │          │償之；扣案搭配門號09│
│  │              │                │    等嗎？              │              │              │          │          │00000000號之行動電話│
│  │              │                │楊：我現在在高城。      │              │              │          │          │壹支（不含SIM卡）、 │
│  │              │                │王：現在在高城，啊，要去│              │              │          │          │電子磅秤貳臺、分裝袋│
│  │              │                │    哪裡等你？          │              │              │          │          │拾包，均沒收。      │
│  │              │                │楊：麥當勞。            │              │              │          │          │                    │
│  │              │                │王：麥當勞，好啊，我到時│              │              │          │          │                    │
│  │              │                │    打電話給你。        │              │              │          │          │                    │
│  ├───────┼────────┼────────────┤              │              │          │          │                    │
│  │0000000000    │97年8月21日     │楊：喂。                │              │              │          │          │                    │
│  │（王志成）    │下午05時09分24秒│王：喂，姊啊，我到了。  │              │              │          │          │                    │
│  │撥打給        │                │楊：嗯，要1克是不是？   │              │              │          │          │                    │
│  │0000000000    │                │王：沒有啦，要1 千啦，沒│              │              │          │          │                    │
│  │（楊惠玉）    │                │    那麼多錢，1 克下次再│              │              │          │          │                    │
│  │              │                │    拿。                │              │              │          │          │                    │
│  │              │                │楊：好。                │              │              │          │          │                    │
├─┼───────┼────────┼────────────┼───────┼───────┼─────┼─────┼──────────┤
│(十)│0000000000    │97年8月23日     │楊：喂。                │97年8 月23日凌│桃園縣八德市中│海洛因4 千│楊惠玉    │楊惠玉販賣第一級毒品│
│  │（吳文斌）    │凌晨03時39分51秒│吳：喂，姊啊，還沒有睡喔│晨03時39分51秒│華路麥當勞附近│元（因吳文│          │，累犯，處有期徒刑拾│
│  │撥打給        │                │    。                  │楊惠玉與吳文斌│某永和豆漿店前│斌缺現金，│          │陸年。扣案搭配門號09│
│  │0000000000    │                │楊：還沒。              │為左開通話後之│              │而先積欠楊│          │00000000號之行動電話│
│  │（楊惠玉）    │                │吳：還沒，我要菜。      │某時          │              │惠玉4 千元│          │壹支（不含SIM卡）、 │
│  │              │                │楊：啥？                │              │              │）        │          │電子磅秤貳臺、分裝袋│
│  │              │                │吳：我要41啦。          │              │              │          │          │拾包，均沒收。      │
│  │              │                │楊：多少？              │              │              │          │          │                    │
│  │              │                │吳：41。                │              │              │          │          │                    │
│  │              │                │楊：41喔。              │              │              │          │          │                    │
│  │              │                │吳：嗯。                │              │              │          │          │                    │
│  │              │                │楊：你在哪裡？你下班了嗎│              │              │          │          │                    │
│  │              │                │    ？                  │              │              │          │          │                    │
│  │              │                │吳：下班啦。我現在就是看│              │              │          │          │                    │
│  │              │                │    你在哪裡啊。        │              │              │          │          │                    │
│  │              │                │楊：我在高城啊。        │              │              │          │          │                    │
│  │              │                │吳：在麥當勞那邊喔？    │              │              │          │          │                    │
│  │              │                │楊：嗯。                │              │              │          │          │                    │
│  │              │                │吳：那我到哪裡等你？    │              │              │          │          │                    │
│  │              │                │楊：看你啊。            │              │              │          │          │                    │
│  │              │                │吳：麥當勞喔。          │              │              │          │          │                    │
│  │              │                │楊：都可以啊。          │              │              │          │          │                    │
│  │              │                │吳：外面不是有永和豆漿嗎│              │              │          │          │                    │
│  │              │                │    ？                  │              │              │          │          │                    │
│  │              │                │楊：對啊。              │              │              │          │          │                    │
│  │              │                │吳：我在永和豆漿等你好了│              │              │          │          │                    │
│  │              │                │    。                  │              │              │          │          │                    │
│  │              │                │楊：好啊。              │              │              │          │          │                    │
└─┴───────┴────────┴────────────┴───────┴───────┴─────┴─────┴──────────┘
附表三：吳偉明販賣第一級毒品部分
┌─┬───────┬────────┬────────────┬───────┬───────┬─────┬─────┬──────────┐
│  │  聯絡電話    │  電話聯絡時間  │     電話聯絡內容       │交付毒品時間  │ 交付毒品地點 │ 毒品金額 │交付毒品者│      應處罪刑      │
├─┼───────┼────────┼────────────┼───────┼───────┼─────┼─────┼──────────┤
│(一)│0000000000    │97年9月1日      │吳：喂。                │97年9 月1 日下│桃園縣中壢市環│海洛因1 千│吳偉明    │吳偉明販賣第一級毒品│
│  │（劉瑞君）    │下午04時27分51秒│劉：喂，你在家嗎？      │午05時59分26秒│中東路36號10樓│5百 元    │          │，累犯，處有期徒刑拾│
│  │撥打給        │                │吳：在啊。              │吳偉明與劉瑞君│              │          │          │伍年陸月。未扣案之販│
│  │0000000000    │                │劉：現在過去找你方便嗎？│為左開通話後之│              │          │          │賣毒品所得新臺幣壹仟│
│  │（吳偉明）    │                │吳：方便啊。            │某時          │              │          │          │伍佰元沒收，如全部或│
│  │              │                │劉：喔，好。            │              │              │          │          │一部不能沒收時，以其│
│  │              │                │吳：那要先跟你準備多少？│              │              │          │          │財產抵償之；扣案搭配│
│  │              │                │劉：我不知道耶。        │              │              │          │          │門號0000000000號之行│
│  │              │                │吳：他還沒來是嗎？      │              │              │          │          │動電話壹支（不含SIM │
│  │              │                │劉：他沒跟我講，我老公沒│              │              │          │          │卡），沒收之。      │
│  │              │                │    跟我講。            │              │              │          │          │                    │
│  │              │                │吳：喔。                │              │              │          │          │                    │
│  │              │                │劉：我老公說1 張啦。    │              │              │          │          │                    │
│  │              │                │吳：啥？                │              │              │          │          │                    │
│  │              │                │劉：我老公說1 張。      │              │              │          │          │                    │
│  │              │                │吳：喔，好。            │              │              │          │          │                    │
│  ├───────┼────────┼────────────┤              │              │          │          │                    │
│  │0000000000    │97年9月1日      │吳：喂。                │              │              │          │          │                    │
│  │（劉瑞君）    │下午05時59分26秒│劉：你現在在家嗎？      │              │              │          │          │                    │
│  │撥打給        │                │吳：在啊，怎樣？        │              │              │          │          │                    │
│  │0000000000    │                │劉：沒有，我還要再去，15│              │              │          │          │                    │
│  │（吳偉明）    │                │    。                  │              │              │          │          │                    │
│  │              │                │吳：嗯，好。            │              │              │          │          │                    │
│  │              │                │劉：然後幫我用2。       │              │              │          │          │                    │
│  │              │                │吳：啥？                │              │              │          │          │                    │
│  │              │                │劉：就是用成兩份。15，一│              │              │          │          │                    │
│  │              │                │    半一半。            │              │              │          │          │                    │
│  │              │                │吳：嗯，好。            │              │              │          │          │                    │
│  │              │                │劉：你懂我的意思嗎？    │              │              │          │          │                    │
│  │              │                │吳：我懂。15的量把它分成│              │              │          │          │                    │
│  │              │                │    兩份。              │              │              │          │          │                    │
│  │              │                │劉：然後，我老公他1 個人│              │              │          │          │                    │
│  │              │                │    過去喔，因為我肚子在│              │              │          │          │                    │
│  │              │                │    痛。                │              │              │          │          │                    │
│  │              │                │吳：好，OK。            │              │              │          │          │                    │
│  │              │                │                        │              │              │          │          │                    │
└─┴───────┴────────┴────────────┴───────┴───────┴─────┴─────┴──────────┘
附表四：不另為無罪諭知部分
┌─┬───────┬────────┬────────────┬───────────────┐
│  │  聯絡電話    │  電話聯絡時間  │     電話聯絡內容       │       起訴之販毒之情節       │
├─┼───────┼────────┼────────────┼───────────────┤
│(一)│0000000000    │97年7月6日      │陳：喂，老大。          │97年7 月6 日下午07時57分前某時│
│  │（陳志忠）    │下午7時57分54秒 │吳：喂，嗯。            │，由吳文乾提供第二級毒品安非他│
│  │撥打給        │                │陳：阿昌那個已經處理好了│命予陳志忠，販賣1 千元予綽號「│
│  │0000000000    │                │    。                  │阿昌」之男子。                │
│  │（吳文乾）    │                │吳：好好好。            │                              │
│  │              │                │陳：啊，然後喔，順哥有在│                              │
│  │              │                │    問呢。              │                              │
│  │              │                │吳：嗯。                │                              │
│  │              │                │陳：問說喔，男孩子你那裡│                              │
│  │              │                │    是不是沒有了。      │                              │
│  │              │                │吳：嗯，沒有啦。        │                              │
│  │              │                │陳：他說他那一組10個才8 │                              │
│  │              │                │    而已。              │                              │
│  │              │                │吳：10個才8 ，現在沒有那│                              │
│  │              │                │    些錢好拿。          │                              │
│  │              │                │陳：嗯。                │                              │
│  │              │                │吳：啊，阿昌那個1 千元給│                              │
│  │              │                │    你就好了。          │                              │
│  │              │                │陳：不用啦，我還要拿給你│                              │
│  │              │                │    。                  │                              │
│  │              │                │吳：喔，沒關係啦。      │                              │
│  │              │                │陳：好，你休息啦。      │                              │
├─┼───────┼────────┼────────────┼───────────────┤
│(二)│0000000000    │97年8月2日      │楊：喂。                │97年8 月2 日下午04時44分許，由│
│  │（陳志忠）    │凌晨04時11分21秒│陳：喂，還有糖果嗎？    │吳文乾向某姓名年籍不詳之人購入│
│  │撥打給        │                │楊：糖果沒有啦。        │第二級毒品安非他命後，由楊惠玉│
│  │0000000000    │                │陳：沒有，還沒有進來喔？│販售3千元之安非他命予陳志忠。 │
│  │（楊惠玉）    │                │楊：嗯。                │                              │
│  │              │                │陳：是喔。              │                              │
│  │              │                │楊：你要多少？          │                              │
│  │              │                │陳：大概4、5克。        │                              │
│  │              │                │楊：沒有了，4 、5 克沒有│                              │
│  │              │                │    了。                │                              │
│  │              │                │陳：沒有喔。            │                              │
│  │              │                │楊：嗯，可能白天吧，白天│                              │
│  │              │                │    就有了。            │                              │
│  │              │                │陳：白天喔。            │                              │
│  │              │                │楊：嗯，因為廷哥早上要出│                              │
│  │              │                │    去，可能就有了。    │                              │
│  │              │                │陳：老大早上要出去？    │                              │
│  │              │                │楊：嗯，他可能會叫紅毛載│                              │
│  │              │                │    去龍潭。            │                              │
│  │              │                │陳：啊，他腳這樣呢？    │                              │
│  │              │                │楊：他說他有事啊。      │                              │
│  │              │                │陳：喔，我要出去買一下那│                              │
│  │              │                │    個氣喘那個噴劑。    │                              │
│  │              │                │楊：喔。                │                              │
│  ├───────┼────────┼────────────┤                              │
│  │0000000000    │97年8月2日      │楊：喂，你拿上來那個東西│                              │
│  │（楊惠玉）    │下午04時44分10秒│    ，那個糖果可以給志忠│                              │
│  │撥打給        │                │    嗎？                │                              │
│  │0000000000    │                │吳：對，我就是要拿回來應│                              │
│  │（吳文乾）    │                │    付他的。            │                              │
│  │              │                │楊：好好。              │                              │
│  │              │                │吳：對，還有另外那一種的│                              │
│  │              │                │    有沒有？等我回去，我│                              │
│  │              │                │    們再弄過，你知道嗎？│                              │
│  │              │                │楊：嗯。                │                              │
│  │              │                │吳：啊，你弄那個給X 雄，│                              │
│  │              │                │    你知道嗎？          │                              │
│  │              │                │楊：我知道。            │                              │
│  │              │                │吳：弄給她，弄比較好一點│                              │
│  │              │                │    的。                │                              │
│  │              │                │楊：還是要白的？        │                              │
│  │              │                │吳：對啊，那個白的不錯嗎│                              │
│  │              │                │    ？                  │                              │
│  │              │                │楊：還不錯，好啦。      │                              │
│  │              │                │吳：好。                │                              │
│  ├───────┼────────┼────────────┤                              │
│  │0000000000    │97年8月2日      │陳：喂。                │                              │
│  │（楊惠玉）    │晚間07時36分53秒│楊：你現在過來啦。      │                              │
│  │撥打給        │                │陳：沒關係，不用啦。    │                              │
│  │0000000000    │                │楊：沒關係啊。          │                              │
│  │（陳志忠）    │                │陳：看你。              │                              │
└─┴───────┴────────┴────────────┴───────────────┘
附錄：本案論罪科刑法條全文
毒品危害防制條例第4條
製造、運輸、販賣第一級毒品者，處死刑或無期徒刑；處無期徒
刑者，得併科新臺幣2千萬元以下罰金。
製造、運輸、販賣第二級毒品者，處無期徒刑或7 年以上有期徒
刑，得併科新臺幣1 千萬元以下罰金。
製造、運輸、販賣第三級毒品者，處5 年以上有期徒刑，得併科
新臺幣7 百萬元以下罰金。
製造、運輸、販賣第四級毒品者，處3 年以上10年以下有期徒刑
，得併科新臺幣3 百萬元以下罰金。
製造、運輸、販賣專供製造或施用毒品之器具者，處1 年以上7
年以下有期徒刑，得併科新臺幣1 百萬元以下罰金。
前五項之未遂犯罰之。